臺灣臺中地方法院刑事判決             100年度訴字第1140號
公  訴  人  臺灣臺中地方法院檢察署檢察官
被      告  陳俊智
                  （現羈押於法務部矯正署臺中看守所）
選任辯護人  張志新律師
被      告  黃士豪
                  （現羈押於法務部矯正署臺中看守所）
選任辯護人  蔡譯智律師
            許漢鄰律師
被      告  王大維
                  （現羈押於法務部矯正署臺中看守所）
選任辯護人  林軍男律師
被      告  駱志仁
                  （現羈押於法務部矯正署臺中看守所）
指定辯護人  本院公設辯護人  陳秋靜
被      告  湯明鋒
                  （另案於法務部矯正署臺中監獄臺中分監）
選任辯護人  許漢鄰律師
上列被告等因毒品危害防制條例等案件，經檢察官提起公訴（
100年度偵字第1499、1547、1549、4610、7165、8654、8655號
），本院判決如下：
    主    文
陳俊智犯如附表一之（一）、（二）所示之罪，各判處如附表一
之（一）、（二）所示之刑。主刑部分，應執行有期徒刑捌年陸
月。
陳俊智被訴販賣第二級毒品予黃士豪部分，無罪。
黃士豪犯如附表二之（一）、（二）所示之罪，各判處如附表二
之（一）、（二）所示之刑。主刑部分，應執行有期徒刑拾年。
黃士豪被訴販賣第二級毒品予王大維部分，無罪。
王大維犯如附表三所示之罪，各判處如附表三所示之刑。主刑部
分，應執行有期徒刑捌年陸月。
王大維被訴販賣第二級毒品部分，無罪。
駱志仁犯如附表四之（一）、（二）所示之罪，各判處如附表四
之（一）、（二）所示之刑。主刑部分，應執行有期徒刑捌年。
湯明鋒無罪。
    犯罪事實
一、陳俊智部分：
    陳俊智（綽號「大頭哥」、「老爹」）明知甲基安非他命、
    係毒品危害防制條例第 2條第2項第2款規定之第二級毒品，
    且為行政院衛生署公告禁止使用之禁藥。愷他命（學名為Ke
    tamine，又俗稱為 K他命）為毒品危害防制條例第2條第2項
    第 3款規定第三級毒品，依法均不得製造、運輸、販賣、轉
    讓，竟為以下之犯行：
（一）陳俊智為使黃士豪成為其販賣第二級毒品甲基安非他命之
      通路，竟基於轉讓同屬禁藥之第二級毒品甲基安非他命之
      犯意，於附表一之（一）編號1至2所示時間、地點，轉讓
      禁藥即第二級毒品甲基安非他命各 0.1公克予黃士豪，以
      供其試用。
（二）陳俊智意圖營利，基於販賣第三級毒品愷他命之犯意，先
      於民國99年11月20日或21日某時，透過朋友居中介紹，與
      綽號「小五」之成年男子相約在屏東縣麟洛鄉○○路「屏
      東縣麟洛鄉農會」前廣場，以新臺幣（下同）20萬5000元
      之價格，向綽號「小五」之成年男子販入 1公斤之愷他命
      。再於附表一之（二）編號1至3所示時間、地點，販賣第
      三級毒品愷他命予陳煜青、黃士豪《其中附表一之（二）
      編號 1所示之販賣第三級毒品愷他命犯行，與少年陳ＯＯ
      〈真實姓名、年籍詳卷，行為時係未滿18歲之少年〉有犯
      意聯絡及行為分擔，少年陳ＯＯ所涉販賣第三級毒品犯行
      及陳煜青所涉意圖販賣而販入第三級毒品犯行，由檢察官
      另行偵辦中》。
二、黃士豪部分：
    黃士豪（綽號「小陳」）明知甲基安非他命係毒品危害防制
    條例第 2條第2項第2款規定之第二級毒品，且為行政院衛生
    署公告禁止使用之禁藥。愷他命為毒品危害防制條例第 2條
    第2項第3款規定之第三級毒品，且經行政院衛生署公告屬管
    制藥品管理條例第3條規定之第3級管制藥品，除依藥事法相
    關規定製造之針劑外，係屬藥事法第 20條第1款所稱未經核
    准擅自製造之偽藥，依法均不得製造、運輸、販賣、轉讓，
    竟為以下之犯行：
（一）黃士豪為完成與王大維日後之毒品交易，竟基於轉讓同屬
      禁藥之第二級毒品甲基安非他命之犯意，於附表二之（一
      ）編號1至2所示時間、地點，轉讓禁藥即第二級毒品甲基
      安非他命各 0.1公克（該禁藥即第二級毒品甲基安非他命
      即為陳俊智轉讓給黃士豪的甲基安非他命）予王大維，以
      供其試用。復基於轉讓同屬偽藥之第三級毒品愷他命之犯
      意，於附表二之（一）編號 3所示時間、地點，轉讓偽藥
      即第三級毒品愷他命 0.1公克（該偽藥即第三級毒品愷他
      命即為駱志仁轉讓給黃士豪的愷他命）予王大維，以供其
      試用。
（二）黃士豪意圖營利，基於販賣第三級毒品愷他命之犯意，於
      附表二之（二）編號1至9所示時間、地點，販賣第三級毒
      品愷他命予王大維、謝道奇、張陳宗《其中附表二之（二
      ）編號 9所示之販賣第三級毒品愷他命犯行，與駱志仁有
      犯意聯絡及行為分擔》。
三、王大維部分：
    王大維明知愷他命為毒品危害防制條例第 2條第2項第3款規
    定之第三級毒品，依法不得製造、運輸、販賣，竟意圖營利
    ，基於販賣第三級毒品愷他命之犯意，於附表三編1至5所示
    時間、地點，向黃士豪販入第三級毒品愷他命，並伺機出售
    以牟利。
四、駱志仁部分：
    駱志仁明知愷他命為毒品危害防制條例第 2條第2項第3款規
    定之第三級毒品，且經行政院衛生署公告屬管制藥品管理條
    例第3條規定之第3級管制藥品，除依藥事法相關規定製造之
    針劑外，係屬藥事法第 20條第1款所稱未經核准擅自製造之
    偽藥，依法均不得製造、運輸、販賣、轉讓，竟為以下之犯
    行：
（一）駱志仁基於轉讓同屬偽藥之第三級毒品愷他命之犯意，於
      附表四之（一）編號 1所示時間、地點，轉讓偽藥即第三
      級毒品愷他命（數量不詳，惟無積極證據證明已達毒品危
      害防制條例第8條第6項規定之一定數量）予黃士豪，以供
      其試用。
（二）駱志仁意圖營利，基於販賣第三級毒品愷他命之犯意，於
      附表四之（二）編號1至2所示時間、地點，販賣第三級毒
      品愷他命予黃士豪、張陳宗《其中附表四之（二）編號 2
      所示之販賣第三級毒品愷他命犯行，與黃士豪有犯意聯絡
      及行為分擔》。
五、嗣經警方於100年1月5日8時許，持本院核發之搜索票，至陳
    俊智位於臺中市○○區○○路 827號住處執行搜索，查獲陳
    俊智所有（以其女友張玉燕名義申請） NOKIA廠牌手機（含
    電話號碼0000000000號SIM卡1張）；於100年1月5日10時5分
    ，持本院核發之搜索票，至黃士豪位於臺中市○○區○○路
    1段8號15樓之6住處執行搜索，在該址查獲黃士豪所有SAMSU
    NG廠牌手機（含電話號碼0000000000號SIM卡1張），另在黃
    士豪使用之車號 BR8-626號重型機車置物箱，查獲黃士豪向
    陳俊智購買之 500顆藥丸剩下的其中10顆（經鑑定結果為氯
    安非他命）；於100年1月5日7時40分許，前往王大維位於臺
    中市○○區○○路 2段53號4樓406室居處，經王大維提出其
    所有 LG廠牌手機（含電話號碼0000000000號SIM卡1張）1支
    、OKWAP廠牌手機（含電話號碼0000000000號SIM卡1張）1支
    供警方扣案後，再責付王大維保管；於 100年1月5日15時許
    ，持本院核發之搜索票，至駱志仁位於臺中市○○區○○街
    95號3樓居處執行搜索，查獲白色碇劑11顆。
六、案經臺灣臺中地方法院檢察署檢察官指揮內政部警政署臺中
    港務警察局移送該署檢察官偵查起訴。
    理    由
壹、證據能力部分：
（一）按被告以外之人於審判外之陳述，雖不符刑事訴訟法第15
      9條之1至之4等4條之規定，而經當事人於審判程序同意作
      為證據，法院審酌該言詞陳述或書面陳述作成時之情況，
      認為適當者，亦得為證據；當事人、代理人或辯護人於法
      院調查證據時，知有刑事訴訟法第159條第1項不得為證據
      之情形，而未於言詞辯論終結前聲明異議者，視為有前項
      之同意，同法第159條之5定有明文。本案所引用之證人陳
      述及其他供述證據，其性質屬於審判外的陳述，而為傳聞
      證據，且查無符合刑事訴訟法第159條之1至之4等前4條之
      情形者，原雖無證據能力，然上開供述證據內容，業經本
      院審理時予以提示並告以要旨，且經檢察官、被告及辯護
      人表示意見。當事人及辯護人已知上述供述證據乃傳聞證
      據，且同意作為證據或未於言詞辯論終結前，對該內容異
      議，依上開規定，已擬制其同意作為證據，本院審酌上開
      供述證據作成時，並無人情施壓或干擾，亦無不當取供之
      情形，認為以之作為本案之證據亦屬適當，而有證據能力
      。
（二）按被告以外之人於偵查中向檢察官所為陳述，除顯有不可
      信之情況者外，得為證據，刑事訴訟法第 159條之1第2項
      定有明文。本案所引用證人於檢察官偵查中作證時具結所
      為之陳述，並無任何不法取供之情形，被告及辯護人於本
      院審理時已獲詰問該等證人之機會或並未聲請詰問該等證
      人，本院亦未發現渠等之陳述有何顯有不可信之情況，揆
      諸上開說明，渠等於偵查中之證言自具有證據能力。
（三）按被告以外之人於偵查中向檢察官所為之陳述，依刑事訴
      訟法第 159條之1第2項之規定，除顯有不可信之情況者，
      排除其得為證據外，原則上為有證據能力之傳聞證據；而
      被告以外之人，除共犯、被害人、告訴人、告發人及證人
      等外，尚包括共同被告。偵查中檢察官訊問被告以外之共
      同被告，該共同被告所為之陳述，就屬於自己犯罪部分，
      乃被告之自白範疇；涉及其他共同被告犯罪事實者，則屬
      傳聞供述。若檢察官依刑事訴訟法第 175條之規定，以證
      人身分傳喚共同被告到庭作證，或雖非以證人身分傳喚到
      庭，而於訊問過程中，轉換為證人身分為調查時，其供述
      之身分為證人，檢察官自應依同法第 186條有關具結之規
      定，命證人供前或供後具結，以擔保證言係據實陳述，其
      陳述始符合同法第158條之3之規定，而有證據能力。倘違
      背具結之規定，未令具結，其證言應排除其得為證據；若
      檢察官以共同被告身分傳喚到庭為訊問時，其身分既非證
      人，即無「依法應具結」問題，縱未命其具結，而訊問有
      關其他共同被告之犯罪事實，純屬檢察官調查證據職權之
      適法行使，當無違法可言。此以共同被告身分於偵查中向
      檢察官所為之陳述，與檢察官以證人身分傳訊並已依法令
      其具結者，同屬傳聞證據。此項傳聞證據證據能力之有無
      ，應依刑事訴訟法第 159條之1第2項之規定為斷（最高法
      院 98年度臺上字第984、5675號判決參照）。陳俊智、黃
      士豪於檢察官偵查中，經檢察官以被告身分傳喚到庭時之
      陳述，依規定本無庸具結，是該陳述同屬被告以外之人於
      偵查中向檢察官所為之陳述，其既未曾提及檢察官在偵查
      時有不法取供之情形，其餘被告及其辯護人在本院審理時
      已獲詰問上開證人或未主張詰問上開證人，且未據其釋明
      上開供述有何顯不可信之情況，揆諸上開說明，上開偵查
      中之陳述，自具有證據能力。
（四）國家基於犯罪偵查之目的，對被告或犯罪嫌疑人進行通訊
      監察，乃係以監控與過濾受監察人通訊內容之方式，蒐集
      對其有關之紀錄，並將該紀錄予以查扣，作為認定犯罪與
      否之證據，屬於刑事訴訟上強制處分之一種，而監聽係通
      訊保障及監察法第13條第 1項所定通訊監察方法之一，司
      法警察機關依法定程序執行監聽取得之錄音，係以錄音設
      備之機械作用，真實保存當時通訊之內容，如通訊一方為
      受監察人，司法警察在監聽中蒐集所得之通訊者對話，若
      其通話本身即係被告進行犯罪中構成犯罪事實之部分內容
      ，則依前開說明，自與所謂「審判外之陳述」無涉，應不
      受傳聞法則之規範，當然具有證據能力。至司法警察依據
      監聽錄音結果予以翻譯而製作之監聽譯文，屬於文書證據
      之一種，於被告或訴訟關係人對其譯文之真實性發生爭執
      或有所懷疑時，法院固應依刑事訴訟法第 165條之1第2項
      規定，以適當之設備，顯示該監聽錄音帶之聲音，以踐行
      調查證據之程序，俾確認該錄音聲音是否為通訊者本人及
      其內容與監聽譯文之記載是否相符；或傳喚該通訊者；或
      依其他法定程序，為證據調查。倘被告或訴訟關係人對該
      通訊監察譯文之真實性並不爭執，即無勘驗辨認其錄音聲
      音之調查必要性，法院於審判期日如已踐行提示監聽譯文
      供當事人辨認或告以要旨，使其表示意見等程序並為辯論
      者，其所為之訴訟程序即無不合（最高法院97年度臺上字
      第5940號判決參照）。再按有事實足認被告或犯罪嫌疑人
      有最輕本刑為 3年以上有期徒刑之罪嫌，並危害國家安全
      或社會秩序情節重大，而有相當理由可信其通訊內容與本
      案有關，且不能或難以其他方法蒐集或調查證據者，得發
      通訊監察書。前項通訊監察書，偵查中由檢察官依司法警
      察機關聲請或依職權以書面記載第11條之事項，並敘明理
      由、檢附相關文件，聲請該管法院核發，通訊保障及監察
      法第5條第1項第1款、第2項定有明文。本案經本院所引用
      之監聽錄音，為經本院法官核准在案，有詳載案由、監察
      電話、對象及時間等之本院就電話號碼0000000000號、00
      00000000號行動電話核發之99年度聲監字第1398號通訊監
      察書（監察期間99年8月25日10時起，至99年9月22日10時
      止）、99年度聲監續字第1310號通訊監察書（監察期間99
      年 9月22日10時起，至99年10月20日10時止）、99年度聲
      監續字第1424號通訊監察書（監察期間99年10月20日10時
      起，至99年11月18日10時止）、99年度聲監續字第1544號
      通訊監察書（監察期間99年11月18日10時起，至99年12月
      16日10時止）、99年度聲監續字第1675號通訊監察書（監
      察期間99年12月16日10時起，至100年1月14日10時止）在
      卷可稽（詳警卷Ｅ第94至103頁）；本院就電話號碼00000
      00000號行動電話核發之 99年度聲監字第1909號通訊監察
      書（監察期間99年11月18日10時起，至99年12月16日10時
      止）、99年度聲監續字第1676號通訊監察書（監察期間99
      年12月16日10時起，至100年1月14日10時止）在卷可稽（
      詳警卷Ｅ第104至107頁），係依法所為之監聽；況審酌電
      話監聽侵害被告等權益之種類及輕重、對於被告等訴訟上
      防禦不利益之程度、犯罪所生之危害或實害等情形，兼顧
      人權保障及公共利益之均衡維護，亦認此部分電話監聽合
      於比例原則，是認應具有證據能力。且下列經本院所引用
      認定之通訊監察譯文，被告及辯護人對該通訊監察譯文之
      真實性並不爭執，且均同意有證據能力，復經本院於審判
      期日踐行提示通訊監聽譯文供當事人及辯護人辨認並告以
      要旨，使渠等表示意見，是該通訊監察譯文自亦有證據能
      力。
（五）按現行刑事訴訟法關於「鑑定」之規定，除選任自然人充
      當鑑定人外，另設有囑託機關鑑定制度。依同法第 198條
      、第 208條之規定，不論鑑定人或鑑定機關、團體，固均
      應由法院、審判長、受命法官或檢察官視具體個案之需要
      而為選任、囑託，並依第 206條之規定，提出言詞或書面
      報告，始符合同法第159條第1項所定得作為證據之「法律
      有規定」之情形，否則所為之鑑定，仍屬傳聞證據。然於
      司法警察機關調查中之案件，為因應實務上，或因量大、
      或有急迫現實需求，併例行性當然有鑑定之必要者，例如
      毒品之種類與成分、尿液之毒品反應，或者槍彈有無殺傷
      力等鑑定，基於檢察一體原則，得由該管檢察長對於轄區
      內之案件，以事前概括選任鑑定人或囑託鑑定機關、團體
      之方式，俾便轄區內之司法警察官、司法警察對於調查中
      之此類案件，得即時送請先前已選任之鑑定人或囑託之鑑
      定機關、團體實施鑑定，以求時效（法務部92年9月1日法
      檢字第 0920035083號函參照，刊載於法務部公報第312期
      ）。是此種由檢察機關概括選任鑑定人或概括囑託鑑定機
      關、團體，再轉知司法警察官、司法警察於調查犯罪時參
      考辦理之作為，法無明文禁止，係為因應現行刑事訴訟法
      增訂傳聞法則及其例外規定之實務運作而為，與檢察官選
      任或囑託為鑑定者，性質上並無差異，同具有證據能力（
      最高法院96年度臺上字第2860號判決要旨參照）。本案經
      引用作為本案證據之毒品鑑定報告，係經送鑑之標準作業
      流程送請行政院衛生署草屯療養院進行鑑定，揆諸前揭說
      明，該等毒品鑑定書均屬法律規定得為證據者，自均有證
      據能力。
（六）除法律另有規定外，實施刑事訴訟程序之公務員因違背法
      定程序取得之證據，其有無證據能力之認定，應審酌人權
      保障及公共利益之均衡維護，刑事訴訟法第158之4定有明
      文。惟本案所引用之非供述證據，並無證據證明係實施刑
      事訴訟程序之公務員違背法定程序所取得，自應認均具有
      證據能力。
貳、有罪部分：
一、被告陳俊智部分：
（一）上開犯罪事實，迭據被告陳俊智於 100年1月5日警詢（詳
      警卷Ｅ第 1至6頁）、同日檢察官偵查（詳100年度偵字第
      1499號偵查卷(一)第 23至27頁）、本院100年1月6日羈押訊
      問（詳本院100年度聲羈字第16號刑事卷第5至7頁）、100
      年 1月19日警詢（詳警卷Ｅ第11至21頁）、100年1月24日
      檢察官偵查（詳100年度偵字第1499號偵查卷(一)第155至15
      9頁）、100年2月24日檢察官偵查（詳100年度偵字第1499
      號偵查卷(一)第 208至210頁）、本院100年3月2日延押訊問
      （詳本院100年度偵聲字第105號刑事卷第17至18頁）、10
      0年 4月20日檢察官訊問（詳100年度偵字第1499號偵查卷
      (二)第117至120頁）、本院訊問、準備程序及審理時（詳本
      院卷(一)第45至46、93至98頁、卷(二)第76至96頁）坦承不諱
      ，核與證人黃士豪於 100年1月5日警詢（詳警卷Ｄ第6至7
      頁）、同日檢察官偵查（詳 100年度偵字第1499號偵查卷
      (一)第 18至23頁）、100年2月21日檢察官偵查（詳100年度
      偵字第1499號偵查卷(一)第199至203頁）、100年3月15日檢
      察官偵查時（詳 100年度偵字第1499號偵查卷(二)第18至23
      頁）證述情節、證人即少年陳ＯＯ於 100年4月6日警詢（
      詳警卷Ａ第頁 118至119頁）、同日檢察官偵查時（詳100
      年度偵字第 1499號偵查卷(二)第67至67之1、69至70頁）證
      述情節相符。
（二）此外，並有被告陳俊智以其所有之電話號碼0000000000號
      手機，與黃士豪所有之電話號碼0000000000號手機，為聯
      繫轉讓禁藥即第二級甲基安非他命予黃士豪事宜，而於99
      年10月25日16時26分11秒、17時35分10秒、18時16分00秒
      通話之通訊監察譯文（詳警卷Ａ第14頁）；為聯繫販買第
      三級毒品愷他命予黃士豪事宜，而於99年12月1日19時0分
      37秒、22時37分47秒、23時26分49秒、99年12月 2日12時
      32分36秒、13時3分 6秒通話之通訊監察譯文（詳100年度
      偵字第1499號偵查卷(一)第131至132頁）；與少年陳ＯＯ持
      用之電話號碼0000000000號手機，為聯繫販賣第三級毒品
      愷他命予陳煜青，而於99年11月20日20時55分56秒通話之
      通訊監察譯文（詳100年度偵字第1499號偵查卷(一)第130頁
      ）、與陳煜青持用之電話號碼0000000000號手機，為聯繫
      販賣第三級毒品愷他命予陳煜青，而於99年12月11日22時
      49分45秒、23時26分15秒、23時27分22秒、23時28分29秒
      、23時51分34秒、23時54分46秒通話之通訊監察譯文（詳
      100年度偵字第1499號偵查卷(一)第133頁）及本院就電話號
      碼0000000000號、0000000000號行動電話核發之99年度聲
      監字第1398號通訊監察書（監察期間 99年8月25日10時起
      ，至99年9月22日10時止）、99年度聲監續字第 1310號通
      訊監察書（監察期間99年 9月22日10時起，至99年10月20
      日10時止）、99年度聲監續字第1424號通訊監察書（監察
      期間99年10月20日10時起，至99年11月18日10時止）、99
      年度聲監續字第1544號通訊監察書（監察期間99年11月18
      日10時起，至99年12月16日10時止）、99年度聲監續字第
      1675號通訊監察書（監察期間99年12月16日10時起，至10
      0年1月14日10時止）；本院就電話號碼0000000000號行動
      電話核發之99年度聲監字第1909號通訊監察書（監察期間
      99年11月18日10時起，至99年12月16日10時止）、99年度
      聲監續字第1676號通訊監察書（監察期間99年12月16日10
      時起，至100年1月14日10時止）在卷可稽（詳警卷Ｅ第94
      至107頁）。
（三）而警方依通訊監察結果，得知被告陳俊智上開犯行，於10
      0年1月5日8時許，持本院核發之搜索票，至陳俊智位於臺
      中市○○區○○路 827號執行搜索，查獲陳俊智所有（以
      其女友張玉燕名義申請）NOKIA廠牌手機（含電話號碼000
      0000000號SIM卡 1張）等情，亦有本院搜索票、內政部警
      政署臺中港務警察局搜索、扣押筆錄、扣押物品目錄表、
      扣押物品照片（詳警卷Ｅ第27至31、33頁）及上開手機扣
      案可資佐證。
（四）綜上所述，本案事證明確，被告陳俊智自白情節，與事實
      相符，其轉讓禁藥即第二級毒品甲基安非他命及販賣第三
      級毒品愷他命之犯行，均堪認定。
二、被告黃士豪部分：
（一）上開犯罪事實，迭據被告黃士豪於 100年1月5日警詢（詳
      警卷Ｄ第 2至7頁）、同日檢察官偵查（詳100年度偵字第
      1499號偵查卷(一)第18至23頁）、本院100年 1月6日羈押訊
      問（詳本院100年度聲羈字第16號刑事卷第7至9頁）、100
      年2月21日檢察官偵查（詳100年度偵字第1499號偵查卷(一)
      第199至203頁）、本院100年3月2日延押訊問（詳本院100
      年度偵聲字第105號刑事卷第19至20頁）、100年 3月15日
      檢察官訊問（詳 100年度偵字第1499號偵查卷(二)第18至23
      頁）、100年 4月14日檢察官訊問（詳100年度偵字第1499
      號偵查卷(二)第93至96頁）、100年4月19日檢察官訊問（詳
      100年度偵字第1499號偵查卷(二)第 100至105頁）、本院訊
      問、準備程序及審理時（詳本院卷(一)第49至52頁、93至98
      頁、卷(二)第 76至96頁）自白不諱，核與被告陳俊智於100
      年2月24日檢察官訊問時（詳100年度偵字第1499號偵查卷
      (一)第208至210頁）陳述情節、證人謝道奇於100年 1月5日
      警詢（詳警卷Ｄ第55至58頁）、同日檢察官偵查時（詳10
      0年度偵字第 1499號偵查卷(一)第14至15頁）證述情節相符
      ，被告王大維於本院審理時亦不否認有於附表二編號（二
      ）所示時間、地點，向被告黃士豪購買第三級毒品愷他命
      等情。
（二）此外，並有被告黃士豪以其所有之電話號碼0000000000號
      手機，與王大維所有之電話號碼0000000000號手機，為聯
      繫轉讓禁藥即第二級甲基安非他命予王大維事宜，而於99
      年9月28日17時22分24秒、20時0分27秒、22時14分57秒、
      22時21分16秒（詳警卷Ａ第68頁）；於99年10月25日11時
      33分59秒、14時54分22秒、19時20分54秒（詳 100年度偵
      字第1499號偵查卷(一)第188至189頁）通話之通訊監察譯文
      ；為聯繫轉讓偽藥即第三級毒品愷他命予王大維事宜，而
      於99年10月24日10時25分9秒、10時41分6秒、11時41分24
      秒、12時2分52秒、12時19分54 秒通話之通訊監察譯文（
      詳 100年度偵字第1499號偵查卷(一)第187至188頁）；為聯
      繫販賣第三級毒品愷他命予王大維事宜，而於 99年9月28
      日 17時22分24秒、20時0分27秒、22時14分57秒、22時21
      分16秒（詳警卷Ａ第68頁）；於99年12月5日22時4分28秒
      、99年12月6日12時5分31秒（詳 100年度偵字第1499號偵
      查卷(一)第192頁）；於99年12月10日22時59分3秒、23時46
      分19秒（詳100年度偵字第1499號偵查卷(一)第193頁）通話
      之通訊監察譯文；與謝道奇持用之電話號碼0000000000號
      手機，為聯繫販賣第三級毒品愷他命予謝道奇，而於99年
      10月22日18時55分 5秒、18時56分19秒、19時33分54秒、
      19時43分38秒（詳 100年度偵字第1499號偵查卷(一)第186
      頁）；於99年11月 4日16時10分40秒、17時39分38秒（詳
      100年度偵字第1499號偵查卷(一)第190頁）通話之通訊監察
      譯文；與張陳宗持用之電話號碼0000000000號手機，為聯
      繫販賣第三級毒品愷他命予張陳宗，而於99年12月27日21
      時 22分52秒、21時30分33秒、22時0分26秒通話之通訊監
      察譯文（詳100年度偵字第1499號偵查卷(一)第194頁）及本
      院就電話號碼0000000000號、0000000000號行動電話核發
      之99年度聲監字第1398號通訊監察書（監察期間99年 8月
      25日10時起，至99年 9月22日10時止）、99年度聲監續字
      第1310號通訊監察書（監察期間99年 9月22日10時起，至
      99年10月20日10時止）、99年度聲監續字第1424號通訊監
      察書（監察期間99年10月20日10時起，至99年11月18日10
      時止）、99年度聲監續字第1544號通訊監察書（監察期間
      99年11月18日10時起，至99年12月16日10時止）、99年度
      聲監續字第1675號通訊監察書（監察期間99年12月16日10
      時起，至100年1月14日10時止）在卷可稽（詳警卷Ｅ第94
      至103頁）。
（三）而警方依通訊監察結果，得知被告黃士豪上開犯行，於10
      0年1月5日10時5分，持本院核發之搜索票，至黃士豪位於
      臺中市○○區○○路 1段8號15樓之6執行搜索，在該址查
      獲黃士豪所有SAMSUNG廠牌手機（含電話號碼 0000000000
      號SIM卡1張）等情，有本院搜索票、內政部警政署臺中港
      務警察局搜索、扣押筆錄、扣押物品目錄表、扣押物品照
      片（詳警卷Ｄ第15至28頁）及上開手機扣案可資佐證。
（四）綜上所述，本案事證明確，被告黃士豪自白情節，與事實
      相符，其轉讓禁藥即第二級毒品甲基安非他命、轉讓偽藥
      即第三級毒品愷他命及販賣第三級毒品愷他命之犯行，均
      堪認定。
三、被告王大維部分：
（一）訊據被告王大維坦承有於附表三所示之時間、地點，向黃
      士豪購買第三級毒品愷他命，惟矢口否認有販賣第三級毒
      品愷他命之犯行，辯稱：伊每次向黃士豪購買愷他命的數
      量約10公克左右，且是買來要自己施用，伊是以將愷他命
      摻入香煙內施用，1公克的愷他命可以摻入 4、5支香煙，
      每天抽30至40支香煙，但不是每天都抽，是想到才有抽，
      沒有想到就沒有抽，平均一星期要抽100支香煙等語。
（二）惟查：
      (一)上開犯罪事實，迭據證人黃士豪於檢察官偵查及本院審
        理時結證明確（詳100年度偵字第 1499號偵查卷(一)第18
        至23、199至203頁、偵查卷(二)第93至96頁、本院卷(二)第
        68至73頁）。證人黃士豪於100年4月14日檢察官訊問時
        具結證稱：「（上次提訊你時，針對99年10月24日王大
        維跟你通話之後，你向駱志仁回報說那是『金鋼仔』的
        那一次，無償轉讓還是向他購買？）那一次駱志仁拿一
        些愷他命給我試用，他是拿到我工作的地點浩洋百貨賣
        場去給我，我就拿給王大維用，一開始王大維跟我說不
        好，駱志仁跟我說那是「金鋼仔」，我又跟王大維說那
        就沒有東西了，所以之後我又跟駱志仁拿了50公克的愷
        他命。」；「（你是在99年10月25日向駱志仁表示那是
        『金鋼仔』的，之後幾天才向他拿50公克的愷他命？）
        過1、2天。」；「（99年10月28日21時22分左右，駱志
        仁打電話給你，問你在不在家，說他的機車鑰匙不見，
        叫你下來，是這次嗎？）是那次沒錯。我跟他約在一個
        地方，但是他的機車有時停在我上班的地方，有時停在
        我住的地方前面，如果基地台是出現在甘州街57號，就
        是我跟他約在我住處附近的甘肅路與西屯路口的全家便
        利商店見面。見面時我跟他說王大維說的情形給駱志仁
        聽，我要向駱志仁拿50公克的愷他命給人家，他不認得
        王大維，我是當天在他的車上拿的，他的愷他命是放在
        車上，他的車子是白色的，廠牌我忘記了。50公克的愷
        他命他賣我1萬2000元，他報給我的價錢是100公克2 萬
        4000元，我當天就拿現給駱志仁。」：「（你向駱志仁
        買50公克的愷他命之後，如何交給王大維？）我騎機車
        拿去東方之珠給王大維。應該是當天晚上的時候拿去的
        。」；「（提示 99年12月5日22時04分、翌日0時5分，
        黃士豪與王大維通訊監察譯文）你這次有無拿愷他命50
        公克給王大維嗎？）日期我忘記，但是我確實有拿 2次
        50公克的愷他命給王大維。電話中禮物指的是愷他命，
        我所謂 2次50公克的愷他命，是指第一次給他看貨的時
        候，他拿走 50公克的愷他命，另外一次99年12月5日跟
        他通電話的這次，我拿50公克的愷他命去東方之珠給他
        。」；「（99年12月10日22時59分、23時46分，你打電
        話給王大維說你要去找他，他說東西不好不要找我，這
        通電話之後，你有拿愷他命過去給他嗎？）日期我忘記
        了，但是有幾通我們在說搖頭丸，有時候在說愷他命，
        他會催我搖頭丸到了沒。我們都是見面在講，我另外 2
        次各交付 100公克的愷他命給王大維的確切日期我忘記
        ，但是是在12月中旬。」；「（所以99年10月28日，你
        向駱志仁拿50公克的愷他命，也是賣給王大維？）是。
        我賣給王大維 1萬3000元，他當場給我錢。」；「（之
        後你於99年12月2日從大頭哥陳俊智那裡拿了500公克的
        愷他命，你分四次總共賣了 300公克的愷他命給王大維
        ？）是。價格都是一樣的。」等語（詳 100年度偵字第
        1499號偵查卷(二)第93至95頁），亦確實與其於本院審理
        時具結證述情節，相互吻合。此外，並有被告黃士豪以
        其所有之電話號碼0000000000號手機，與王大維所有之
        電話號碼0000000000號手機，為聯繫販賣第三級毒品愷
        他命予王大維事宜，而於99年 9月28日17時22分24秒、
        20時 0分27秒、22時14分57秒、22時21分16秒（詳警卷
        Ａ第 68頁）；於99年12月5日22時4分28秒、99年12月6
        日12時5分31秒（詳100年度偵字第1499號偵查卷(一)第19
        2頁）；於99年12月10日22時59分3秒、23時46分19秒（
        詳100年度偵字第1499號偵查卷(一)第193頁）通話之通訊
        監察譯文及本院就電話號碼0000000000號、0000000000
        號行動電話核發之99年度聲監字第1398號通訊監察書（
        監察期間99年8月25日10時起，至99年9月22日10時止）
        、99年度聲監續字第1310號通訊監察書（監察期間99年
        9 月22日10時起，至99年10月20日10時止）、99年度聲
        監續字第1424號通訊監察書（監察期間99年10月20日10
        時起，至99年11月18日10時止）、99年度聲監續字第15
        44號通訊監察書（監察期間99年11月18日10時起，至99
        年12月16日10時止）、99年度聲監續字第1675號通訊監
        察書（監察期間99年12月16日10時起，至100年1月14日
        10時止）在卷可稽（詳警卷Ｅ第 94至103頁），堪認證
        人黃士豪並無虛構上開情節。
      (二)而被告王大維於檢察官聲請羈押，經本院訊問時陳稱：
        「我有跟黃士豪買第三級毒品愷他命，買3到5公克，每
        次買都是這樣的數量，我共買了15公克的第三級毒品愷
        他命。」等語（詳本院100年度聲羈字第279號刑事卷第
        4 頁）；次於本院初次訊問時陳稱：伊向黃士豪購買愷
        他命5次，全部將近購買100公克，每次購買10公克至15
        公克等語（詳本院卷(一)第22頁），再於本院行準備程序
        時改稱每次購買的數量都是10公克左右，價格為2600元
        等語（詳本院卷(一)第90頁）。觀諸被告王大維就每次購
        買的數量究竟3至5公克、或是10至15公克，或者都是10
        公克左右，前後陳述已有不符，其不斷更改辯詞，已足
        啟人疑竇。再者，被告王大維於本院訊問時陳稱：伊有
        欠黃士豪1、2萬元，沒有錢可以還給他，並沒有因此發
        生什麼糾紛等語（詳本院卷(一)第24頁）。而證人黃士豪
        於本院訊問時陳稱：伊與王大維間沒有任何金錢與其他
        債務糾紛等語（詳本院卷(一)第50頁背面）。顯然證人黃
        士豪並無甘冒偽證之刑責，而設詞誣陷被告王大維的動
        機。況且證人黃士豪證述自己有販賣上開數量的愷他命
        予被告王大維，亦將使自己受到販賣第三級毒品罪之追
        訴及處罰，且自承販賣的數量愈大，日後被判處的刑度
        愈重，證人黃士豪既無誣陷被告王大維的動機，苟非真
        有上開販賣第三級毒品予被告王大維之次數及數量，證
        人黃士豪焉有可能虛構上開事實而自陷泥淖。而證人黃
        士豪係經警方依法監聽而得知其販賣第三級毒品予王大
        維、謝道奇及張陳宗之犯行，其亦已於檢察官偵查及本
        院審理時坦承犯行，且被告王大維亦非其毒品來源，無
        論有無為上開證詞，均無從使其獲得毒品危害防制條例
        第 17條第1項規定，因供出毒品來源，因而查獲其他正
        犯或共犯之減刑或免除其刑之機會，更難想像證人黃士
        豪有可能虛構上開損人不利己證詞。再者，證人黃士豪
        雖證稱被告王大維有向其購買如附表三所示數量的愷他
        命，然並未證述被告王大維向其密集大量購買愷他命係
        為供販賣之用，若證人黃士豪有意誣陷被告王大維而虛
        構上情，其自可再行虛構被告王大維係意圖販賣愷他命
        ，而向其販入愷他命之情節，然證人黃士豪並未為此證
        詞，更足以認定證人黃士豪並未設詞陷害被告王大維，
        其證詞堪予採信。
      (三)警方依通訊監察結果，得知被告王大維上開犯行，於10
        0年1月5日7時40分許，前往王大維位於臺中市○○區○
        ○路 2段53號4樓406室，經王大維提出其所有LG廠牌手
        機（含電話號碼 0000000000號SIM卡1張）1支供警方扣
        案後，警方再責付王大維保管等情，亦有內政部警政署
        臺中港務警察局扣押筆錄、扣押物品目錄表、扣押物品
        照片、責付保管書（詳警卷Ｄ第42至44、48頁）在卷可
        稽，亦足認證人黃士豪證述確實有使用其所有之電話號
        碼00000000 00號手機，與王大維所有之電話號碼00000
        00000 號手機，聯繫販賣第三級毒品愷他命事宜，並非
        臨訟杜撰之詞。綜上所述，證人黃士豪有關被告王大維
        購買愷他命數量之證詞，不僅前後一致，且有相關通聯
        紀錄資為佐證，顯然較被告王大維前後矛盾之陳述，堪
        予採信。
      (四)被告王大維於檢察官聲請羈押，經本院訊問時陳稱：「
        （99年 12月間施用的愷他命量？）之前比較嚴重，1天
        約要施用 2公克的量，不會每天吸用，有時候3天施用1
        次，有時候 2天施用1次。」等語（詳本院100年度聲羈
        字第279號刑事卷第5頁）；於檢察官起訴後，本院初次
        訊問時陳稱：「（你1次施用多少的量？）抽煙時將近1
        克，磨的時候就磨 1克，抽煙時就沒用那麼多。」；「
        （你到底1次用多少的量？）不到 1克。」；「（你磨1
        克可以抽幾根煙？）4、5支煙。」；你每天抽幾支摻有
        愷他命的煙？）30支到40支。」；「（你每天都抽？）
        不一定。」；「（平均一星期抽幾支？）想到才有抽。
        」；「（想到才有抽，你每天抽30到40支？）想到才有
        抽，沒有想到就沒有抽。」；「（你平均一星期要抽幾
        支？）100支。」等語（詳本院卷(一)第 23至24頁）；於
        本院審理時陳稱：「（施用的量1次約多少？）1次大約
        1 公克，磨成粉，加在煙裡面，用捲煙的方式施用。」
        ；「（平均多久施用 1次？）有買就有施用，我就先把
        煙捲好，想抽就拿起來抽，我將 1公克磨成粉狀，用捲
        煙的方式可以捲成 4到5支的香煙，1天可施用30支到40
        支。」等語（詳本院卷(二)第87頁）。就其每次施用愷他
        命的量是否為1公克、每天施用愷他命的量是2公克或者
        是30至40支摻有愷他命的煙（即約6公克至8公克）、是
        2天施用1次、3天施用1次或想到才施用等情，始終語焉
        不詳，已難認定其於 99年10月28日、同年12月2日、同
        年 12月6日、同年12月10日及同年12月中旬某日，密集
        向黃士豪大量購買 50公克、50公克、50公克、100公克
        、100 公克的愷他命，係供其個人施用。再者，被告王
        大維自承其在「東方之珠理容ＫＴＶ」擔任服務生，底
        薪加全勤是 1萬元，小費不固定等情，顯然經濟並非處
        於寬裕的狀態，其卻在極短時間內，5 次密集購買數量
        龐大的愷他命，金額自1萬3000元至2萬6000元不等，不
        僅在毒品數量上，非其短時間可以施用完畢，徒增其經
        濟上的負擔及毒品保存上的困難，更增加其為警查獲的
        風險，更與其自承自己是想到才會施用愷他命，沒有想
        到就沒有施用，顯然並無大量需求並囤積愷他命之必要
        性等情，並不相符，足認上開 5次密集大量購買的愷他
        命，並非供己施用，其係意圖販賣而販入愷他命，已至
        為明顯。
      (五)至於被告王大維於100年 1月5日為警查獲時，經警方取
        得其同意採集其尿液，送往詮昕科技股份有限公司，以
        酵素免疫分析法、氣相層析質譜儀鑑驗結果，固呈第三
        級毒品愷他命於人體代謝後之愷他命陽性反應，有內政
        部警政署臺中港務警察局採集毒品危害防制條例嫌疑人
        尿液採取紀錄表、委託鑑驗尿液編號與真實姓名對照表
        、詮昕科技股份有限公司濫用藥物尿液檢驗報告在卷可
        稽（詳警卷Ｄ第50至52頁），然此僅係證明被告王大維
        確實有施用第三級毒品之行為，無從合理說明被告王大
        維何以要在短時間密集大量購買上愷他命，自無從為被
        告王大維有利之認定。
      (六)衡以近年來毒品濫用，危害國民健康與社會安定日益嚴
        重，治安機關對於販賣或施用毒品之犯罪行為，無不嚴
        加查緝，各傳播媒體對於政府大力掃毒之決心亦再三報
        導，已使毒品不易取得且物稀價昂，苟被告王大維非有
        利可圖，縱屬至愚，亦無甘冒被取締移送法辦，判處重
        刑之危險，而平白從事販入第三級毒品愷他命，伺機販
        售之理。是其以較其販入之價格為高，而伺機販出愷他
        命，而從中賺取買賣價差牟利之意圖，已至為明顯。
      (七)按所謂販賣行為，並不以販入之後復行賣出為要件，祇
        要以營利為目的，販入或賣出，有一於此，其犯罪即為
        完成，仍屬犯罪既遂（最高法院67年臺上字第2500號判
        例參照）。被告王大維意圖販賣第三級毒品愷他命，而
        販入第三級毒品愷他命，已達販賣第三級毒品愷他命既
        遂之階段，附此敘明。
（三）綜上所述，本案事證明確，被告王大維販賣第三級毒品愷
      他命之犯行，洵堪認定。
四、被告駱志仁部分：
（一）訊據被告駱志仁坦承於附表四之（一）所示之時間、地點
      ，轉讓偽藥即第三級毒品愷他命予黃士豪，且有使用電話
      號碼0000000000號行動電話，也會以該行動電話和黃士豪
      聯繫，而99年10月28日21時42分07秒的通訊監察譯文，確
      實是伊與黃士豪間的通話等情，惟矢口否認有販賣第三級
      毒品愷他命予黃士豪、張陳宗，辯稱：伊並沒有販賣愷他
      命予黃士豪，且伊知道張陳宗有使用愷他命，張陳宗知道
      伊有門路，因為伊知道黃士豪有在販賣，張陳宗問伊，伊
      就請張陳宗直接跟黃士豪聯絡，張陳宗是用電話號碼0000
      000000號行動電話，撥打伊使用之上開行動電話後，請伊
      幫忙找愷他命的門路。黃士豪有因涉及賭博輸錢，而向伊
      借款10幾萬元未還，伊有施加壓力，黃士豪很不情願，說
      伊一直逼他，伊有與黃士豪發生爭吵等語。其指定辯護人
      為其辯護稱：根據99年10月28日21時42分07秒之通訊監察
      譯文記載，係被告駱志仁問黃士豪有無在家，並向黃士豪
      表示摩托車鑰匙不見，並無交易毒品之相關對話。公訴意
      旨認定王大維向黃士豪表示需要50公克之愷他命，黃士豪
      於99年10月28日某時，在臺中市○○路 ○段18號之「全家
      便利商店」前，以 1萬2000元之價格，向駱志仁購得50公
      克之愷他命，隨即於當晚將愷他命攜至「東方之珠」，以
      1萬 3000元之價格賣給王大維，黃大維並當場取得販毒價
      金。然觀諸黃士豪與王大維的通訊監察譯文，除99年10月
      27日23時3分9秒，黃士豪發話予王大維，問第一次、第二
      次那一次比較好之外，並無二人欲於99年10月28日交易愷
      他命的聯絡電話，自難單憑黃士豪的證詞，為被告駱志仁
      不利之認定。依黃士豪於檢察官偵查時之證詞可知，黃士
      豪是在99年10月25日與駱志仁電話聯絡後，隔1、2天才向
      駱志仁拿50公克愷他命，99年10月28日21時42分 7秒的通
      訊監察譯文，即是黃士豪與被告駱志仁相約見面，黃士豪
      並於見面時向被告駱志仁說王大維要購買愷他命，並由黃
      士豪以1萬2000元向被告駱志仁購買 50公克愷他命。然依
      黃士豪與被告駱志仁於99年10月25日19時29分29秒、同日
      21時32分29秒、同年月27日23時01分44秒之通訊監察譯文
      可知，黃士豪與被告駱志仁既分別在99年10月25日19時29
      秒、21時32分29秒有電話聯絡，並於同年月27日23時01分
      44秒通話見面，與黃士豪於偵查中之陳述有異，則同年月
      28日21時42分07秒之電話通聯是否與販賣愷他命有關，即
      值得斟酌。依張陳宗之證詞可知，其購買愷他命之對象為
      黃士豪，並非被告駱志仁，且依卷附之通訊監察譯文，張
      陳宗並未於99年12月27日22時以前，撥打電話給駱志仁表
      示欲購買愷他命，亦無黃士豪所稱同年月27日當天晚上接
      到駱志仁的行動電話的紀錄，亦無黃士豪證稱：「張陳宗
      就打電話給我，說有跟駱志仁約好了。」之通話內容。綜
      此，檢察官之舉證，顯不足為被告駱志仁有罪之積極證明
      等語。
（二）惟查：
      (一)上開犯罪事實，迭據證人黃士豪於檢察官偵查及本院審
        理時結證明確（詳100年度偵字第 1499號偵查卷(二)第93
        至94、101至104頁、本院卷(三)第12至16頁）。證人黃士
        豪於100年4月14日檢察官訊問時具結證稱：「（上次提
        訊你時，針對99年10月24日王大維跟你通話之後，你向
        駱志仁回報說那是『金鋼仔』的那一次，無償轉讓還是
        向他購買？）那一次駱志仁拿一些愷他命給我試用，他
        是拿到我工作的地點浩洋百貨賣場去給我，我就拿給王
        大維用，一開始王大維跟我說不好，駱志仁跟我說那是
        「金鋼仔」，我又跟王大維說那就沒有東西了，所以之
        後我又跟駱志仁拿了50公克的愷他命。」；「（你是在
        99年10月25日向駱志仁表示那是『金鋼仔』的，之後幾
        天才向他拿50公克的愷他命？）過1、2天。」；「（99
        年10月28日21時22分左右，駱志仁打電話給你，問你在
        不在家，說他的機車鑰匙不見，叫你下來，是這次嗎？
        ）是那次沒錯。我跟他約在一個地方，但是他的機車有
        時停在我上班的地方，有時停在我住的地方前面，如果
        基地台是出現在甘州街57號，就是我跟他約在我住處附
        近的甘肅路與西屯路口的全家便利商店見面。見面時我
        跟他說王大維說的情形給駱志仁聽，我要向駱志仁拿50
        公克的愷他命給人家，他不認得王大維，我是當天在他
        的車上拿的，他的愷他命是放在車上，他的車子是白色
        的，廠牌我忘記了。50公克的愷他命他賣我1萬2000 元
        ，他報給我的價錢是100公克2萬4000元，我當天就拿現
        金給駱志仁。」：「（你向駱志仁買50公克的愷他命之
        後，如何交給王大維？）我騎機車拿去東方之珠給王大
        維。應該是當天晚上的時候拿去的。」等語（詳 100年
        度偵字第1499號偵查卷(二)第93至94頁）；於100年4月19
        日檢察官訊問時具結證稱：伊有向駱志仁拿 1次50公克
        的愷他命給王大維，時間是在99年10月25日之後的那幾
        天，駱志仁賣給伊1萬2000元，伊賣給王大維1萬3000元
        等語（詳100年度偵字第1499號偵查卷(二)第104頁）；「
        （當天《指99年12月27日》10點，你們《指與張陳宗》
        約在東方之珠附近的惠民路上交易愷他命，是否如此？
        ）是，愷他命是駱志仁的，我當天是幫駱志仁拿給張陳
        宗，錢我當場跟張陳宗收，金額我忘記了。但是駱志仁
        報給每個人的價錢不一樣，我收的錢是 1萬出頭元。」
        ；「（愷他命是什麼時候拿給你的？）大約在99年12月
        25日駱志仁要去北部玩之前，駱志仁把愷他命放在他的
        家裡，我有他的鑰匙，我先拿50公克的愷他命去王大維
        東方之珠那邊放。99年12月27日我要跟張陳宗交易的時
        候，就去王大維那裡拿50公克的愷他命，所以我才會打
        電話給他。」；「駱志仁要出去玩之前，說不一定會有
        人打給我，如果有人打給我要買愷他命，就去他家拿，
        後來張陳宗就打給我。」等語（詳100年度偵字第1499
        號偵查卷(二)第101至102頁）；於本院訊問時陳稱：伊是
        幫駱志仁拿愷他命給張陳宗，張陳宗伊不認識，伊幫駱
        志仁拿愷他命給張陳宗，向張陳宗收 1萬3000元後，再
        交給駱志仁。因為張陳宗之前有撥給駱志仁，駱志仁在
        99年12月27日前兩天有出去玩，有告訴伊說他的50公克
        愷他命放在那裡，如果有人打電話給伊，伊再拿去就好
        ，伊接到張陳宗的電話，就將愷他命拿給他，99年12月
        27日或28日駱志仁回來，伊就將錢拿給駱志仁等語（詳
        本院卷(一)第51頁），亦確實與其於本院審理時具結證述
        情節，相互吻合。此外，並有被告駱志仁以其所有之電
        話號碼0000000000號手機，與黃士豪所有之電話號碼00
        00000000號手機，為聯繫販賣第三級毒品愷他命予黃士
        豪事宜，而於99年10月28日21時42分13秒通話之通訊監
        察譯文（詳100年度偵字第1499號偵查卷(一)第182頁）及
        本院就電話號碼0000000000號、0000000000號行動電話
        核發之99年度聲監字第1398號通訊監察書（監察期間99
        年8月25日10時起，至99年9月22日10時止）、99年度聲
        監續字第1310號通訊監察書（監察期間99年 9月22日10
        時起，至99年10月20日10時止）、99年度聲監續字第14
        24號通訊監察書（監察期間99年10月20日10時起，至99
        年11月18日10時止）、99年度聲監續字第1544號通訊監
        察書（監察期間99年11月18日10時起，至99年12月16日
        10時止）、99年度聲監續字第1675號通訊監察書（監察
        期間99年12月16日10時起，至100年1月14日10時止）在
        卷可稽（詳警卷Ｅ第 94至103頁），堪認證人黃士豪並
        無虛構上開情節。
      (二)被告駱志仁雖猶辯稱並未販賣愷他命給張陳宗，伊於99
        年12月25日出去玩之前，將鑰匙交給黃士豪，是想叫黃
        士豪幫伊養貓而已，伊沒有交代黃士豪把愷他命交給任
        何人，黃士豪有向伊借15萬元，之前還有欠伊10幾萬元
        ，我們之前因為這樣而一直爭吵，黃士豪去年賣房子只
        還伊10幾萬元，目前還欠伊10幾萬元互助會的會錢，不
        知道是他倒的或他朋友倒的等語。而證人張陳宗雖於10
        0年 1月6日警詢時證稱：99年12月27日21時22分52秒至
        同日22時 0分26秒，電話號碼0000000000號與00000000
        00號行動電話的通聯內容，確實是伊與黃士豪的電話通
        聯內容，伊於99年12月27日22時許，至臺中市○○路旁
        東方之珠附近，向黃士豪拿重量約 3公克的愷他命，沒
        有付錢給黃士豪等語（詳警卷Ｄ第79頁）；於100年4月
        19日檢察官訊問時具結證稱：「（99年12月27日晚上，
        你是不是在東方之珠附近的惠民路上，跟黃士豪買了50
        公克的愷他命？）是。我打電話跟駱志仁說我要東西，
        他叫我直接找黃士豪，我在東方之珠跟黃士豪拿50公克
        的愷他命時，沒有當場給他錢，愷他命是我跟朋友合買
        的，錢是在我去找朋友收了錢之後，當天晚上在東方之
        珠交給黃士豪 1萬3000元。」；「我不知道貨是駱志仁
        還是黃士豪的，但是因為我沒有現金，所以我透過駱志
        仁去跟黃士豪交易。」等語（詳 100年度偵字第1499號
        偵查卷(二)第 103頁）；於本院審理時亦具結證稱：「（
        你在100年4月19日檢察官有問你，99年12月27日有沒有
        跟黃士豪在東方之珠附近的惠民路上交易50公克愷他命
        ，你當時的陳述是否實在？）實在。」；「（你在偵訊
        有說，你是打電話跟駱志仁說你要東西，駱志仁叫你直
        接找黃士豪，當時駱志仁的意思是怎樣，是你要跟駱志
        仁買毒品，他叫你去找黃士豪拿，還是他沒有，叫你去
        跟黃士豪買？）時間太久我不記得，我看過黃士豪，但
        是跟黃士豪不太熟，駱志仁他有沒有東西我不知道，但
        是他叫我直接找黃士豪。」；「（你第二個問題答說，
        我不知道貨是駱志仁還是黃士豪的，但是因為我沒有現
        金，所以我透過駱志仁去跟黃士豪交易，這是何意？）
        駱志仁跟黃士豪比較熟，我要跟黃士豪拿東西的時候，
        有時候身上不夠錢，駱志仁跟黃士豪交情比較好，我就
        叫駱志仁打給黃士豪講講看，請黃士豪先讓我欠，晚一
        點再拿錢給他。」；「（你跟駱志仁比較熟，你又缺現
        金，你直接跟駱志仁買就好，為何要跟黃士豪買？）我
        沒有向駱志仁拿過毒品愷他命，我會打電話給駱志仁是
        因為那天我身上帶不夠錢，我想說打給駱志仁，因為他
        跟黃士豪的交情比較好。」；「（請說明當天交易的過
        程？）印象中，我直接去找黃士豪拿愷他命，錢直接交
        交給黃士豪，黃士豪沒有跟我說愷他命是怎麼來的。」
        等語（詳本院卷(三)第17至18頁）。
      (三)然張陳宗於99年12月27日與黃士豪交易愷他命後，於翌
        日即99年12月28日19時33分17秒、19時47分28秒，曾以
        持用之電話號碼0000000000號手機，撥打黃士豪所有之
        電話號碼 0000000000號手機，而有以下之對話（詳100
        年度偵字第1499號偵查卷(一)第194至195頁）：
        張陳宗：我方便去找你嗎？昨天的20倍，有嗎？
          黃士豪：有啊！
          張陳宗：你哥回來了嗎？
          黃士豪：還沒。
          張陳宗：那我直接去找你。
          黃士豪：你到再講。
        張陳宗：你可以先去拿嗎？我跟人家約7點的。
          黃士豪：200的嗎？
          張陳宗：昨天的20倍。
          黃士豪：40哦！
          張陳宗：昨天我跟你拿多少？你記得嗎？乘以20啊！
          黃士豪：2個啊。我哥的？還是我這個。
          張陳宗：我打電話跟你哥拿，你叫我過去東方之珠。
          黃士豪：你要那一種？
          張陳宗：不是500塊的那個。
          黃士豪：哦！不是要我這個就是了啦。
          張陳宗：跟你哥拿的那個啦！
          黃士豪：那要等他回來。
          張陳宗：我跟人家約好了！有辦法拿到嗎？
          黃士豪：你打給他，他會跟你講，要去找一個人。
          張陳宗：好。
        張陳宗旋即99年12月28日19時49分53秒，以持用之電話
        號碼0000000000號手機，撥打被告駱志仁所有之電話號
        碼 0000000000號手機，而有以下之對話（詳100年度偵
        字第1499號偵查卷(一)第184頁）：
          張陳宗：你還沒回來哦！
          駱志仁：還沒啊！
          張陳宗：你弟叫我找你。
          駱志仁：找我幹嘛！你昨天沒找他嗎？
          張陳宗：有啊！昨天ＯＫ啊！我今天要跟拿之前數量
                  的20倍！人家從臺北下來，阿碩那裡有那麼
                  多了嗎？
          駱志仁：沒辦法！我回去還要2、3個小時。
          張陳宗：你回來很多Ｋ嗎？
          駱志仁：還要問看看。
          張陳宗：我等一下跟你聯絡。
        張陳宗再於99年12月28日20時8分8秒、20時17分23秒，
        以持用之上開手機，撥打黃士豪所有之上開手機，而有
        以下之對話（詳100年度偵字第1499號偵查卷(一)第195頁
        ）：
        張陳宗：我去那裡找你？
          黃士豪：我在家裡，但是我這裡沒有！只有我的而
                  已，他要回來了嗎？
          張陳宗：還要3個小時，人家不要等那麼久。
        張陳宗：你哥叫我找你，他說要叫人家過去找你。
          黃士豪：我這裡沒有。
          張陳宗：他要叫人家去找你。
          黃士豪：我等電話，再跟你講。
        駱志仁旋於99年12月28日20時18分25秒，以所有之上開
        手機，撥打黃士豪所有之上開手機，而有以下之對話（
        詳100年度偵字第1499號偵查卷(一)第195頁）：
          駱志仁：阿宗講的你聽得懂嗎？
          黃士豪：我知道啦。
          駱志仁：我叫我朋友過去，你跟他講清楚就ＯＫ，你
                  再跟阿宗聯絡。
          黃士豪：好啦！你還沒要回來哦！
          駱志仁：再2個小時。
        證人黃士豪於100年4月19日檢察官訊問時具結證稱：「
        （隔天晚上也就是 99年12月28日晚上，張陳宗從晚上7
        點33分跟你聯絡說他要昨天的20倍的量，他又打電話給
        駱志仁，這次也是要交易愷他命嗎？）是。我跟張陳宗
        碰面的時候，他要1000公克的，是我接到駱志仁的電話
        之後，我才下去我家樓下的全家便利商店等張陳宗，他
        才當面跟我說要1000公克的愷他命，駱志仁就叫人去便
        利商店那裡跟我碰頭，載我去市區○○路附近，到的時
        候，那個人叫我在車上等，後來那個人就回來，問我說
        張陳宗那邊的情形怎樣，我就打電話給張陳宗，但是要
        先拿到錢，貨才要給他，後來沒有拿到錢，所以我貨也
        沒有給他。」等語（詳 100年度偵字第1499號偵查卷(二)
        第 102頁）；於本院審理時具結證稱：「駱志仁那時在
        從北部回來的路上，是張陳宗打給我的，那時我先接到
        駱志仁的電話，我跟張陳宗並不認識，我接到駱志仁電
        話才會跟張陳宗接洽，後來張陳宗在電話中跟我說要拿
        昨天交易的愷他命20倍，我跟他說我沒有東西，事後，
        就先掛斷。那天檢察官給我聽的通訊監聽譯文中，我聽
        到張陳宗後來有打電話給駱志仁，確認過後，駱志仁才
        打電話給我，說他等下會叫人來找我，叫我再帶張陳宗
        去拿愷他命就可以。」；「（28日那次有交易成功嗎？
        ）沒有。因為張陳宗他沒有帶錢來，對方我並不認識，
        所以他也沒有拿愷他命出來。」；「（你在99年12月28
        日與張陳宗的通聯譯文裡面提到的『哥』（臺語），就
        是指駱志仁？）是。」等語（詳本院卷(三)第14、16頁）
        ；而證人張陳宗於本院審理時亦證稱其於上開時間打電
        話黃士豪是要買愷他命等語（詳本院卷(三)第18頁）。再
        配合證人張陳宗、黃士豪、駱志仁上開通訊監察譯文可
        知，證人張陳宗對駱志仁販賣的愷他命與黃士豪個人販
        賣的愷他命係不同的愷他命，知之甚詳，且在時間緊迫
        的狀況，仍堅持要購買駱志仁的愷他命，而不要黃士豪
        個人販賣的愷他命，是證人張陳宗於審理時證稱其從未
        向駱志仁購買愷他命，伊是透過駱志仁去找黃士豪，一
        直以來，伊都是透過駱志仁去找黃士豪，伊沒有透過黃
        士豪去找駱志仁等語，顯與通訊監察譯文彰顯的內容並
        不相符，其證詞的憑信性顯有可疑，迴護被告駱志仁的
        心態，至為明顯。且觀諸張陳宗於99年12月28日密切與
        黃士豪、駱志仁電話聯絡購買愷他命的過程中，張陳宗
        是因為駱志仁尚未返回住處，始退而求其次，要直接去
        找黃士豪，且強調要購買駱志仁手上的愷他命，而非黃
        士豪手上的愷他命，在黃士豪無法作主，要張陳宗與駱
        志仁聯繫的情況，張陳宗旋即撥打電話給駱志仁，並直
        接向駱志仁表示要購買昨天即99年12月27日購買愷他命
        數量的20倍，駱志仁旋又撥打電話給張志豪，告知張志
        豪如何陪同其友人拿愷他命給張陳宗以觀，足認證人黃
        士豪證稱99年12月27日係應被告駱志仁之託，將張陳宗
        購買之50公克愷他命交給張陳宗，並收取張陳宗交付之
        1萬3000元之證詞，並非虛構之詞。
      (四)被告駱志仁於100年4月19日檢察官偵查時陳稱：「（99
        年12月28日19時49分，張陳宗打給你，你問他說你找我
        幹嘛？你昨天沒找他？張陳宗說有呀，昨天ＯＫ，我今
        天要跟你拿昨天數量的20倍等內容，是張陳宗要跟你購
        買愷他命來賣給別人嗎？）不是，是易付卡。」；「（
        99年12月27日黃士豪與張陳宗交易的是愷他命，他隔天
        打電話跟你說要昨天的20倍，怎麼會是易付卡？）我不
        知道他跟黃士豪的交易。」；「（在張陳宗打這個電話
        之後，他陸續從 99年12月28日20時8分、20時17分，跟
        黃士豪聯絡要這個毒品，接著你於20時 8分打電話給黃
        士豪說阿宗說的你聽得懂嗎？黃士豪說我知道啦等內容
        ，你打這個電話給黃士豪做什麼？）黃士豪有易付卡的
        門路，我也有這個門路。」等語（詳100年度偵字第154
        7號偵查卷第 63頁），已與其於本院羈押訊問時陳稱：
        「張陳宗有次打電話給我，說要愷他命，我說我沒有，
        我叫張陳宗去找黃士豪，張陳宗知道我有門路，而且他
        們都有認識，所以張陳宗打電話給我，我就叫他去找黃
        士豪。」；「（提示99年10月28日監聽譯文，當時張陳
        宗是否有在電話中說要之前的數量20倍？）我知道張陳
        宗要愷他命，但我不知道20倍是指多少，我直接叫張陳
        宗去找黃士豪，我後來知道99年10月28日這次沒有交易
        成功。」等語（詳本院100年度聲羈字第400號刑事卷第
        6 頁）前後矛盾，更與證人黃士豪、張陳宗證詞相互齟
        齬，足認被告駱志仁刻意迴避通訊監察譯文所彰顯的事
        實，自以證人黃士豪所述與通訊監察譯文彰顯內容相符
        之證詞，堪予採信。
      (五)至於被告駱志仁陳稱黃士豪有向伊借15萬元，之前還有
        欠伊10幾萬元，我們之前因為這樣而一直爭吵，黃士豪
        去年賣房子只還伊10幾萬元，目前還欠伊10幾萬元互助
        會的會錢，不知道是他倒的或他朋友倒的等語，而直指
        黃士豪故意誣陷其犯罪。惟證人黃士豪於本院審理時具
        結證稱：伊之前確實有欠駱志仁錢，但是伊已經還清他
        15萬元，至於駱志仁講的互助會，會首是伊的朋友，伊
        有請該朋友與駱志仁接洽，他們已經當面講清楚要怎麼
        還錢等語（詳本院卷(三)第16頁背面），且觀諸被告駱志
        仁與黃士豪自99年9月28日至100年1月4日均有密切的電
        話通聯紀錄，且期間未曾有雙方因上開互助會款項而爭
        吵之情事（詳100年度偵字第1499號偵查卷(一)第186頁至
        196 頁通訊監察譯文），殊難認定有被告駱志仁所稱因
        黃士豪積欠其款項，雙方一直爭吵的情事。而證人黃士
        豪迄至100年3月15日檢察官偵查時，仍為迴護被告駱志
        仁之陳述，苟證人黃士豪與被告駱志仁已因欠款之事，
        而形同水火，證人黃士豪並因而挾怨報復，其自可於為
        警查獲時起，即設詞誣陷被告駱志仁，焉有必要於 100
        年 3月15日檢察官偵查時，仍為被告駱志仁開脫罪名，
        是被告駱志仁上開所辯，係屬臨訟飾卸之詞，不足採信
        。
（三）且毒品危害防制條例就販賣第三級毒品愷他命，定有極為
      嚴厲之刑罰，經由大眾傳播媒體之大力宣導，已為國人所
      共知共識，且政府近年來為杜絕毒品之氾濫，對查緝施用
      、轉讓或販賣毒品之工作雷厲風行。被告駱志仁對第三級
      毒品愷他命係政府公告查禁之毒品，且就販賣第三級毒品
      愷他命之行為，將受到極為嚴厲之刑事處罰，自當知之甚
      詳，苟被告駱志仁非有利可圖，縱屬至愚，亦無甘冒被取
      締移送法辦，判處重刑之危險，而平白從事販賣第三級毒
      品愷他命之理。是其販出第三級毒品愷他命之價格，較其
      販入之價格為高，係屬合理之認定，被告駱志仁從中賺取
      買賣價差牟利之意圖，已至為明顯。
（四）綜上所述，本案事證明確，被告駱志仁轉讓偽藥即第三級
      毒品愷他命及販賣第三級毒品愷他命之犯行，均堪認定。
五、論罪科刑部分：
（一）按甲基安非他命為毒品危害防制條例第2條第2項明定列管
      之第二級毒品，同時亦屬於藥事法所稱之「禁藥」（即藥
      事法第 22條第1款所稱之「經中央衛生主管機關明令公告
      禁止製造、調劑、輸入、輸出、販賣或陳列之毒害藥品」
      ）；而愷他命成分應屬藥品管理，同時亦列屬管制藥品管
      理條例第 3條所稱之第三級管制藥品，亦係毒品危害防制
      條例第 2條所規範之第三級毒品，其藥品類別為「須由醫
      師處方使用」。目前愷他命並未經行政院衛生署依藥事法
      第22條第1項第1款規定公告為禁止製造、調劑、輸入、輸
      出、販賣或陳列之毒害藥品，故並非藥事法第 22條第1項
      第 1款所規定之禁藥，而藥品之製造或輸入或調劑，應依
      相關法令規定辦理，經行政院衛生署核准登記之愷他命製
      劑，僅有針劑 4筆等情，有行政院衛生署98年2月2日衛署
      藥字第0980001757號函可稽。而明知為禁藥、偽藥而轉讓
      、販賣者，藥事法第83條亦定有處罰明文。故行為人明知
      為禁藥即「甲基安非他命」而轉讓予他人者，除成立毒品
      危害防制條例第8條第2項之「轉讓第二級毒品罪」外，亦
      構成藥事法第 83條第1項之「轉讓禁藥罪」；而行為人明
      知為偽藥即「愷他命」而轉讓、販賣予他人者，除分別成
      立毒品危害防制條例第8條第3項之「轉讓第三級毒品罪」
      及同條例第4條第2項之「販賣第三級毒品罪」外，亦構成
      藥事法第 83條第1項之「轉讓偽藥罪」，此均屬同一犯罪
      行為而同時有二種法律可資處罰之「法條（規）競合」情
      形，應依「重法優於輕法」、「後法優於前法」等法理，
      擇一處斷。查毒品危害防制條例第8條第2項之轉讓第二級
      毒品罪之法定本刑為「6月以上5年以下有期徒刑，得併科
      新臺幣70萬元以下罰金」；同條第 3項之轉讓第三級毒品
      罪之法定本刑為「3年以下有期徒刑，得併科新臺幣 30萬
      元以下罰金」，93年4月21日修正後藥事法第83條第1項轉
      讓禁藥、偽藥罪之法定本刑為「7 年以下有期徒刑，得併
      科新臺幣 500萬元以下罰金」，故除有轉讓之第二級毒品
      ，達毒品危害防制條例第8條第6項之一定數量，經依法加
      重後之法定刑，較藥事法第83條第 1項之法定刑重之情形
      外，因藥事法第83條第 1項為重法，自應優先適用藥事法
      第83條第1項處罰。至於毒品危害防制條例第 4條第3項之
      販賣第三級毒品罪之法定本刑為「5 年以上有期徒刑，得
      併科新臺幣700萬元以下罰金，較藥事法第83條第1項為重
      ，自應優先適用毒品危害防制條例第4條第3項處罰。
      (一)被告陳俊智於附表一之（一）編號1、2所示時間、地點
        ，無償轉讓同屬禁藥之第二級毒品甲基安非他命各 0.1
        公克予黃士豪，核其所為，均係犯藥事法第 83條第1項
        之轉讓禁藥罪；被告陳俊智意圖營利，基於販賣第三級
        毒品愷他命之犯意，於附表一之（二）編號1至3所示時
        間、地點，販賣第三級毒品愷他命予陳煜青、黃士豪，
        核其所為，係犯毒品危害防制條例第4條第3項之販賣第
        三級毒品罪。被告陳俊智於附表一之（二）編號1至3所
        示之販賣第三級毒品前，意圖販賣而持有第三級毒品愷
        他命之低度行為，為販賣之高度行為所吸收，不另論罪
        。被告陳俊智與少年陳ＯＯ間，就上開附表一之（二）
        編號 1所示之販賣第三級毒品犯行，有犯意聯絡及行為
        分擔，為共同正犯。按刑法總則之加重，係概括性之規
        定，所有罪名均一體適用；刑法分則之加重，係就犯罪
        類型變更之個別犯罪行為予以加重，成為另一獨立之罪
        名。兒童福利法第 43條第1項前段（現修正為兒童及少
        年福利法第 70條第1項，修文規定：成年人教唆、幫助
        或利用兒童及少年犯罪或與之共同實施犯罪或故意對其
        犯罪者，加重其刑至二分之一。但各該罪就被害人係兒
        童及少年已定有特別處罰規定者，不在此限。），其中
        與少年共同實施犯罪，其加重係概括性之規定，對一切
        犯罪皆有其適用，自屬刑法總則加重之性質（最高法院
        92年度第1次刑事庭會議決議、99年臺上字第356號判決
        參照）。被告陳俊智為附表一之（二）編號 1所示之販
        賣第三級毒品犯行，其行為時係已滿20歲之成年人，其
        與行為時係14歲以上未滿18歲之少年陳ＯＯ共同實施犯
        罪，爰依兒童及少年福利法第 70條第1項規定加重其刑
        。被告陳俊智於偵查及審判中，就上開 3次販賣第三級
        毒品愷他命犯行，均自白犯罪，有其各次筆錄在卷可證
        ，合於毒品危害防制條例第17條第 2項之規定，爰均依
        該條項之規定減輕其刑，並就與附表一之（二）編號 1
        所示與少年陳ＯＯ共犯販賣第三級毒品罪，依上開規定
        先加後減之。被告陳俊智所犯上開2次轉讓禁藥犯行、3
        次販賣第三級毒品犯行，犯意各別、罪名不同，應分論
        併罰。
      (二)被告黃士豪於附表二之（一）編號1、2所示時間、地點
        ，無償轉讓同屬禁藥之第二級毒品甲基安非他命各 0.1
        公克予王大維，核其所為，均係犯藥事法第 83條第1項
        之轉讓禁藥罪；被告黃士豪於附表二之（一）編號 3所
        示時間、地點，無償轉讓同屬偽藥之第三級毒品愷他命
        0.1 公克予王大維（被告黃士豪轉讓之愷他命並非針劑
        ，且無證據證明係未經核准擅自輸入的藥品，而屬於藥
        事法第22條第1項第2款規定之禁藥，是被告黃士豪轉讓
        之愷他命係屬藥事法第 20條第1款規定未經核准，擅自
        製造之偽藥，堪以認定），核其所為，係犯藥事法第83
        條第 1項之轉讓偽藥罪；被告黃士豪意圖營利，基於販
        賣第三級毒品愷他命之犯意，於附表二之（二）編號 1
        至 9所示時間、地點，販賣第三級毒品愷他命予王大維
        、謝道奇、張陳宗《同附表四之（二）編號 2》，核其
        所為，係犯毒品危害防制條例第4條第3項之販賣第三級
        毒品罪。被告於附表二之（二）編號1至9所示之販賣第
        三級毒品前，意圖販賣而持有第三級毒品愷他命之低度
        行為，為販賣之高度行為所吸收，不另論罪。被告黃士
        豪與駱志仁，就上開附表二之（二）編號 9《同附表四
        之（二）編號 2》所示之販賣第三級毒品犯行，有犯意
        聯絡及行為分擔，為共同正犯。被告黃士豪於偵查及審
        判中，就上開 9次販賣第三級毒品愷他命犯行，均自白
        犯罪，有其各次筆錄在卷可證，合於毒品危害防制條例
        第17條第 2項之規定，爰均依該條項之規定減輕其刑。
        被告黃士豪所犯上開2次轉讓禁藥犯行、1次轉讓偽藥犯
        行、9 次販賣第三級毒品犯行，犯意各別、罪名不同，
        應分論併罰。
      (三)按所謂販賣行為，並不以販入之後復行賣出為要件，祇
        要以營利為目的，販入或賣出，有一於此，其犯罪即為
        完成，仍屬犯罪既遂（最高法院67年臺上字第2500號判
        例參照）。被告王大維意圖營利，基於販賣第三級毒品
        愷他命之犯意，於附表三編號1至5所示時間、地點，向
        黃士豪販入第三級毒品愷他命（該第三級毒品愷他命目
        前已不知去向），核其所為，係犯毒品危害防制條例第
        4條第3項之販賣第三級毒品罪。被告王大維於偵查及審
        判中，均未就上開販賣第三級毒品愷他命犯行自白犯罪
        ，有其各次筆錄在卷可證，不合於毒品危害防制條例第
        17 條第2項之規定，無從依該條項之規定減輕其刑，附
        此說明。被告王大維於附表三編號1至5所示之販賣第三
        級毒品犯行，其意圖販賣而持有第三級毒品愷他命之低
        度行為，為販賣之高度行為所吸收，不另論罪。被告王
        大維所犯上開 5次販賣第三級毒品犯行，犯意各別、罪
        名不同，應分論併罰。
      (四)被告駱志仁於附表四之（一）編號 1所示時間、地點，
        無償轉讓同屬偽藥之第三級毒品愷他命（數量不詳，惟
        無積極證據證明已達毒品危害防制條例第8條第6項規定
        之一定數量）予黃士豪（被告駱志仁轉讓之愷他命並非
        針劑，且無證據證明係未經核准擅自輸入的藥品，而屬
        於藥事法第22條第1項第2款規定之禁藥，是被告駱志仁
        轉讓之愷他命係屬藥事法第 20條第1款規定未經核准，
        擅自製造之偽藥，堪以認定），核其所為，係犯藥事法
        第 83條第1項之轉讓偽藥罪；被告駱志仁意圖營利，基
        於販賣第三級毒品愷他命之犯意，於附表四之（二）編
        號1至2所示時間、地點，販賣第三級毒品愷他命予黃士
        豪、張陳宗《同附表二之（二）編號 9》，核其所為，
        係犯毒品危害防制條例第4條第3項之販賣第三級毒品罪
        。被告於附表四之（二）編號1至2所示之販賣第三級毒
        品前，意圖販賣而持有第三級毒品愷他命之低度行為，
        為販賣之高度行為所吸收，不另論罪。被告駱志仁與黃
        士豪，就上開附表四之（二）編號 2《同附表二之（二
        ）編號 9》所示之販賣第三級毒品犯行，有犯意聯絡及
        行為分擔，為共同正犯。被告駱志仁於偵查及審判中，
        均未就上開販賣第三級毒品愷他命犯行自白犯罪，有其
        各次筆錄在卷可證，不合於毒品危害防制條例第17條第
        2 項之規定，無從依該條項之規定減輕其刑，附此說明
        。被告駱志仁所犯上開1次轉讓偽藥犯行、2次販賣第三
        級毒品犯行，犯意各別、罪名不同，應分論併罰。
（二）被告陳俊智供述所販賣之第三級毒品愷他命，係於99年12
      月初，在屏東向綽號「小五」之男子購買，並無從查證；
      被告黃士豪、王大維及駱志仁並無供述毒品來源等情，有
      臺灣臺中地方法院檢察署100年6月8日中檢輝周100蒞4369
      字第088690號函暨所附內政部警政署臺中港務警察局刑事
      課偵查員許朝明職務報告在卷可稽（詳本院卷(二)第58至65
      頁），渠等均不符合毒品危害防制條例第17條第 1項之減
      輕或免除其刑規定，附此說明。
（三）被告陳俊智、黃士豪、王大維、駱志仁所犯之販賣第三級
      毒品罪，其法定最輕本刑為 5年，且因被告等若於偵查、
      審判中均自白犯罪，尚得依毒品危害防制條例第 17條第2
      項規定減輕其刑，相較於被告等明知第三級毒品足以嚴重
      戕害他人身心健康，為貪圖不法利益，執意從事販賣第三
      級毒品犯行，危害國家社會治安甚鉅之情節，難認有情輕
      法重，而有犯罪之情狀顯可憫恕，認科以最低度刑仍嫌過
      重之情形存在，無從適用刑法第59條規定減輕其刑。
（四）爰審酌被告陳俊智有賭博、重利等刑事前案紀錄、被告駱
      志仁有藏匿人犯之刑事前案紀錄，被告黃士豪、王大維前
      並無刑事前案紀錄等情，有臺灣高等法院被告前案紀錄表
      附卷可稽，堪認被告陳俊智、駱志仁品行不佳，被告黃士
      豪、王大維犯案前品行尚佳，被告陳俊智、黃士豪、駱志
      仁無視於國家對於藥品的管制，及轉讓禁藥、偽藥對於濫
      行使用者之危害，被告陳俊智、黃士豪、王大維、駱志仁
      等為貪圖不法利益，販賣第三級毒品，無視該毒品足以助
      長施用毒品之惡習，嚴重戕害國民身心健康，危害國家社
      會治安，造成施用者難以戒斷之生理成癮性及心理依賴性
      ，犯罪動機及目的均值非難，被告陳俊智販賣第三級毒品
      數量龐大，所生危害較鉅，被告王大維未及販出即為警查
      獲，所生危害較小，被告陳俊智、黃士豪犯後均已明確認
      知其行為之違法性及對國家、社會乃至他人之危害，犯後
      態度尚稱良好，被告王大維、駱志仁欠缺法治觀念，被告
      駱志仁犯後復與證人張陳宗串證，企圖規避應有之刑事責
      任，犯後態度不佳等一切情狀，分別量處如主文所示之刑
      ，並定其應執行之刑。檢察官雖就被告等均為具體之求刑
      ，然本院就被告陳俊智、黃士豪、王大維被訴販賣第二級
      毒品部分，係另為無罪之判決，詳如後述，且檢察官在被
      告陳俊智、黃士豪符合毒品危害防制條例第17條第 2項之
      偵查及審判中自白的減刑規定下，求刑基礎與本院量刑基
      礎亦有所不同，自以本院斟酌刑法第57條規定及審酌上開
      情節，所分別量處如主文所示之刑度，並定其應執行之刑
      為適當。
（五）沒收或沒收銷燬部分：
      按毒品危害防制條例第19條第1項規定：犯第4條之罪者，
      其供犯罪所用或因犯罪所得之財物，均沒收之，如全部或
      一部不能沒收時，追徵其價額或以其財產抵償之。但該條
      項並無如同條例第 18條第1項所定「不問屬於犯人與否，
      沒收之」之明文，自屬相對沒收主義之立法，是其應沒收
      之物，應以屬被告或共犯所有者為限。且按該條項規定，
      既採義務沒收主義，故販賣毒品所得之對價，不問其中成
      本若干，利潤多少，均應全部諭知沒收，貫徹政府查禁煙
      毒之決心，以符立法本旨。經查：
      (一)被告陳俊智就附表一之（二）編號 1所示之販賣第三級
        毒品所得，未經扣押在案，爰依毒品危害防制條例第19
        條第 1項之規定，諭知與少年陳ＯＯ連帶沒收之，如全
        部或一部不能沒收時，以被告陳俊智、少年ＯＯ財產連
        帶抵償之。被告陳俊智就附表一之（二）編號2、3所示
        之販賣第三級毒品所得，均未經扣押在案，爰依毒品危
        害防制條例第 19條第1項之規定，分別諭知沒收之，如
        全部或一部不能沒收時，以被告陳俊智財產抵償之。扣
        案之 NOKIA廠牌手機（含電話號碼0000000000號SIM卡1
        張） 1支，係被告陳俊智所有，供犯附表一之（一）編
        號 2所示轉讓禁罪所用之物、及供犯附表一之（二）編
        號1至3所示販賣第三級毒品罪所用之物，爰分別依刑法
        第 38條第1項第2款、毒品危害危害防制條例第19條第1
        項之規定，宣告沒收之。至於少年陳ＯＯ持用之手機（
        含電話號碼0000000000號SIM卡 1張）1支，雖係供犯附
        表一之（二）編號 1所示販賣第三級毒品罪所用之物，
        然並無積極證據證明係少年陳ＯＯ所有，且非違禁物，
        本院無從為沒收之諭知。
      (二)被告黃士豪就附表二之（二）編號 9《同附表四之（二
        ）編號 2》所示之販賣第三級毒品所得，未經扣押在案
        ，爰依毒品危害防制條例第19條第 1項之規定，諭知與
        被告駱志仁連帶沒收之，如全部或一部不能沒收時，以
        被告黃士豪、駱志仁財產連帶抵償之。被告黃士豪就附
        表二之（二）編號1至8所示之販賣第三級毒品所得，均
        未經扣押在案，爰依毒品危害防制條例第19條第 1項之
        規定，分別諭知沒收之，如全部或一部不能沒收時，以
        被告黃士豪財產抵償之。扣案之 SAMSUNG廠牌手機（含
        電話號碼0000000000號SIM卡1張） 1支，係被告黃士豪
        所有，供犯附表二之（一）編號1至2所示轉讓禁藥罪、
        編號 3所示轉讓偽藥罪所用之物、供犯附表二之（二）
        編號1至3、6至7所示販賣第三級毒品罪所用之物、供與
        被告駱志仁共犯附表二之（二）編號 9《同附表四之（
        二）編號 2》所示販賣第三級毒品罪所用之物，爰分別
        依刑法第38條第1項第2款、毒品危害危害防制條例第19
        條第1項之規定，宣告沒收之。
      (三)LG廠牌手機（含電話號碼 0000000000號SIM卡1張）1支
        ，係被告王大維所有，供犯附表三編號3、4所示販賣第
        三級毒品罪所用之物，且業經警方責付被告王大維保管
        ，目前未經扣押在案，且無積極證據證明業已滅失，爰
        分別依毒品危害危害防制條例第19條第 1項之規定，宣
        告沒收之，如全部或一部不能沒收時，追徵其價額。
      (四)被告駱志仁就附表四之（二）編號 2《同附表二之（二
        ）編號 9》所示之販賣第三級毒品所得，未經扣押在案
        ，爰依毒品危害防制條例第19條第 1項之規定，諭知與
        被告黃士豪連帶沒收之，如全部或一部不能沒收時，以
        被告駱志仁、黃士豪財產連帶抵償之。被告駱志仁就附
        表四之（二）編號 1所示之販賣第三級毒品所得，未經
        扣押在案，爰依毒品危害防制條例第19條第 1項之規定
        ，諭知沒收之，如全部或一部不能沒收時，以被告駱志
        仁財產抵償之。未扣案之手機（含電話號碼0000000000
        號SIM卡 1張）1支，係被告駱志仁所有，供犯附表四之
        （二）編號 1所示販賣第三級毒品罪所用之物，雖未經
        扣押在案，然無積極證據證明業已滅失，爰依毒品危害
        危害防制條例第19條第 1項之規定，宣告沒收之，如全
        部或一部不能沒收時，追徵其價額。扣案之 SAMSUNG廠
        牌手機（含電話號碼 0000000000號SIM卡1張）1支，係
        被告黃士豪所有，供被告駱志仁、黃士豪共犯附表四之
        （二）編號2《同附表二之（二）編號9》所示販賣第三
        級毒品罪所用之物，爰依毒品危害危害防制條例第19條
        第 1項之規定，宣告沒收之。至於扣案被告駱志仁所有
        之白色錠劑11顆，經送行政院衛生署草屯療養院，以化
        學呈色法、氣相層析質譜法鑑驗結果，未檢出管制藥品
        或毒品成分等情，有該院100年2月24日草療鑑字第1000
        100022號鑑定書在卷可稽（詳 100年度偵字第1499號偵
        查卷(一)第212至213頁），且無積極證據證明與本案有關
        ，本院無從為沒收或沒收銷燬之諭知，附此說明。
、無罪部分：
一、公訴意旨略以：被告湯明鋒、陳俊智、黃士豪、王大維明知
    搖頭丸係毒品危害防制條例第 2條第2項第2款規定之第二級
    毒品，依法均不得製造、運輸、販賣。被告黃士豪因缺乏管
    道取得第二級毒品搖頭丸，向被告陳俊智表達購買之意願，
    被告陳俊智乃轉而向被告湯明鋒購買，雙方議定價格後，被
    告湯明鋒基於販賣第二級毒品搖頭丸之犯意，利用電話號碼
    0000000000號手機，作為販毒聯絡工具，分別與被告陳俊智
    及卓家豪所持用之電話號碼0000000000號、0000000000號手
    機聯絡，於99年12月16日晚上某時，自卓家豪處取得第二級
    毒品搖頭丸 500顆後，於同日22時25分許，在臺中市○○區
    ○○路與河南路口「85度Ｃ麵包坊」旁之馬路邊，以每顆第
    二級毒品搖頭丸225元之價格，販賣500顆第二級毒品搖頭丸
    予被告陳俊智，被告陳俊智並當場交付價金11萬2500元與被
    告湯明鋒。被告陳俊智取得上開第二級毒品搖頭丸 500顆之
    數分鐘後，即基於販買第二級毒品搖頭丸之犯意，在臺中市
    西屯區○○路與河南路口「85度Ｃ麵包坊」內，以每顆第二
    級毒品搖頭丸235元之價格，販賣500顆第二級毒品搖頭丸予
    等候在該處之被告黃士豪，被告黃士豪並當場交付價金11萬
    7500元予被告陳俊智。被告黃士豪取得上開第二級毒品搖頭
    丸 500顆後，即基於販賣第二級毒品搖頭丸之犯意，於99年
    12月17日晚上某時及同年12月下旬某日，在臺中市○○區○
    ○路「東方之珠理容ＫＴＶ」內，以每顆第二級毒品搖頭丸
    250元之價格，分別販賣 200顆、200顆第二級毒品搖頭丸予
    被告王大維，價金10萬元則分次於事後向被告王大維收取。
    而被告王大維即基於意圖販賣第二級毒品搖頭丸之犯意，於
    上開時間、地點，分別向被告黃士豪販入第二級毒品搖頭丸
    200顆、200顆，並伺機出售以牟利，因認被告湯明鋒、陳俊
    智、黃士豪、王大維均係犯毒品危害防制條例第4條第2項之
    販賣第二級毒品罪嫌等語。
二、公訴意旨認被告湯明鋒、陳俊智、黃士豪、王大維涉犯上開
    毒品危害防制條例第4條第2項之販賣第二級毒品罪嫌，係以
    下列事證為其論據：
（一）被告湯明鋒於警詢、檢察官偵查中之自白、被告陳俊智於
      檢察官偵查及本院延長羈押訊問時之自白、被告黃士豪於
      檢察官偵查及本院延長羈押訊問時之自白。
（二）被告陳俊智使用之電話號碼0000000000號行動電話通訊監
      察譯文、被告湯明鋒使用之電話號碼0000000000號行動電
      話於99年12月16日之雙向通聯紀錄。
（三）扣案被告陳俊智所有之NOKIA廠牌手機（含電話號碼00000
      00000號行動電話SIM卡）1支。
三、訊據被告湯明鋒、陳俊智、黃士豪對於上開販賣第二級毒品
    搖頭丸之犯罪事實，均自白認罪（被告湯明鋒部分，詳警卷
    Ｃ第1至6頁、100年度偵字第 1549號偵查卷第37至40、55至
    56、110至121頁、本院100年度聲羈字第20號刑事卷第 4至5
    頁、100年度偵聲字第104號刑事卷第 9至10頁、本院卷(一)第
    38至39頁；被告陳俊智部分，詳警卷Ｅ第 1至6頁、本院100
    年度偵聲字第105號刑事卷第 17至18頁、本院卷(一)第45頁；
    被告黃士豪部分，詳100年度偵字第1499號偵查卷(一) 第18至
    23頁、本院100年度聲羈字第16號刑事卷第7至9頁、本院100
    年度偵聲字第105號刑事卷第19至20頁、100年度偵字第1499
    號偵查卷(二)第18至23頁、第93至96頁、第100至105頁、本院
    卷(一)第49至52頁），被告王大維則堅詞否認有上開販賣第二
    級毒品搖頭丸之犯罪事實，辯稱：伊沒有向黃士豪購買過搖
    頭丸，自己本身也沒有在施用搖頭丸等語。
四、按犯罪事實應依證據認定之，無證據不得認定犯罪事實；不
    能證明被告犯罪者，應諭知無罪之判決，刑事訴訟法第 154
    條第2項、第301條第 1項分別定有明文。又事實之認定，應
    憑證據，如未能發現相當證據，或證據不足以證明，自不能
    以推測或擬制之方法，以為裁判基礎；認定犯罪事實應依證
    據，為刑事訴訟法所明定，故被告否認犯罪事實所持之辯解
    ，縱屬不能成立，仍非有積極證據足以證明其犯罪行為，不
    能遽為有罪之認定（最高法院40年臺上字第86號、30年上字
    第1831號判例參照）。而認定犯罪事實所憑之證據，雖不以
    直接證據為限，間接證據亦包括在內，然而無論直接證據或
    間接證據，其為訴訟上之證明，須於通常一般之人均不致有
    所懷疑，而得確信其為真實之程度者，始得據為有罪之認定
    ，倘其證明尚未達到此一程度，而有合理之懷疑存在，而無
    從使事實審法院得有罪之確信時，即應由法院為諭知被告無
    罪之判決（最高法院76年臺上字第4986號判例參照）。又刑
    事訴訟法第161條第1項規定：檢察官就被告犯罪事實，應負
    舉證責任，並指出證明之方法。因此，檢察官對於起訴之犯
    罪事實，應負提出證據及說服之實質舉證責任。倘其所提出
    之證據，不足為被告有罪之積極證明，或其指出證明之方法
    ，無從說服法院以形成被告有罪之心證，基於無罪推定之原
    則，自應為被告無罪判決之諭知（最高法院92年度臺上字第
    128 號判例參照）。檢察官就被告湯明鋒、陳俊智、黃士豪
    、王大維涉犯毒品危害防制條例第4條第2項販賣第二級毒品
    搖頭丸罪嫌，所臚列之證據及指出證明之方法，不足為被告
    湯明鋒、陳俊智、黃士豪、王大維有罪之積極證明，且無從
    說服本院以形成被告等有罪之心證，而有合理之懷疑存在，
    茲說明如下：
（一）上開犯罪事實，固經被告湯明鋒、陳俊智、黃士豪坦承不
      諱，且彼此陳述情節相互吻合。此外，並有被告陳俊智以
      其所有之電話號碼0000000000號行動電話，與湯明鋒持用
      之電話號碼0000000000號行動電話，為聯繫購買搖頭丸，
      而於 99年12月16日21時46分12秒、21時57分24秒、22時9
      分32秒、22時25分51秒之通訊監察譯文（詳警卷Ｃ第25頁
      ）及本院就電話號碼0000000000號、0000000000號行動電
      話核發之99年度聲監字第1398號通訊監察書（監察期間99
      年8月25日10時起，至99年9月22日10時止）、99年度聲監
      續字第1310號通訊監察書（監察期間99年 9月22日10時起
      ，至99年10月20日10時止）、99年度聲監續字第1424號通
      訊監察書（監察期間99年10月20日10時起，至99年11月18
      日10時止）、99年度聲監續字第1544號通訊監察書（監察
      期間99年11月18日10時起，至99年12月16日10時止）、99
      年度聲監續字第1675號通訊監察書（監察期間99年12月16
      日10時起，至100年1月14日10時止）在卷可稽（詳警卷Ｅ
      第 94至103頁），固堪認定渠等自承有交易「搖頭丸」之
      陳述為真實。
（二）而證人黃士豪於100年3月15日檢察官偵查時具結證稱：「
      （你向陳俊智買的 500顆搖頭丸，有無賣給王大維？）有
      。我分二次賣給他，我拿到 500顆搖頭丸的當天，我先拿
      回家數，數量對不對，隔天晚上6點過後，我拿200顆搖頭
      丸過去東方之珠給王大維，我賣他 1顆250元，他有給我5
      萬元，是當場給的。剩下的 300顆搖頭丸，其中200顆過1
      個星期之後，我是帶 290顆搖頭丸在身上，去東方之珠找
      王大維。他說他先要 200顆，我就把90顆帶回家，錢他沒
      有給。90顆是我走河南路與西屯路回家時，看到前面有警
      察在臨檢，我就把東西放在路上比較暗的地方，我再回去
      看的時候，已不見了。」；「（你為什麼要留10顆？）一
      開始我先留10顆起來是要給王大維看，後來我就直接帶20
      0顆搖頭丸過去給王大維，這 10顆我放在機車置物箱裡，
      就沒拿起來了。」等語（詳 100年度偵字第1499號偵查卷
      (二)第21頁），核與其於本院審理時具結證述情節相符。且
      黃士豪並無設詞誣陷被告王大維的動機，復已如前述，亦
      堪認定被告王大維確有向黃士豪購買「搖頭丸」無訛。
（三）然查：
      (一)被告黃士豪於本院100年 3月2日延押訊問時陳稱：「陳
        俊智賣給我搖頭丸部分，第一次我拿 200顆給王大維，
        然後 300顆我先帶回家，過一段時間王大維打電話給我
        ，說他還要，然後我就又帶 290顆給王大維，但是王大
        維只向我拿 200顆，剩下的90顆我帶回家，因在回家途
        中有看到警察，所以我就把90顆丟上石路與西屯路口附
        近比較暗的地方，可是後來我再去找，已經找不到，所
        以後來我家裡只有找到 10顆，我總共賣給王大維400顆
        。」等語（詳本院100年度偵聲字第105號刑事卷第19至
        20頁）；於本院審理時亦以證人身分證稱：「（有關於
        起訴書第 5頁，有關於搖頭丸部分，你是否在99年12月
        16日向陳俊智買入 500顆搖頭丸後，分別99年12月17日
        晚上某時、12月下旬某日在惠民路上的東方之珠理容Ｋ
        ＴＶ前面，以每顆搖頭丸 250元的價格賣給王大維，兩
        次每次都是200顆、200顆賣給王大維？交易經過為何？
        請說明？）交易金額為每顆 250元，12月16日下午我跟
        陳俊智約在河南路和漢口路的85度Ｃ的店內，我先跟陳
        俊智詳談過後，確定陳俊智有 500顆搖頭丸，陳俊智就
        出去不知道跟誰拿500顆搖頭丸進來賣給我，價金1顆是
        235元，總價金11萬7500元，我取得500顆搖頭丸之後，
        我先拿回家數數量對不對，我先拿10顆起來給王大維看
        ，是不是符合他所要的東西，後來我想想，我就直接把
        500顆拿去給王大維，其中 10顆我放在汽車置物箱裡面
        ，17日晚上的時候，我和王大維約在東方之珠理容ＫＴ
        Ｖ碰面，我有拿搖頭丸給王大維看，第一次我直接拿20
        0顆搖頭丸給王大維，他當場給付我價金5萬元。12月下
        旬那次，是在17日賣 200顆搖頭丸給王大維之後，但正
        確日期不記得，我只記得數量，17號過後，我是跟王大
        維約在東方之珠理容ＫＴＶ後面碰面，我帶 290顆搖頭
        丸過去找王大維，當時沒有說確定的數量，那次交易也
        是一樣200顆搖頭丸，價金第一次他先給我2萬元，因為
        他當時沒有那麼多錢，錢不夠，事後餘款給付的日期記
        不清楚，但是餘款 3萬元我確實有收到，事後我和王大
        維有通好幾次電話，我們有碰面，他再拿給我，他 3萬
        元是一次付清給我，地點在甘肅路我住處的便利商店樓
        下。」；「（你剛說你在 12月下旬帶290顆搖頭丸過去
        ，你賣給王大維一共200顆，其他 90顆搖頭丸的下落？
        ）當晚，我帶290顆去找王大維，他當場跟我要200顆，
        我就帶90顆回去，我到河南路與西屯路口時，我看到警
        察路檢還是車禍，我緊張，就將搖頭丸放在路旁比較黑
        暗的地方，隔天，我再回去查看就已經不見了。」；「
        （另外10顆搖頭丸的去向？）一開始我先打算拿10顆給
        王大維看，我將它放在汽車置物箱裡面，經過好幾天，
        我忘記有10顆在車內，我當時被查獲的時候，就是那10
        顆搖頭丸。」；「（提示扣案10顆搖頭丸，是否都是你
        當時被查獲的搖頭丸？）是的，確實是我的，是我向陳
        俊智購得的，是我本來要轉賣給王大維的 500顆其中的
        10顆，有 400顆是賣給王大維。」等語（詳本院卷(二)第
        69至73頁），核與其於檢察官偵查時陳述情節相符。換
        言之，被告黃士豪為警查扣之10顆「搖頭丸」即為被告
        黃士豪向被告陳俊智購得的500顆「搖頭丸」其中的 10
        顆。
      (二)被告湯明鋒於 100年3月7日檢察官偵查時陳稱：「（你
        查獲前所施用的搖頭丸是跟卓家豪買的嗎？）是。他拿
        給陳俊智的是黃色有微笑標誌的搖頭丸，他賣給我的也
        是同一種。」等語（詳 100年度偵字第1549號偵查卷第
        119 頁）；其於本院審理時陳稱：「我有賣搖頭丸給陳
        俊智，我用電話跟陳俊智聯絡後，我賣 500顆給陳俊智
        ，一顆是賣225元，陳俊智當場交給我 11萬2500元。搖
        頭丸 500顆是全部放在塑膠袋，是圓形的錠劑，是澄色
        的，大小如我當庭所繪的大小。」；「（提示扣案10顆
        錠劑，有何意見？《經當庭拆封，取出夾鏈袋包裝澄色
        錠劑，最後載有毛重3.24克的小夾鏈袋並未當庭開啟》
        ）不是這個顏色。顏色比較淺，現在看到的顏色比較深
        。形狀相同，但顏色比較深。」；「（你在偵查中提到
        搖頭丸是黃色，有微笑標誌，為何現在說是澄色，何以
        如此？）好像是澄色偏淺，看起來黃黃的，所以我在偵
        查中才會說看起來是黃色。」；「（扣案的毒品，上面
        看起來沒有微笑標誌，有何意見？）就是一個微笑的標
        誌，有一個笑臉，就是如我當庭所繪製的。」等語（詳
        本院卷(二)第89頁），並有被告湯明鋒當庭繪製其販賣給
        被告陳俊智之「搖頭丸」大小、形狀之書面在卷可稽（
        詳本院卷(二)第97頁）。被告陳俊智於100年2月24日檢察
        官偵查時陳稱：「（你買到的搖頭丸是什麼顏色？）是
        黃色的，但我沒有看到上面有印什麼標誌。」等語（詳
        100年度偵字第1499號偵查卷(一)第209頁）；其於本院審
        理時陳稱：「（當時交易情形是否如湯明鋒所言？）是
        的。我是以每顆225元向湯明鋒購買500顆，當場我交給
        他11萬2500元，我先跟黃士豪拿錢，再去跟湯明鋒拿東
        西，我當場沒有算，我直接拿了搖頭丸，因為急著拿給
        黃士豪，沒有想那麼多，我拿到的搖頭丸確實是澄色，
        就是橘色，大小差不多如同湯明鋒所繪製的大小。」；
        「（提示扣案10顆錠劑，有何意見？《經當庭拆封，取
        出夾鏈袋包裝澄色錠劑，最後載有毛重3.24克的小夾鏈
        袋並未當庭開啟》）色澤不一樣，大小是一樣的。」；
        「（你在偵查中說買到的搖頭丸是黃色的？）我看到的
        時候，沒有很仔細看，就是黃黃澄澄的，色澤的東西我
        比較不會形容，而我在警局有看到剛剛審判長提示給我
        看的毒品，當時的顏色比較淺，現在顏色比較深，而我
        在警局看到的顏色就是我當時我買毒品的顏色。」等語
        （詳本院卷(二)第89頁）；被告黃士豪於本院審理時陳稱
        ：「扣案的澄色錠劑就是當時跟陳俊智拿的其中10顆。
        可能因為潮濕，所以顏色產生變化。」等語（詳本院卷
        (二)第89頁）。觀諸，被告湯明鋒、陳俊智就渠等販賣的
        「搖頭丸」顏色，或有橙色、黃色不同之說法，然橙色
        、黃色同屬暖色系，且顏色亦較接近，被告湯明鋒、陳
        俊智就渠等販賣的「搖頭丸」顏色，於檢察官偵查及本
        院審理時之陳述，亦不盡相同，容係因介於橙色、黃色
        間之色彩，難以單以橙色或黃色稱呼之，因此渠等於檢
        察官偵查時以「黃色」形容渠等販賣之「搖頭丸」，是
        否即為正統之「黃色」，已非無疑。而扣案之「搖頭丸
        」10顆，經本院合議庭當庭勘驗結果，該藥錠已因受潮
        而呈現潮濕及變形之狀態，其上有無微笑標誌，已無從
        分辨，且顏色亦較偏向「澄色」，是否因潮濕而使其顏
        色產生變化？其未受潮前顏色是否呈現較偏向「黃色」
        ？且其上有無微笑標誌？均已無從確認。然由被告黃士
        豪自檢察官偵查時起，即陳稱警方在其機車置物箱內查
        扣之「搖頭丸」10顆，即為其向被告陳俊智購買的 500
        顆「搖頭丸」其中10顆等語，於本院審理時亦為相同陳
        述，並非因案情之變化而更異其詞，即使於本院辯論終
        結時，亦坦承經檢察官起訴之販賣第二級毒品搖頭丸的
        犯罪事實觀之，衡情應無為逃避刑責而故意虛構之情事
        。
      (三)而上開扣案之10顆「搖頭丸」，經送行政院衛生署草屯
        療養院，以化學呈色法、氣相層析質譜法鑑驗結果，檢
        出氯安非他命（ Chloroamphetamine）成分，而氯安非
        他命非屬毒品危害防制條例所列管之毒品等情，有該院
        100年2月24日草療鑑字第1000100022號鑑定書在卷可稽
        （詳 100年度偵字第1499號偵查卷(一)第212至213頁）。
        顯然渠等販賣的「搖頭丸」，並非毒品危害防制條例所
        列管之第二級毒品MDMA，且非毒品危害防制條例所列管
        之毒品，自難認定被告湯明鋒、陳俊智、黃士豪、王大
        維有販賣第二級毒品之犯行。
（四）公訴意旨既未能舉證證明該扣案之10顆「搖頭丸」，並非
      被告黃士豪向被告陳俊智購買的 500顆「搖頭丸」其中10
      顆，而該10顆「搖頭丸」經鑑驗結果，復未檢出任何毒品
      成分，本院復查無其他積極證據足資證明被告湯明鋒、陳
      俊智、黃士豪、王大維有何公訴意旨所指之販賣第二級毒
      品行為，核屬不能證明被告湯明鋒、陳俊智、黃士豪、王
      大維犯罪，自應就此部分，均諭知被告湯明鋒、陳俊智、
      黃士豪、王大維無罪之判決。
（五）至於本案另有扣押被告湯明鋒所有手機 2支（含電話號碼
      0000000000、0000000000SIM卡2張、毒品器具 2個、甲基
      安非他命2包、殘渣1包、氟硝西泮2顆、吸食器1組、分裝
      袋6個、吸食工具1組、被告黃士豪所有之氯安非他命10顆
      ，惟並無積極證據證明與本案有關，且有關毒品及施用毒
      品之工具，復為被告湯明鋒另涉其他刑事案件之重要證據
      ，應於該案另為適法之處理，本院無從為沒收或沒收銷燬
      之諭知，附此說明。
四、證人張陳宗於本案 100年7月6日審判期日到庭作證，就被告
    駱志仁有無販賣第三級毒品案情有重要關係之事項，供前具
    結，而為虛偽陳述，已如上述，其涉有刑法第 168條之偽證
    罪嫌，未據檢察官提起公訴，本院無從加以審理，應由檢察
    官偵查後，另為適法之處理。
據上論斷，應依刑事訴訟法第299條第1項前段、第301條第1項，
兒童及少年福利法第 70條第1項、毒品危害防制條例第4條第3項
、第 17條第2項、第19條第1項，藥事法第83條第1項，刑法第11
條、第28條、第51條第5款、第38條第1項第2款，判決如主文。
中    華    民    國   100    年    7     月    27    日
                  刑事第二庭  審判長法  官  鄭  永  玉
                                    法  官  潘  曉  玫
                                    法  官  陳  得  利
以上正本證明與原本無異。
如不服本判決應於收受判決後10日內向本院提出上訴書狀，並應
敘述具體理由；其未敘述上訴理由者，應於上訴期間屆滿後20日
內向本院補提理由書（均須按他造當事人之人數附繕本）「切勿
逕送上級法院」。
                                    書記官  吳  慕  先
中    華    民    國   100    年    7     月    27    日
附錄本案論罪科刑法條全文：
毒品危害防制條例第4條第3項
製造、運輸、販賣第三級毒品者，處 5年以上有期徒刑，得併科
新臺幣700萬元以下罰金。
藥事法第83條第1項
明知為偽藥或禁藥，而販賣、供應、調劑、運送、寄藏、牙保、
轉讓或意圖販賣而陳列者，處7年以下有期徒刑，得併科新臺幣5
百萬元以下罰金。
附表：
被告陳俊智部份
附表一之（一）：
 ┌─┬─┬────┬────┬────────────────┬─────────┐
 │編│收│ 時間   │  地點  │          犯罪事實              │     罪   刑      │
 │號│受│        │        │                                │                  │
 │  │者│        │        │                                │                  │
 ├─┼─┼────┼────┼────────────────┼─────────┤
 │01│黃│99年 9月│臺中市西│陳俊智於左列時間、前往地點，無償│陳俊智明知為禁藥而│
 │  │士│28日20時│屯區漢口│轉讓同屬禁藥之第二級毒品甲基安非│轉讓，處有期徒刑捌│
 │  │豪│許      │路 1段「│他命0.1公克與黃士豪，供其施用。 │月。              │
 │  │  │        │漢口國中│                                │                  │
 │  │  │        │」前    │                                │                  │
 ├─┼─┼────┼────┼────────────────┼─────────┤
 │02│黃│99年10月│臺中市西│黃士豪以其所持用之電話號碼093155│陳俊智明知為禁藥而│
 │  │士│25日18時│屯區漢口│7735號手機，於99年10月25日16時26│轉讓，處有期徒刑捌│
 │  │豪│16分許  │路 1段「│分11秒、同日17時35分10秒與陳俊智│月。扣案之 NOKIA廠│
 │  │  │        │漢口國中│所有之電話號碼0000000000號手機聯│牌手機壹支（含電話│
 │  │  │        │」前    │繫談妥毒品轉讓事宜後，雙方即於左│號碼0000000000號SI│
 │  │  │        │        │列時間、地點，由陳俊智無償轉讓同│M卡壹張）沒收。   │
 │  │  │        │        │屬禁藥之第二級毒品甲基安非他命0.│                  │
 │  │  │        │        │1公克與黃士豪，供其施用。       │                  │
 └─┴─┴────┴────┴────────────────┴─────────┘
附表一之（二）：
 ┌─┬─┬────┬────┬────────────────┬─────────┐
 │編│購│時間    │地點    │          犯罪事實              │     罪   刑      │
 │號│毒│        │        │                                │                  │
 │  │者│        │        │                                │                  │
 ├─┼─┼────┼────┼────────────────┼─────────┤
 │01│陳│99年11月│臺中市北│少年陳ＯＯ（真實姓名、年籍詳卷，│陳俊智成年人與少年│
 │  │煜│23日下午│區○○路│行為時係未滿18歲之少年）居中為陳│共同販賣第三級毒品│
 │  │青│某時    │1 段「臺│煜青與陳俊智牽線，少年陳ＯＯ先於│，處有期徒刑肆年。│
 │  │  │        │中市肉品│99年11月20日22時55分許，以其持用│未扣案之販賣第三級│
 │  │  │        │市場」附│之電話號碼0000000000號手機，撥打│毒品所得新臺幣肆萬│
 │  │  │        │近之7-11│陳俊智所有之0000000000號手機，議│陸仟捌佰元與少年陳│
 │  │  │        │便利商店│定第三級毒品愷他命之交易價格為每│ＯＯ連帶沒收之，如│
 │  │  │        │前      │公克 260元後，陳ＯＯ與陳俊智遂相│全部或一部不能沒收│
 │  │  │        │        │約於同年月22日21時12分許，在臺中│時，以其與少年陳Ｏ│
 │  │  │        │        │市肉品市場附近之7-11便利商店前見│Ｏ之財產連帶抵償之│
 │  │  │        │        │面，陳俊智並將 180公克之第三級毒│。扣案之 NOKIA廠牌│
 │  │  │        │        │品愷他命裝於茶葉罐內，交付予與其│手機壹支（含電話號│
 │  │  │        │        │有共同犯意聯絡之少年陳ＯＯ，嗣並│碼0000000000號號SI│
 │  │  │        │        │由陳ＯＯ於左列時間、地點，出面交│M卡壹張）沒收。   │
 │  │  │        │        │付價值 4萬6800元之第三級毒品愷他│                  │
 │  │  │        │        │命 180公克予陳煜青，再由陳俊智向│                  │
 │  │  │        │        │陳煜青收取 4萬6800元（起訴書誤載│                  │
 │  │  │        │        │為4萬8000元），陳俊智收下其中的2│                  │
 │  │  │        │        │萬5000元，其餘款項用以投資陳煜青│                  │
 │  │  │        │        │開設之刺青店。                  │                  │
 ├─┼─┼────┼────┼────────────────┼─────────┤
 │02│黃│99年12月│臺中市西│陳俊智以其所持用之電話號碼091606│陳俊智販賣第三級毒│
 │  │士│2 日13時│屯區漢口│3748號手機，於99年12月1日19時0分│品，處有期徒刑肆年│
 │  │豪│42分通話│路 1段「│37秒至12月 2日13時42分間，與黃士│。未扣案之販賣第三│
 │  │  │完畢後某│漢口國中│豪所有之電話號碼0000000000號手機│級毒品所得新臺幣拾│
 │  │  │時許    │」前    │聯繫談妥毒品交易事宜後，雙方即於│萬柒仟伍佰元沒收之│
 │  │  │        │        │左列時間、地點，由陳俊智販賣價值│，如全部或一部不能│
 │  │  │        │        │10萬7500元之第三級毒品愷他命 500│沒收時，以其財產抵│
 │  │  │        │        │公克予黃士豪，並由黃士豪給付價金│償之。扣案之 NOKIA│
 │  │  │        │        │10萬7500元予陳俊智。            │廠牌手機壹支（含電│
 │  │  │        │        │                                │話號碼0000000000號│
 │  │  │        │        │                                │SIM卡壹張）沒收。 │
 ├─┼─┼────┼────┼────────────────┼─────────┤
 │03│陳│99年12月│臺中市大│陳煜青以其所持用之電話號碼098101│陳俊智販賣第三級毒│
 │  │煜│11日23時│雅區中清│1796號手機，於99年12月11日22時49│品，處有期徒刑年│
 │  │青│54分46秒│路 4段之│分45秒至同日23時54分46秒與陳俊智│捌月。未扣案之販賣│
 │  │  │許通話完│OK便利商│所有之電話號碼0000000000號手機，│第三級毒品所得新臺│
 │  │  │畢後某時│店前    │聯繫談妥毒品交易事宜後，雙方即於│幣肆萬捌仟元沒收之│
 │  │  │        │        │左列時間、地點，由陳俊智販賣價值│，如全部或一部不能│
 │  │  │        │        │4萬8000元之第三級毒品愷他命200公│沒收時，以其財產抵│
 │  │  │        │        │克予陳煜青，陳俊智並將陳煜青應給│償之。扣案之 NOKIA│
 │  │  │        │        │付之 4萬8000元，用以投資陳煜青開│廠牌手機壹支（含電│
 │  │  │        │        │設的刺青店。                    │話號碼0000000000號│
 │  │  │        │        │                                │SIM卡壹張）沒收。 │
 └─┴─┴────┴────┴────────────────┴─────────┘
被告黃士豪部分
附表二之（一）：
 ┌─┬─┬────┬────┬────────────────┬─────────┐
 │編│收│時間    │地點    │          犯罪事實              │     罪   刑      │
 │號│受│        │        │                                │                  │
 │  │者│        │        │                                │                  │
 ├─┼─┼────┼────┼────────────────┼─────────┤
 │01│王│99年 9月│臺中市西│黃士豪以其所持用之電話號碼093155│黃士豪明知為禁藥而│
 │  │大│28日22時│屯區甘肅│7735號手機，於 99年9月28日17時22│轉讓，處有期徒刑捌│
 │  │維│21分16秒│路 1段18│分24秒至同日22時21分16秒間，與王│月。扣案之 SAMSUNG│
 │  │  │許通話完│號之「全│大維所有之電話號碼0000000000號手│廠牌手機壹支（含電│
 │  │  │畢後某時│家便利商│機聯繫談妥毒品轉讓事宜後，雙方即│話號碼0000000000號│
 │  │  │        │店」前  │於左列時間、地點，由黃士豪無償轉│SIM卡壹張）沒收。 │
 │  │  │        │        │讓同屬禁藥之第二級毒品甲基安非他│                  │
 │  │  │        │        │命0.1公克與王大維施用。         │                  │
 ├─┼─┼────┼────┼────────────────┼─────────┤
 │02│王│99年10月│臺中市西│黃士豪以其所持用之電話號碼093155│黃士豪明知為禁藥而│
 │  │大│25日19時│屯區惠民│7735號手機，於99年10月25日11時33│轉讓，處有期徒刑捌│
 │  │維│20 分54 │路「東方│分59秒至同日19時20分54秒間，與王│月。扣案之 SAMSUNG│
 │  │  │秒通話完│之珠理容│大維所有之電話號碼0000000000號手│廠牌手機壹支（含電│
 │  │  │畢後某時│KTV」附 │機聯繫談妥毒品轉讓事宜後，雙方即│話號碼0000000000號│
 │  │  │        │近某處  │於左列時間、地點，由黃士豪無償轉│SIM卡壹張）沒收。 │
 │  │  │        │        │讓同屬禁藥之第二級毒品甲基安非他│                  │
 │  │  │        │        │命0.1公克與王大維施用。         │                  │
 ├─┼─┼────┼────┼────────────────┼─────────┤
 │03│王│99年10月│臺中市西│黃士豪以其所持用之電話號碼093155│黃士豪明知為偽藥而│
 │  │大│24日下午│屯區甘肅│7735號手機，於99年10月24日10時25│轉讓，處有期徒刑捌│
 │  │維│12時19分│路1段18 │分09秒至同日12時19分54秒間，與王│月。扣案之 SAMSUNG│
 │  │  │54秒通話│號之「全│大維所有之電話號碼0000000000號手│廠牌手機壹支（含電│
 │  │  │完畢後某│家便利商│機聯繫談妥毒品轉讓事宜後，雙方即│話號碼0000000000號│
 │  │  │時      │店」前  │於左列時間、地點，由黃士豪無償轉│SIM卡壹張）沒收。 │
 │  │  │        │        │讓同屬偽藥之第三級毒品愷他命0.1 │                  │
 │  │  │        │        │公克與王大維施用。              │                  │
 └─┴─┴────┴────┴────────────────┴─────────┘
附表二之（二）：
 ┌─┬─┬────┬────┬────────────────┬─────────┐
 │編│購│時間    │地點    │          犯罪事實              │     罪   刑      │
 │號│毒│        │        │                                │                  │
 │  │者│        │        │                                │                  │
 ├─┼─┼────┼────┼────────────────┼─────────┤
 │01│王│99年 9月│臺中市西│黃士豪以其所持用之電話號碼093155│黃士豪販賣第三級毒│
 │  │大│28日22時│屯區甘肅│7735號手機，於 99年9月28日17時22│品，處有期徒刑貳年│
 │  │維│21分16秒│路 1段18│分24秒至同日22時21分16秒間，與王│玖月。未扣案之販賣│
 │  │  │許通話完│號之「全│大維所有之電話號碼0000000000號手│第三級毒品所得新臺│
 │  │  │畢後某時│家便利商│機聯繫談妥毒品交易事宜後，雙方即│幣壹仟伍佰元沒收之│
 │  │  │        │店」前  │於左列時間、地點，由黃士豪販賣價│，如全部或一部不能│
 │  │  │        │        │值1500元之第三級毒品愷他命 3.5公│沒收時，以其財產抵│
 │  │  │        │        │克予王大維，並收取王大維交付之15│償之。扣案之SAMSUN│
 │  │  │        │        │00元。                          │G 廠牌手機壹支（含│
 │  │  │        │        │                                │電話號碼0000000000│
 │  │  │        │        │                                │號SIM卡壹張）沒收 │
 │  │  │        │        │                                │。                │
 ├─┼─┼────┼────┼────────────────┼─────────┤
 │02│謝│99年10月│臺中市○○○道奇以其所持用之電話號碼098955│黃士豪販賣第三級毒│
 │  │道│22日19時│屯區甘肅│1317號手機，於99年10月22日18時55│品，處有期徒刑貳年│
 │  │奇│43分38秒│路 1段18│分05秒至同日19時43分38秒間，與黃│捌月。未扣案之販賣│
 │  │  │通話完畢│號之「全│士豪所有之電話號碼0000000000號手│第三級毒品所得新臺│
 │  │  │後某時許│家便利商│機聯繫談妥毒品交易事宜後，雙方即│幣肆佰元沒收之，如│
 │  │  │        │店」前  │於左列時間、地點，由黃士豪販賣價│全部或一部不能沒收│
 │  │  │        │        │值400元之第三級毒品愷他命1公克予│時，以其財產抵償之│
 │  │  │        │        │謝道奇，並收取謝道奇交付之 400元│；扣案之 SAMSUNG廠│
 │  │  │        │        │。                              │牌手機壹支（含電話│
 │  │  │        │        │                                │號碼0000000000號SI│
 │  │  │        │        │                                │M卡壹張）沒收。   │
 ├─┼─┼────┼────┼────────────────┼─────────┤
 │03│謝│99年11月│臺中市○○○道奇以其所持用之電話號碼098955│黃士豪販賣第三級毒│
 │  │道│4日17時 │屯區甘肅│1317號手機，於99年11月4日16時10 │品，處有期徒刑貳年│
 │  │奇│39分38秒│路1段18 │分40秒、同日17時39分38秒，與黃士│捌月。未扣案之販賣│
 │  │  │通話完畢│號之「全│豪所有之電話號碼0000000000號手機│第三級毒品所得新臺│
 │  │  │後某時許│家便利商│聯繫談妥毒品交易事宜後，雙方即於│幣肆佰元沒收之，如│
 │  │  │        │店」前  │左列時間、地點，由黃士豪販賣價值│全部或一部不能沒收│
 │  │  │        │        │400元之第三級毒品愷他命1公克予謝│時，以其財產抵償之│
 │  │  │        │        │道奇，並收取謝道奇交付之400元。 │；扣案之 SAMSUNG廠│
 │  │  │        │        │                                │牌手機壹支（含電話│
 │  │  │        │        │                                │號碼0000000000號SI│
 │  │  │        │        │                                │M卡壹張）沒收。   │
 ├─┼─┼────┼────┼────────────────┼─────────┤
 │04│王│99年10月│臺中市西│黃士豪於左列時間，前往左列地點，│黃士豪販賣第三級毒│
 │  │大│28日晚上│屯區惠民│販賣價值 1萬3000元之第三級毒品愷│品，處有期徒刑年│
 │  │維│某時    │路「東方│他命50公克予王大維，並當場收取王│貳月。未扣案之販賣│
 │  │  │        │之珠理容│大維交付之1萬3000元。           │第三級毒品所得新臺│
 │  │  │        │KTV」   │                                │幣壹萬仟元沒收之│
 │  │  │        │        │                                │，如全部或一部不能│
 │  │  │        │        │                                │沒收時，以其財產抵│
 │  │  │        │        │                                │償之。            │
 ├─┼─┼────┼────┼────────────────┼─────────┤
 │05│王│99年12月│臺中市西│黃士豪於左列時間，前往左列地點，│黃士豪販賣第三級毒│
 │  │大│2日13時 │屯區惠民│販賣價值 1萬3000元之第三級毒品愷│品，處有期徒刑年│
 │  │維│42分後某│路「東方│他命50公克予王大維，價金由黃士豪│貳月。未扣案之販賣│
 │  │  │時      │之珠理容│於數日後向王大維收取。          │第三級毒品所得新臺│
 │  │  │        │KTV」   │                                │幣壹萬仟元沒收之│
 │  │  │        │        │                                │，如全部或一部不能│
 │  │  │        │        │                                │沒收時，以其財產抵│
 │  │  │        │        │                                │償之。            │
 ├─┼─┼────┼────┼────────────────┼─────────┤
 │06│王│99年12月│臺中市西│王大維以其所持用之電話號碼098284│黃士豪販賣第三級毒│
 │  │大│6日0時5 │屯區惠民│8483號手機，於 99年12月5日22時04│品，處有期徒刑年│
 │  │維│分通話完│路「東方│分28秒、同年 12月6日12時05分31秒│貳月。未扣案之販賣│
 │  │  │畢後    │之珠理容│，與黃士豪所有之電話號碼00000000│第三級毒品所得新臺│
 │  │  │        │KTV」   │35號手機聯繫談妥毒品交易事宜後，│幣壹萬仟元沒收之│
 │  │  │        │        │雙方即於左列時間、地點，由黃士豪│，如全部或一部不能│
 │  │  │        │        │販賣價值 1萬3000元之第三級毒品愷│沒收時，以其財產抵│
 │  │  │        │        │他命50公克予王大維，並當場收取王│償之。扣案之SAMSUN│
 │  │  │        │        │大維交付之1萬3000元。           │G 廠牌手機壹支（含│
 │  │  │        │        │                                │電話號碼0000000000│
 │  │  │        │        │                                │號SIM卡壹張）沒收 │
 │  │  │        │        │                                │。                │
 ├─┼─┼────┼────┼────────────────┼─────────┤
 │07│王│99年12月│臺中市西│王大維以其所持用之電話號碼098284│黃士豪販賣第三級毒│
 │  │大│10日23時│屯區惠民│8483號手機，於99年12月10日22時59│品，處有期徒刑年│
 │  │維│46分通話│路「東方│分03秒、同日23時46分19秒，與黃士│月。未扣案之販賣│
 │  │  │完畢後  │之珠理容│豪所有之電話號碼0000000000號手機│第三級毒品所得新臺│
 │  │  │        │KTV」   │聯繫談妥毒品交易事宜後，雙方即於│幣貳萬陸仟元沒收之│
 │  │  │        │        │左列時間、地點，由黃士豪販賣價值│，如全部或一部不能│
 │  │  │        │        │事2萬6000元之第三級毒品愷他命100│沒收時，以其財產抵│
 │  │  │        │        │宜克予王大維，並當場收取王大維交│償之。扣案之SAMSUN│
 │  │  │        │        │付之2萬6000元。                 │G 廠牌手機壹支（含│
 │  │  │        │        │                                │電話號碼0000000000│
 │  │  │        │        │                                │號SIM卡壹張）沒收 │
 │  │  │        │        │                                │。                │
 ├─┼─┼────┼────┼────────────────┼─────────┤
 │08│王│99年12月│臺中市西│黃士豪於左列時間，前往左列地點，│黃士豪販賣第三級毒│
 │  │大│中旬某日│屯區惠民│販賣價值2萬6000元之第三級毒品愷 │品，處有期徒刑年│
 │  │維│        │路「東方│他命100公克予王大維，並當場收取 │月。未扣案之販賣│
 │  │  │        │之珠理容│王大維交付之2萬6000元。         │第三級毒品所得新臺│
 │  │  │        │KTV」   │                                │幣貳萬陸仟元沒收之│
 │  │  │        │        │                                │，如全部或一部不能│
 │  │  │        │        │                                │沒收時，以其財產抵│
 │  │  │        │        │                                │償之。            │
 ├─┼─┼────┼────┼────────────────┼─────────┤
 │09│張│99年12月│臺中市西│張陳宗以其所持用之電話號碼093669│黃士豪共同販賣第三│
 │  │陳│27日22時│屯區惠民│3558號手機，於99年12月27日21時22│級毒品，處有期徒刑│
 │  │宗│00分26秒│路「東方│分52秒至22時00分26秒間，與駱志仁│年貳月。未扣案之│
 │  │  │通話完畢│之珠理容│同具有犯意聯絡之黃士豪持用之0931│販賣第三級毒品所得│
 │  │  │後某時許│KTV」附 │557735號手機，聯繫談妥毒品交易事│新臺幣壹萬仟元與│
 │  │  │        │近某處  │宜後，雙方即於左列時間、地點，由│駱志仁連帶沒收之，│
 │  │  │        │        │黃士豪出面交付價值 1萬3000元之第│如全部或一部不能沒│
 │  │  │        │        │三級毒品愷他命50公克予張陳宗，並│收時，以其與駱志仁│
 │  │  │        │        │當場收取張陳宗交付之1萬3000元， │之財產連帶抵償之。│
 │  │  │        │        │再由黃士豪轉交給駱志仁。        │扣案之 SAMSUNG廠牌│
 │  │  │        │        │                                │手機壹支（含電話號│
 │  │  │        │        │                                │碼 0000000000號SIM│
 │  │  │        │        │                                │卡壹張）沒收。    │
 └─┴─┴────┴────┴────────────────┴─────────┘
被告王大維部分
附表三：
 ┌───┬────┬────┬────────────────┬─────────┐
 │編 號 │時間    │地點    │          犯罪事實              │     罪   刑      │
 ├───┼────┼────┼────────────────┼─────────┤
 │  01  │99年10月│臺中市西│王大維意圖販賣第三級毒品愷他命，│王大維販賣第三級毒│
 │      │28日晚上│屯區惠民│於左列時間，前往左列地點，向黃士│品，處有期徒刑伍年│
 │      │某時    │路「東方│豪販入價值 1萬3000元之第三級毒品│貳月。            │
 │      │        │之珠理容│愷他命 50公克，並當場交付1萬3000│                  │
 │      │        │KTV」   │元予黃士豪，王大維嗣並伺機出售以│                  │
 │      │        │        │牟利。                          │                  │
 ├───┼────┼────┼────────────────┼─────────┤
 │  02  │99年12月│臺中市西│王大維意圖販賣第三級毒品愷他命，│王大維販賣第三級毒│
 │      │2日13時 │屯區惠民│於左列時間，前往左列地點，向黃士│品，處有期徒刑伍年│
 │      │42分後某│路「東方│豪販入價值 1萬3000元之第三級毒品│貳月。            │
 │      │時      │之珠理容│愷他命 50公克，並當場交付1萬3000│                  │
 │      │        │KTV」   │元予黃士豪，王大維嗣並伺機出售以│                  │
 │      │        │        │牟利。                          │                  │
 ├───┼────┼────┼────────────────┼─────────┤
 │  03  │99年12月│臺中市西│王大維意圖販賣第三級毒品愷他命，│王大維販賣第三級毒│
 │      │6日0時5 │屯區惠民│以其所有之電話號碼0000000000號手│品，處有期徒刑伍年│
 │      │分通話完│路「東方│機，於 99年12月5日22時04分28秒、│貳月。未扣案之LG廠│
 │      │畢後    │之珠理容│同年 12月6日12時05分31秒，與黃士│牌手機壹支（含電話│
 │      │        │KTV」   │豪所有之電話號碼0000000000號手機│號碼0000000000號SI│
 │      │        │        │聯繫談妥毒品交易事宜後，雙方即於│M 卡壹張）沒收之，│
 │      │        │        │左列時間、地點，由王大維向黃士豪│如全部或一部不能沒│
 │      │        │        │販入價值 1萬3000元之第三級毒品愷│收時，追徵其價額。│
 │      │        │        │他命50公克，並當場交付 1萬3000元│                  │
 │      │        │        │予黃士豪，王大維嗣並伺機出售以牟│                  │
 │      │        │        │利。                            │                  │
 ├───┼────┼────┼────────────────┼─────────┤
 │  04  │99年12月│臺中市西│王大維意圖販賣第三級毒品愷他命，│王大維販賣第三級毒│
 │      │10日23時│屯區惠民│以其所有之電話號碼0000000000號手│品，處有期徒刑伍年│
 │      │46分通話│路「東方│機，於99年12月10日22時59分03秒、│月。未扣案之LG廠│
 │      │完畢後  │之珠理容│同日23時46分19秒，與黃士豪所有之│牌手機壹支（含電話│
 │      │        │KTV」   │電話號碼0000000000號手機聯繫談妥│號碼0000000000號SI│
 │      │        │        │毒品交易事宜後，雙方即於左列時間│M 卡壹張）沒收之，│
 │      │        │        │、地點，由王大維向黃士豪販入價值│如全部或一部不能沒│
 │      │        │        │事2萬6000元之第三級毒品愷他命100│收時，追徵其價額。│
 │      │        │        │公克，並當場交付之 2萬6000元予黃│                  │
 │      │        │        │士豪，王大維嗣並伺機出售以牟利。│                  │
 ├───┼────┼────┼────────────────┼─────────┤
 │  05  │99年12月│臺中市西│王大維意圖販賣第三級毒品愷他命，│王大維販賣第三級毒│
 │      │中旬某日│屯區惠民│於左列時間，前往地點，向黃士豪販│品，處有期徒刑伍年│
 │      │        │路「東方│價值 2萬6000元之第三級毒品愷他命│月。            │
 │      │        │之珠理容│100公克予王大維，並當場交付2萬60│                  │
 │      │        │KTV」   │00元予黃士豪，王大維嗣並伺機出售│                  │
 │      │        │        │以牟利。                        │                  │
 └───┴────┴────┴────────────────┴─────────┘
被告駱志仁部分
附表四之（一）：
 ┌─┬─┬────┬────┬────────────────┬─────────┐
 │編│收│時間    │地點    │          犯罪事實              │     罪   刑      │
 │號│受│        │        │                                │                  │
 │  │者│        │        │                                │                  │
 ├─┼─┼────┼────┼────────────────┼─────────┤
 │01│黃│99年10月│臺中市西│駱志仁於左列時間、前往地點，無償│駱志仁明知為偽藥而│
 │  │士│下旬某日│屯區漢口│轉讓同屬偽藥之第級毒品愷他命（數│轉讓，處有期徒刑捌│
 │  │豪│        │路1段31 │量不詳，惟無積極證據證明已達毒品│月。              │
 │  │  │        │號「浩洋│危害防制條例第8條第6項規定之一定│                  │
 │  │  │        │五金百貨│數量）與黃士豪，供其施用。      │                  │
 │  │  │        │行」內  │                                │                  │
 └─┴─┴────┴────┴────────────────┴─────────┘
附表四之（二）：
 ┌─┬─┬────┬────┬────────────────┬─────────┐
 │編│購│時間    │地點    │          犯罪事實              │     罪   刑      │
 │號│毒│        │        │                                │                  │
 │  │者│        │        │                                │                  │
 ├─┼─┼────┼────┼────────────────┼─────────┤
 │01│黃│99年10月│臺中市西│黃士豪以其所持用之電話號碼093155│駱志仁販賣第三級毒│
 │  │士│28日21時│屯區甘肅│7735號手機，於左列通話時間與駱志│品，處有期徒刑伍年│
 │  │豪│42分13秒│路1段18 │仁所有之電話號碼0000000000號手機│捌月。未扣案之販賣│
 │  │  │通話完畢│號之「全│聯繫談妥毒品交易事宜後，雙方即於│第三級毒品所得新臺│
 │  │  │後某時許│家便利商│左列地點，由駱志仁販賣價值1萬200│幣壹萬貳仟元沒收之│
 │  │  │        │店」前  │0元之第三級毒品愷他命 50公克予黃│，如全部或一部不能│
 │  │  │        │        │士豪，並當場收取黃士豪交付之1萬2│沒收時，以其財產抵│
 │  │  │        │        │000元。                         │償之；未扣案之手機│
 │  │  │        │        │                                │壹支（含電話號碼09│
 │  │  │        │        │                                │00000000號 SIM卡壹│
 │  │  │        │        │                                │張）沒收之，如全部│
 │  │  │        │        │                                │或一部不能沒收時，│
 │  │  │        │        │                                │追徵其價額。      │
 ├─┼─┼────┼────┼────────────────┼─────────┤
 │02│張│99年12月│臺中市西│張陳宗以其所持用之電話號碼093669│駱志仁共同販賣第三│
 │  │陳│27日22時│屯區惠民│3558號手機，於99年12月27日21時22│級毒品，處有期徒刑│
 │  │宗│00分26秒│路「東方│分52秒至22時00分26秒間，與駱志仁│伍年捌月。未扣案之│
 │  │  │通話完畢│之珠理容│同具有犯意聯絡之黃士豪持用之0931│販賣第三級毒品所得│
 │  │  │後某時許│KTV」附 │557735號手機，聯繫談妥毒品交易事│新臺幣壹萬仟元與│
 │  │  │        │近某處  │宜後，雙方即於左列時間、地點，由│黃士豪連帶沒收之，│
 │  │  │        │        │黃士豪出面交付價值 1萬3000元之第│如全部或一部不能沒│
 │  │  │        │        │三級毒品愷他命50公克予張陳宗，並│收時，以其與黃士豪│
 │  │  │        │        │當場收取張陳宗交付之1萬3000元。 │之財產連帶抵償之；│
 │  │  │        │        │                                │扣案之 SAMSUNG廠牌│
 │  │  │        │        │                                │手機壹支（含電話號│
 │  │  │        │        │                                │碼 0000000000號SIM│
 │  │  │        │        │                                │卡壹張）沒收。    │
 └─┴─┴────┴────┴────────────────┴─────────┘
臺灣臺中地方法院刑事判決             100年度訴字第1140號
公  訴  人  臺灣臺中地方法院檢察署檢察官
被      告  陳俊智
選任辯護人  張志新律師
被      告  黃士豪
選任辯護人  蔡譯智律師
            許漢鄰律師
被      告  王大維
選任辯護人  林軍男律師
被      告  駱志仁
指定辯護人  本院公設辯護人  陳秋靜
被      告  湯明鋒
選任辯護人  許漢鄰律師
上列被告等因毒品危害防制條例等案件，經檢察官提起公訴（
100年度偵字第1499、1547、1549、4610、7165、8654、8655號
），本院判決如下：
    主    文
陳俊智犯如附表一之（一）、（二）所示之罪，各判處如附表一
之（一）、（二）所示之刑。主刑部分，應執行有期徒刑捌年陸
月。
陳俊智被訴販賣第二級毒品予黃士豪部分，無罪。
黃士豪犯如附表二之（一）、（二）所示之罪，各判處如附表二
之（一）、（二）所示之刑。主刑部分，應執行有期徒刑拾年。
黃士豪被訴販賣第二級毒品予王大維部分，無罪。
王大維犯如附表三所示之罪，各判處如附表三所示之刑。主刑部
分，應執行有期徒刑捌年陸月。
王大維被訴販賣第二級毒品部分，無罪。
駱志仁犯如附表四之（一）、（二）所示之罪，各判處如附表四
之（一）、（二）所示之刑。主刑部分，應執行有期徒刑捌年。
湯明鋒無罪。
    犯罪事實
一、陳俊智部分：
    陳俊智（綽號「大頭哥」、「老爹」）明知甲基安非他命、
    係毒品危害防制條例第 2條第2項第2款規定之第二級毒品，
    且為行政院衛生署公告禁止使用之禁藥。愷他命（學名為Ke
    tamine，又俗稱為 K他命）為毒品危害防制條例第2條第2項
    第 3款規定第三級毒品，依法均不得製造、運輸、販賣、轉
    讓，竟為以下之犯行：
（一）陳俊智為使黃士豪成為其販賣第二級毒品甲基安非他命之
      通路，竟基於轉讓同屬禁藥之第二級毒品甲基安非他命之
      犯意，於附表一之（一）編號1至2所示時間、地點，轉讓
      禁藥即第二級毒品甲基安非他命各 0.1公克予黃士豪，以
      供其試用。
（二）陳俊智意圖營利，基於販賣第三級毒品愷他命之犯意，先
      於民國99年11月20日或21日某時，透過朋友居中介紹，與
      綽號「小五」之成年男子相約在屏東縣麟洛鄉○○路「屏
      東縣麟洛鄉農會」前廣場，以新臺幣（下同）20萬5000元
      之價格，向綽號「小五」之成年男子販入 1公斤之愷他命
      。再於附表一之（二）編號1至3所示時間、地點，販賣第
      三級毒品愷他命予陳煜青、黃士豪《其中附表一之（二）
      編號 1所示之販賣第三級毒品愷他命犯行，與少年陳ＯＯ
      〈真實姓名、年籍詳卷，行為時係未滿18歲之少年〉有犯
      意聯絡及行為分擔，少年陳ＯＯ所涉販賣第三級毒品犯行
      及陳煜青所涉意圖販賣而販入第三級毒品犯行，由檢察官
      另行偵辦中》。
二、黃士豪部分：
    黃士豪（綽號「小陳」）明知甲基安非他命係毒品危害防制
    條例第 2條第2項第2款規定之第二級毒品，且為行政院衛生
    署公告禁止使用之禁藥。愷他命為毒品危害防制條例第 2條
    第2項第3款規定之第三級毒品，且經行政院衛生署公告屬管
    制藥品管理條例第3條規定之第3級管制藥品，除依藥事法相
    關規定製造之針劑外，係屬藥事法第 20條第1款所稱未經核
    准擅自製造之偽藥，依法均不得製造、運輸、販賣、轉讓，
    竟為以下之犯行：
（一）黃士豪為完成與王大維日後之毒品交易，竟基於轉讓同屬
      禁藥之第二級毒品甲基安非他命之犯意，於附表二之（一
      ）編號1至2所示時間、地點，轉讓禁藥即第二級毒品甲基
      安非他命各 0.1公克（該禁藥即第二級毒品甲基安非他命
      即為陳俊智轉讓給黃士豪的甲基安非他命）予王大維，以
      供其試用。復基於轉讓同屬偽藥之第三級毒品愷他命之犯
      意，於附表二之（一）編號 3所示時間、地點，轉讓偽藥
      即第三級毒品愷他命 0.1公克（該偽藥即第三級毒品愷他
      命即為駱志仁轉讓給黃士豪的愷他命）予王大維，以供其
      試用。
（二）黃士豪意圖營利，基於販賣第三級毒品愷他命之犯意，於
      附表二之（二）編號1至9所示時間、地點，販賣第三級毒
      品愷他命予王大維、謝道奇、張陳宗《其中附表二之（二
      ）編號 9所示之販賣第三級毒品愷他命犯行，與駱志仁有
      犯意聯絡及行為分擔》。
三、王大維部分：
    王大維明知愷他命為毒品危害防制條例第 2條第2項第3款規
    定之第三級毒品，依法不得製造、運輸、販賣，竟意圖營利
    ，基於販賣第三級毒品愷他命之犯意，於附表三編1至5所示
    時間、地點，向黃士豪販入第三級毒品愷他命，並伺機出售
    以牟利。
四、駱志仁部分：
    駱志仁明知愷他命為毒品危害防制條例第 2條第2項第3款規
    定之第三級毒品，且經行政院衛生署公告屬管制藥品管理條
    例第3條規定之第3級管制藥品，除依藥事法相關規定製造之
    針劑外，係屬藥事法第 20條第1款所稱未經核准擅自製造之
    偽藥，依法均不得製造、運輸、販賣、轉讓，竟為以下之犯
    行：
（一）駱志仁基於轉讓同屬偽藥之第三級毒品愷他命之犯意，於
      附表四之（一）編號 1所示時間、地點，轉讓偽藥即第三
      級毒品愷他命（數量不詳，惟無積極證據證明已達毒品危
      害防制條例第8條第6項規定之一定數量）予黃士豪，以供
      其試用。
（二）駱志仁意圖營利，基於販賣第三級毒品愷他命之犯意，於
      附表四之（二）編號1至2所示時間、地點，販賣第三級毒
      品愷他命予黃士豪、張陳宗《其中附表四之（二）編號 2
      所示之販賣第三級毒品愷他命犯行，與黃士豪有犯意聯絡
      及行為分擔》。
五、嗣經警方於100年1月5日8時許，持本院核發之搜索票，至陳
    俊智位於臺中市○○區○○路 827號住處執行搜索，查獲陳
    俊智所有（以其女友張玉燕名義申請） NOKIA廠牌手機（含
    電話號碼0000000000號SIM卡1張）；於100年1月5日10時5分
    ，持本院核發之搜索票，至黃士豪位於臺中市○○區○○路
    1段8號15樓之6住處執行搜索，在該址查獲黃士豪所有SAMSU
    NG廠牌手機（含電話號碼0000000000號SIM卡1張），另在黃
    士豪使用之車號 BR8-626號重型機車置物箱，查獲黃士豪向
    陳俊智購買之 500顆藥丸剩下的其中10顆（經鑑定結果為氯
    安非他命）；於100年1月5日7時40分許，前往王大維位於臺
    中市○○區○○路 2段53號4樓406室居處，經王大維提出其
    所有 LG廠牌手機（含電話號碼0000000000號SIM卡1張）1支
    、OKWAP廠牌手機（含電話號碼0000000000號SIM卡1張）1支
    供警方扣案後，再責付王大維保管；於 100年1月5日15時許
    ，持本院核發之搜索票，至駱志仁位於臺中市○○區○○街
    95號3樓居處執行搜索，查獲白色碇劑11顆。
六、案經臺灣臺中地方法院檢察署檢察官指揮內政部警政署臺中
    港務警察局移送該署檢察官偵查起訴。
    理    由
壹、證據能力部分：
（一）按被告以外之人於審判外之陳述，雖不符刑事訴訟法第15
      9條之1至之4等4條之規定，而經當事人於審判程序同意作
      為證據，法院審酌該言詞陳述或書面陳述作成時之情況，
      認為適當者，亦得為證據；當事人、代理人或辯護人於法
      院調查證據時，知有刑事訴訟法第159條第1項不得為證據
      之情形，而未於言詞辯論終結前聲明異議者，視為有前項
      之同意，同法第159條之5定有明文。本案所引用之證人陳
      述及其他供述證據，其性質屬於審判外的陳述，而為傳聞
      證據，且查無符合刑事訴訟法第159條之1至之4等前4條之
      情形者，原雖無證據能力，然上開供述證據內容，業經本
      院審理時予以提示並告以要旨，且經檢察官、被告及辯護
      人表示意見。當事人及辯護人已知上述供述證據乃傳聞證
      據，且同意作為證據或未於言詞辯論終結前，對該內容異
      議，依上開規定，已擬制其同意作為證據，本院審酌上開
      供述證據作成時，並無人情施壓或干擾，亦無不當取供之
      情形，認為以之作為本案之證據亦屬適當，而有證據能力
      。
（二）按被告以外之人於偵查中向檢察官所為陳述，除顯有不可
      信之情況者外，得為證據，刑事訴訟法第 159條之1第2項
      定有明文。本案所引用證人於檢察官偵查中作證時具結所
      為之陳述，並無任何不法取供之情形，被告及辯護人於本
      院審理時已獲詰問該等證人之機會或並未聲請詰問該等證
      人，本院亦未發現渠等之陳述有何顯有不可信之情況，揆
      諸上開說明，渠等於偵查中之證言自具有證據能力。
（三）按被告以外之人於偵查中向檢察官所為之陳述，依刑事訴
      訟法第 159條之1第2項之規定，除顯有不可信之情況者，
      排除其得為證據外，原則上為有證據能力之傳聞證據；而
      被告以外之人，除共犯、被害人、告訴人、告發人及證人
      等外，尚包括共同被告。偵查中檢察官訊問被告以外之共
      同被告，該共同被告所為之陳述，就屬於自己犯罪部分，
      乃被告之自白範疇；涉及其他共同被告犯罪事實者，則屬
      傳聞供述。若檢察官依刑事訴訟法第 175條之規定，以證
      人身分傳喚共同被告到庭作證，或雖非以證人身分傳喚到
      庭，而於訊問過程中，轉換為證人身分為調查時，其供述
      之身分為證人，檢察官自應依同法第 186條有關具結之規
      定，命證人供前或供後具結，以擔保證言係據實陳述，其
      陳述始符合同法第158條之3之規定，而有證據能力。倘違
      背具結之規定，未令具結，其證言應排除其得為證據；若
      檢察官以共同被告身分傳喚到庭為訊問時，其身分既非證
      人，即無「依法應具結」問題，縱未命其具結，而訊問有
      關其他共同被告之犯罪事實，純屬檢察官調查證據職權之
      適法行使，當無違法可言。此以共同被告身分於偵查中向
      檢察官所為之陳述，與檢察官以證人身分傳訊並已依法令
      其具結者，同屬傳聞證據。此項傳聞證據證據能力之有無
      ，應依刑事訴訟法第 159條之1第2項之規定為斷（最高法
      院 98年度臺上字第984、5675號判決參照）。陳俊智、黃
      士豪於檢察官偵查中，經檢察官以被告身分傳喚到庭時之
      陳述，依規定本無庸具結，是該陳述同屬被告以外之人於
      偵查中向檢察官所為之陳述，其既未曾提及檢察官在偵查
      時有不法取供之情形，其餘被告及其辯護人在本院審理時
      已獲詰問上開證人或未主張詰問上開證人，且未據其釋明
      上開供述有何顯不可信之情況，揆諸上開說明，上開偵查
      中之陳述，自具有證據能力。
（四）國家基於犯罪偵查之目的，對被告或犯罪嫌疑人進行通訊
      監察，乃係以監控與過濾受監察人通訊內容之方式，蒐集
      對其有關之紀錄，並將該紀錄予以查扣，作為認定犯罪與
      否之證據，屬於刑事訴訟上強制處分之一種，而監聽係通
      訊保障及監察法第13條第 1項所定通訊監察方法之一，司
      法警察機關依法定程序執行監聽取得之錄音，係以錄音設
      備之機械作用，真實保存當時通訊之內容，如通訊一方為
      受監察人，司法警察在監聽中蒐集所得之通訊者對話，若
      其通話本身即係被告進行犯罪中構成犯罪事實之部分內容
      ，則依前開說明，自與所謂「審判外之陳述」無涉，應不
      受傳聞法則之規範，當然具有證據能力。至司法警察依據
      監聽錄音結果予以翻譯而製作之監聽譯文，屬於文書證據
      之一種，於被告或訴訟關係人對其譯文之真實性發生爭執
      或有所懷疑時，法院固應依刑事訴訟法第 165條之1第2項
      規定，以適當之設備，顯示該監聽錄音帶之聲音，以踐行
      調查證據之程序，俾確認該錄音聲音是否為通訊者本人及
      其內容與監聽譯文之記載是否相符；或傳喚該通訊者；或
      依其他法定程序，為證據調查。倘被告或訴訟關係人對該
      通訊監察譯文之真實性並不爭執，即無勘驗辨認其錄音聲
      音之調查必要性，法院於審判期日如已踐行提示監聽譯文
      供當事人辨認或告以要旨，使其表示意見等程序並為辯論
      者，其所為之訴訟程序即無不合（最高法院97年度臺上字
      第5940號判決參照）。再按有事實足認被告或犯罪嫌疑人
      有最輕本刑為 3年以上有期徒刑之罪嫌，並危害國家安全
      或社會秩序情節重大，而有相當理由可信其通訊內容與本
      案有關，且不能或難以其他方法蒐集或調查證據者，得發
      通訊監察書。前項通訊監察書，偵查中由檢察官依司法警
      察機關聲請或依職權以書面記載第11條之事項，並敘明理
      由、檢附相關文件，聲請該管法院核發，通訊保障及監察
      法第5條第1項第1款、第2項定有明文。本案經本院所引用
      之監聽錄音，為經本院法官核准在案，有詳載案由、監察
      電話、對象及時間等之本院就電話號碼0000000000號、00
      00000000號行動電話核發之99年度聲監字第1398號通訊監
      察書（監察期間99年8月25日10時起，至99年9月22日10時
      止）、99年度聲監續字第1310號通訊監察書（監察期間99
      年 9月22日10時起，至99年10月20日10時止）、99年度聲
      監續字第1424號通訊監察書（監察期間99年10月20日10時
      起，至99年11月18日10時止）、99年度聲監續字第1544號
      通訊監察書（監察期間99年11月18日10時起，至99年12月
      16日10時止）、99年度聲監續字第1675號通訊監察書（監
      察期間99年12月16日10時起，至100年1月14日10時止）在
      卷可稽（詳警卷Ｅ第94至103頁）；本院就電話號碼00000
      00000號行動電話核發之 99年度聲監字第1909號通訊監察
      書（監察期間99年11月18日10時起，至99年12月16日10時
      止）、99年度聲監續字第1676號通訊監察書（監察期間99
      年12月16日10時起，至100年1月14日10時止）在卷可稽（
      詳警卷Ｅ第104至107頁），係依法所為之監聽；況審酌電
      話監聽侵害被告等權益之種類及輕重、對於被告等訴訟上
      防禦不利益之程度、犯罪所生之危害或實害等情形，兼顧
      人權保障及公共利益之均衡維護，亦認此部分電話監聽合
      於比例原則，是認應具有證據能力。且下列經本院所引用
      認定之通訊監察譯文，被告及辯護人對該通訊監察譯文之
      真實性並不爭執，且均同意有證據能力，復經本院於審判
      期日踐行提示通訊監聽譯文供當事人及辯護人辨認並告以
      要旨，使渠等表示意見，是該通訊監察譯文自亦有證據能
      力。
（五）按現行刑事訴訟法關於「鑑定」之規定，除選任自然人充
      當鑑定人外，另設有囑託機關鑑定制度。依同法第 198條
      、第 208條之規定，不論鑑定人或鑑定機關、團體，固均
      應由法院、審判長、受命法官或檢察官視具體個案之需要
      而為選任、囑託，並依第 206條之規定，提出言詞或書面
      報告，始符合同法第159條第1項所定得作為證據之「法律
      有規定」之情形，否則所為之鑑定，仍屬傳聞證據。然於
      司法警察機關調查中之案件，為因應實務上，或因量大、
      或有急迫現實需求，併例行性當然有鑑定之必要者，例如
      毒品之種類與成分、尿液之毒品反應，或者槍彈有無殺傷
      力等鑑定，基於檢察一體原則，得由該管檢察長對於轄區
      內之案件，以事前概括選任鑑定人或囑託鑑定機關、團體
      之方式，俾便轄區內之司法警察官、司法警察對於調查中
      之此類案件，得即時送請先前已選任之鑑定人或囑託之鑑
      定機關、團體實施鑑定，以求時效（法務部92年9月1日法
      檢字第 0920035083號函參照，刊載於法務部公報第312期
      ）。是此種由檢察機關概括選任鑑定人或概括囑託鑑定機
      關、團體，再轉知司法警察官、司法警察於調查犯罪時參
      考辦理之作為，法無明文禁止，係為因應現行刑事訴訟法
      增訂傳聞法則及其例外規定之實務運作而為，與檢察官選
      任或囑託為鑑定者，性質上並無差異，同具有證據能力（
      最高法院96年度臺上字第2860號判決要旨參照）。本案經
      引用作為本案證據之毒品鑑定報告，係經送鑑之標準作業
      流程送請行政院衛生署草屯療養院進行鑑定，揆諸前揭說
      明，該等毒品鑑定書均屬法律規定得為證據者，自均有證
      據能力。
（六）除法律另有規定外，實施刑事訴訟程序之公務員因違背法
      定程序取得之證據，其有無證據能力之認定，應審酌人權
      保障及公共利益之均衡維護，刑事訴訟法第158之4定有明
      文。惟本案所引用之非供述證據，並無證據證明係實施刑
      事訴訟程序之公務員違背法定程序所取得，自應認均具有
      證據能力。
貳、有罪部分：
一、被告陳俊智部分：
（一）上開犯罪事實，迭據被告陳俊智於 100年1月5日警詢（詳
      警卷Ｅ第 1至6頁）、同日檢察官偵查（詳100年度偵字第
      1499號偵查卷(一)第 23至27頁）、本院100年1月6日羈押訊
      問（詳本院100年度聲羈字第16號刑事卷第5至7頁）、100
      年 1月19日警詢（詳警卷Ｅ第11至21頁）、100年1月24日
      檢察官偵查（詳100年度偵字第1499號偵查卷(一)第155至15
      9頁）、100年2月24日檢察官偵查（詳100年度偵字第1499
      號偵查卷(一)第 208至210頁）、本院100年3月2日延押訊問
      （詳本院100年度偵聲字第105號刑事卷第17至18頁）、10
      0年 4月20日檢察官訊問（詳100年度偵字第1499號偵查卷
      (二)第117至120頁）、本院訊問、準備程序及審理時（詳本
      院卷(一)第45至46、93至98頁、卷(二)第76至96頁）坦承不諱
      ，核與證人黃士豪於 100年1月5日警詢（詳警卷Ｄ第6至7
      頁）、同日檢察官偵查（詳 100年度偵字第1499號偵查卷
      (一)第 18至23頁）、100年2月21日檢察官偵查（詳100年度
      偵字第1499號偵查卷(一)第199至203頁）、100年3月15日檢
      察官偵查時（詳 100年度偵字第1499號偵查卷(二)第18至23
      頁）證述情節、證人即少年陳ＯＯ於 100年4月6日警詢（
      詳警卷Ａ第頁 118至119頁）、同日檢察官偵查時（詳100
      年度偵字第 1499號偵查卷(二)第67至67之1、69至70頁）證
      述情節相符。
（二）此外，並有被告陳俊智以其所有之電話號碼0000000000號
      手機，與黃士豪所有之電話號碼0000000000號手機，為聯
      繫轉讓禁藥即第二級甲基安非他命予黃士豪事宜，而於99
      年10月25日16時26分11秒、17時35分10秒、18時16分00秒
      通話之通訊監察譯文（詳警卷Ａ第14頁）；為聯繫販買第
      三級毒品愷他命予黃士豪事宜，而於99年12月1日19時0分
      37秒、22時37分47秒、23時26分49秒、99年12月 2日12時
      32分36秒、13時3分 6秒通話之通訊監察譯文（詳100年度
      偵字第1499號偵查卷(一)第131至132頁）；與少年陳ＯＯ持
      用之電話號碼0000000000號手機，為聯繫販賣第三級毒品
      愷他命予陳煜青，而於99年11月20日20時55分56秒通話之
      通訊監察譯文（詳100年度偵字第1499號偵查卷(一)第130頁
      ）、與陳煜青持用之電話號碼0000000000號手機，為聯繫
      販賣第三級毒品愷他命予陳煜青，而於99年12月11日22時
      49分45秒、23時26分15秒、23時27分22秒、23時28分29秒
      、23時51分34秒、23時54分46秒通話之通訊監察譯文（詳
      100年度偵字第1499號偵查卷(一)第133頁）及本院就電話號
      碼0000000000號、0000000000號行動電話核發之99年度聲
      監字第1398號通訊監察書（監察期間 99年8月25日10時起
      ，至99年9月22日10時止）、99年度聲監續字第 1310號通
      訊監察書（監察期間99年 9月22日10時起，至99年10月20
      日10時止）、99年度聲監續字第1424號通訊監察書（監察
      期間99年10月20日10時起，至99年11月18日10時止）、99
      年度聲監續字第1544號通訊監察書（監察期間99年11月18
      日10時起，至99年12月16日10時止）、99年度聲監續字第
      1675號通訊監察書（監察期間99年12月16日10時起，至10
      0年1月14日10時止）；本院就電話號碼0000000000號行動
      電話核發之99年度聲監字第1909號通訊監察書（監察期間
      99年11月18日10時起，至99年12月16日10時止）、99年度
      聲監續字第1676號通訊監察書（監察期間99年12月16日10
      時起，至100年1月14日10時止）在卷可稽（詳警卷Ｅ第94
      至107頁）。
（三）而警方依通訊監察結果，得知被告陳俊智上開犯行，於10
      0年1月5日8時許，持本院核發之搜索票，至陳俊智位於臺
      中市○○區○○路 827號執行搜索，查獲陳俊智所有（以
      其女友張玉燕名義申請）NOKIA廠牌手機（含電話號碼000
      0000000號SIM卡 1張）等情，亦有本院搜索票、內政部警
      政署臺中港務警察局搜索、扣押筆錄、扣押物品目錄表、
      扣押物品照片（詳警卷Ｅ第27至31、33頁）及上開手機扣
      案可資佐證。
（四）綜上所述，本案事證明確，被告陳俊智自白情節，與事實
      相符，其轉讓禁藥即第二級毒品甲基安非他命及販賣第三
      級毒品愷他命之犯行，均堪認定。
二、被告黃士豪部分：
（一）上開犯罪事實，迭據被告黃士豪於 100年1月5日警詢（詳
      警卷Ｄ第 2至7頁）、同日檢察官偵查（詳100年度偵字第
      1499號偵查卷(一)第18至23頁）、本院100年 1月6日羈押訊
      問（詳本院100年度聲羈字第16號刑事卷第7至9頁）、100
      年2月21日檢察官偵查（詳100年度偵字第1499號偵查卷(一)
      第199至203頁）、本院100年3月2日延押訊問（詳本院100
      年度偵聲字第105號刑事卷第19至20頁）、100年 3月15日
      檢察官訊問（詳 100年度偵字第1499號偵查卷(二)第18至23
      頁）、100年 4月14日檢察官訊問（詳100年度偵字第1499
      號偵查卷(二)第93至96頁）、100年4月19日檢察官訊問（詳
      100年度偵字第1499號偵查卷(二)第 100至105頁）、本院訊
      問、準備程序及審理時（詳本院卷(一)第49至52頁、93至98
      頁、卷(二)第 76至96頁）自白不諱，核與被告陳俊智於100
      年2月24日檢察官訊問時（詳100年度偵字第1499號偵查卷
      (一)第208至210頁）陳述情節、證人謝道奇於100年 1月5日
      警詢（詳警卷Ｄ第55至58頁）、同日檢察官偵查時（詳10
      0年度偵字第 1499號偵查卷(一)第14至15頁）證述情節相符
      ，被告王大維於本院審理時亦不否認有於附表二編號（二
      ）所示時間、地點，向被告黃士豪購買第三級毒品愷他命
      等情。
（二）此外，並有被告黃士豪以其所有之電話號碼0000000000號
      手機，與王大維所有之電話號碼0000000000號手機，為聯
      繫轉讓禁藥即第二級甲基安非他命予王大維事宜，而於99
      年9月28日17時22分24秒、20時0分27秒、22時14分57秒、
      22時21分16秒（詳警卷Ａ第68頁）；於99年10月25日11時
      33分59秒、14時54分22秒、19時20分54秒（詳 100年度偵
      字第1499號偵查卷(一)第188至189頁）通話之通訊監察譯文
      ；為聯繫轉讓偽藥即第三級毒品愷他命予王大維事宜，而
      於99年10月24日10時25分9秒、10時41分6秒、11時41分24
      秒、12時2分52秒、12時19分54 秒通話之通訊監察譯文（
      詳 100年度偵字第1499號偵查卷(一)第187至188頁）；為聯
      繫販賣第三級毒品愷他命予王大維事宜，而於 99年9月28
      日 17時22分24秒、20時0分27秒、22時14分57秒、22時21
      分16秒（詳警卷Ａ第68頁）；於99年12月5日22時4分28秒
      、99年12月6日12時5分31秒（詳 100年度偵字第1499號偵
      查卷(一)第192頁）；於99年12月10日22時59分3秒、23時46
      分19秒（詳100年度偵字第1499號偵查卷(一)第193頁）通話
      之通訊監察譯文；與謝道奇持用之電話號碼0000000000號
      手機，為聯繫販賣第三級毒品愷他命予謝道奇，而於99年
      10月22日18時55分 5秒、18時56分19秒、19時33分54秒、
      19時43分38秒（詳 100年度偵字第1499號偵查卷(一)第186
      頁）；於99年11月 4日16時10分40秒、17時39分38秒（詳
      100年度偵字第1499號偵查卷(一)第190頁）通話之通訊監察
      譯文；與張陳宗持用之電話號碼0000000000號手機，為聯
      繫販賣第三級毒品愷他命予張陳宗，而於99年12月27日21
      時 22分52秒、21時30分33秒、22時0分26秒通話之通訊監
      察譯文（詳100年度偵字第1499號偵查卷(一)第194頁）及本
      院就電話號碼0000000000號、0000000000號行動電話核發
      之99年度聲監字第1398號通訊監察書（監察期間99年 8月
      25日10時起，至99年 9月22日10時止）、99年度聲監續字
      第1310號通訊監察書（監察期間99年 9月22日10時起，至
      99年10月20日10時止）、99年度聲監續字第1424號通訊監
      察書（監察期間99年10月20日10時起，至99年11月18日10
      時止）、99年度聲監續字第1544號通訊監察書（監察期間
      99年11月18日10時起，至99年12月16日10時止）、99年度
      聲監續字第1675號通訊監察書（監察期間99年12月16日10
      時起，至100年1月14日10時止）在卷可稽（詳警卷Ｅ第94
      至103頁）。
（三）而警方依通訊監察結果，得知被告黃士豪上開犯行，於10
      0年1月5日10時5分，持本院核發之搜索票，至黃士豪位於
      臺中市○○區○○路 1段8號15樓之6執行搜索，在該址查
      獲黃士豪所有SAMSUNG廠牌手機（含電話號碼 0000000000
      號SIM卡1張）等情，有本院搜索票、內政部警政署臺中港
      務警察局搜索、扣押筆錄、扣押物品目錄表、扣押物品照
      片（詳警卷Ｄ第15至28頁）及上開手機扣案可資佐證。
（四）綜上所述，本案事證明確，被告黃士豪自白情節，與事實
      相符，其轉讓禁藥即第二級毒品甲基安非他命、轉讓偽藥
      即第三級毒品愷他命及販賣第三級毒品愷他命之犯行，均
      堪認定。
三、被告王大維部分：
（一）訊據被告王大維坦承有於附表三所示之時間、地點，向黃
      士豪購買第三級毒品愷他命，惟矢口否認有販賣第三級毒
      品愷他命之犯行，辯稱：伊每次向黃士豪購買愷他命的數
      量約10公克左右，且是買來要自己施用，伊是以將愷他命
      摻入香煙內施用，1公克的愷他命可以摻入 4、5支香煙，
      每天抽30至40支香煙，但不是每天都抽，是想到才有抽，
      沒有想到就沒有抽，平均一星期要抽100支香煙等語。
（二）惟查：
      (一)上開犯罪事實，迭據證人黃士豪於檢察官偵查及本院審
        理時結證明確（詳100年度偵字第 1499號偵查卷(一)第18
        至23、199至203頁、偵查卷(二)第93至96頁、本院卷(二)第
        68至73頁）。證人黃士豪於100年4月14日檢察官訊問時
        具結證稱：「（上次提訊你時，針對99年10月24日王大
        維跟你通話之後，你向駱志仁回報說那是『金鋼仔』的
        那一次，無償轉讓還是向他購買？）那一次駱志仁拿一
        些愷他命給我試用，他是拿到我工作的地點浩洋百貨賣
        場去給我，我就拿給王大維用，一開始王大維跟我說不
        好，駱志仁跟我說那是「金鋼仔」，我又跟王大維說那
        就沒有東西了，所以之後我又跟駱志仁拿了50公克的愷
        他命。」；「（你是在99年10月25日向駱志仁表示那是
        『金鋼仔』的，之後幾天才向他拿50公克的愷他命？）
        過1、2天。」；「（99年10月28日21時22分左右，駱志
        仁打電話給你，問你在不在家，說他的機車鑰匙不見，
        叫你下來，是這次嗎？）是那次沒錯。我跟他約在一個
        地方，但是他的機車有時停在我上班的地方，有時停在
        我住的地方前面，如果基地台是出現在甘州街57號，就
        是我跟他約在我住處附近的甘肅路與西屯路口的全家便
        利商店見面。見面時我跟他說王大維說的情形給駱志仁
        聽，我要向駱志仁拿50公克的愷他命給人家，他不認得
        王大維，我是當天在他的車上拿的，他的愷他命是放在
        車上，他的車子是白色的，廠牌我忘記了。50公克的愷
        他命他賣我1萬2000元，他報給我的價錢是100公克2 萬
        4000元，我當天就拿現給駱志仁。」：「（你向駱志仁
        買50公克的愷他命之後，如何交給王大維？）我騎機車
        拿去東方之珠給王大維。應該是當天晚上的時候拿去的
        。」；「（提示 99年12月5日22時04分、翌日0時5分，
        黃士豪與王大維通訊監察譯文）你這次有無拿愷他命50
        公克給王大維嗎？）日期我忘記，但是我確實有拿 2次
        50公克的愷他命給王大維。電話中禮物指的是愷他命，
        我所謂 2次50公克的愷他命，是指第一次給他看貨的時
        候，他拿走 50公克的愷他命，另外一次99年12月5日跟
        他通電話的這次，我拿50公克的愷他命去東方之珠給他
        。」；「（99年12月10日22時59分、23時46分，你打電
        話給王大維說你要去找他，他說東西不好不要找我，這
        通電話之後，你有拿愷他命過去給他嗎？）日期我忘記
        了，但是有幾通我們在說搖頭丸，有時候在說愷他命，
        他會催我搖頭丸到了沒。我們都是見面在講，我另外 2
        次各交付 100公克的愷他命給王大維的確切日期我忘記
        ，但是是在12月中旬。」；「（所以99年10月28日，你
        向駱志仁拿50公克的愷他命，也是賣給王大維？）是。
        我賣給王大維 1萬3000元，他當場給我錢。」；「（之
        後你於99年12月2日從大頭哥陳俊智那裡拿了500公克的
        愷他命，你分四次總共賣了 300公克的愷他命給王大維
        ？）是。價格都是一樣的。」等語（詳 100年度偵字第
        1499號偵查卷(二)第93至95頁），亦確實與其於本院審理
        時具結證述情節，相互吻合。此外，並有被告黃士豪以
        其所有之電話號碼0000000000號手機，與王大維所有之
        電話號碼0000000000號手機，為聯繫販賣第三級毒品愷
        他命予王大維事宜，而於99年 9月28日17時22分24秒、
        20時 0分27秒、22時14分57秒、22時21分16秒（詳警卷
        Ａ第 68頁）；於99年12月5日22時4分28秒、99年12月6
        日12時5分31秒（詳100年度偵字第1499號偵查卷(一)第19
        2頁）；於99年12月10日22時59分3秒、23時46分19秒（
        詳100年度偵字第1499號偵查卷(一)第193頁）通話之通訊
        監察譯文及本院就電話號碼0000000000號、0000000000
        號行動電話核發之99年度聲監字第1398號通訊監察書（
        監察期間99年8月25日10時起，至99年9月22日10時止）
        、99年度聲監續字第1310號通訊監察書（監察期間99年
        9 月22日10時起，至99年10月20日10時止）、99年度聲
        監續字第1424號通訊監察書（監察期間99年10月20日10
        時起，至99年11月18日10時止）、99年度聲監續字第15
        44號通訊監察書（監察期間99年11月18日10時起，至99
        年12月16日10時止）、99年度聲監續字第1675號通訊監
        察書（監察期間99年12月16日10時起，至100年1月14日
        10時止）在卷可稽（詳警卷Ｅ第 94至103頁），堪認證
        人黃士豪並無虛構上開情節。
      (二)而被告王大維於檢察官聲請羈押，經本院訊問時陳稱：
        「我有跟黃士豪買第三級毒品愷他命，買3到5公克，每
        次買都是這樣的數量，我共買了15公克的第三級毒品愷
        他命。」等語（詳本院100年度聲羈字第279號刑事卷第
        4 頁）；次於本院初次訊問時陳稱：伊向黃士豪購買愷
        他命5次，全部將近購買100公克，每次購買10公克至15
        公克等語（詳本院卷(一)第22頁），再於本院行準備程序
        時改稱每次購買的數量都是10公克左右，價格為2600元
        等語（詳本院卷(一)第90頁）。觀諸被告王大維就每次購
        買的數量究竟3至5公克、或是10至15公克，或者都是10
        公克左右，前後陳述已有不符，其不斷更改辯詞，已足
        啟人疑竇。再者，被告王大維於本院訊問時陳稱：伊有
        欠黃士豪1、2萬元，沒有錢可以還給他，並沒有因此發
        生什麼糾紛等語（詳本院卷(一)第24頁）。而證人黃士豪
        於本院訊問時陳稱：伊與王大維間沒有任何金錢與其他
        債務糾紛等語（詳本院卷(一)第50頁背面）。顯然證人黃
        士豪並無甘冒偽證之刑責，而設詞誣陷被告王大維的動
        機。況且證人黃士豪證述自己有販賣上開數量的愷他命
        予被告王大維，亦將使自己受到販賣第三級毒品罪之追
        訴及處罰，且自承販賣的數量愈大，日後被判處的刑度
        愈重，證人黃士豪既無誣陷被告王大維的動機，苟非真
        有上開販賣第三級毒品予被告王大維之次數及數量，證
        人黃士豪焉有可能虛構上開事實而自陷泥淖。而證人黃
        士豪係經警方依法監聽而得知其販賣第三級毒品予王大
        維、謝道奇及張陳宗之犯行，其亦已於檢察官偵查及本
        院審理時坦承犯行，且被告王大維亦非其毒品來源，無
        論有無為上開證詞，均無從使其獲得毒品危害防制條例
        第 17條第1項規定，因供出毒品來源，因而查獲其他正
        犯或共犯之減刑或免除其刑之機會，更難想像證人黃士
        豪有可能虛構上開損人不利己證詞。再者，證人黃士豪
        雖證稱被告王大維有向其購買如附表三所示數量的愷他
        命，然並未證述被告王大維向其密集大量購買愷他命係
        為供販賣之用，若證人黃士豪有意誣陷被告王大維而虛
        構上情，其自可再行虛構被告王大維係意圖販賣愷他命
        ，而向其販入愷他命之情節，然證人黃士豪並未為此證
        詞，更足以認定證人黃士豪並未設詞陷害被告王大維，
        其證詞堪予採信。
      (三)警方依通訊監察結果，得知被告王大維上開犯行，於10
        0年1月5日7時40分許，前往王大維位於臺中市○○區○
        ○路 2段53號4樓406室，經王大維提出其所有LG廠牌手
        機（含電話號碼 0000000000號SIM卡1張）1支供警方扣
        案後，警方再責付王大維保管等情，亦有內政部警政署
        臺中港務警察局扣押筆錄、扣押物品目錄表、扣押物品
        照片、責付保管書（詳警卷Ｄ第42至44、48頁）在卷可
        稽，亦足認證人黃士豪證述確實有使用其所有之電話號
        碼00000000 00號手機，與王大維所有之電話號碼00000
        00000 號手機，聯繫販賣第三級毒品愷他命事宜，並非
        臨訟杜撰之詞。綜上所述，證人黃士豪有關被告王大維
        購買愷他命數量之證詞，不僅前後一致，且有相關通聯
        紀錄資為佐證，顯然較被告王大維前後矛盾之陳述，堪
        予採信。
      (四)被告王大維於檢察官聲請羈押，經本院訊問時陳稱：「
        （99年 12月間施用的愷他命量？）之前比較嚴重，1天
        約要施用 2公克的量，不會每天吸用，有時候3天施用1
        次，有時候 2天施用1次。」等語（詳本院100年度聲羈
        字第279號刑事卷第5頁）；於檢察官起訴後，本院初次
        訊問時陳稱：「（你1次施用多少的量？）抽煙時將近1
        克，磨的時候就磨 1克，抽煙時就沒用那麼多。」；「
        （你到底1次用多少的量？）不到 1克。」；「（你磨1
        克可以抽幾根煙？）4、5支煙。」；你每天抽幾支摻有
        愷他命的煙？）30支到40支。」；「（你每天都抽？）
        不一定。」；「（平均一星期抽幾支？）想到才有抽。
        」；「（想到才有抽，你每天抽30到40支？）想到才有
        抽，沒有想到就沒有抽。」；「（你平均一星期要抽幾
        支？）100支。」等語（詳本院卷(一)第 23至24頁）；於
        本院審理時陳稱：「（施用的量1次約多少？）1次大約
        1 公克，磨成粉，加在煙裡面，用捲煙的方式施用。」
        ；「（平均多久施用 1次？）有買就有施用，我就先把
        煙捲好，想抽就拿起來抽，我將 1公克磨成粉狀，用捲
        煙的方式可以捲成 4到5支的香煙，1天可施用30支到40
        支。」等語（詳本院卷(二)第87頁）。就其每次施用愷他
        命的量是否為1公克、每天施用愷他命的量是2公克或者
        是30至40支摻有愷他命的煙（即約6公克至8公克）、是
        2天施用1次、3天施用1次或想到才施用等情，始終語焉
        不詳，已難認定其於 99年10月28日、同年12月2日、同
        年 12月6日、同年12月10日及同年12月中旬某日，密集
        向黃士豪大量購買 50公克、50公克、50公克、100公克
        、100 公克的愷他命，係供其個人施用。再者，被告王
        大維自承其在「東方之珠理容ＫＴＶ」擔任服務生，底
        薪加全勤是 1萬元，小費不固定等情，顯然經濟並非處
        於寬裕的狀態，其卻在極短時間內，5 次密集購買數量
        龐大的愷他命，金額自1萬3000元至2萬6000元不等，不
        僅在毒品數量上，非其短時間可以施用完畢，徒增其經
        濟上的負擔及毒品保存上的困難，更增加其為警查獲的
        風險，更與其自承自己是想到才會施用愷他命，沒有想
        到就沒有施用，顯然並無大量需求並囤積愷他命之必要
        性等情，並不相符，足認上開 5次密集大量購買的愷他
        命，並非供己施用，其係意圖販賣而販入愷他命，已至
        為明顯。
      (五)至於被告王大維於100年 1月5日為警查獲時，經警方取
        得其同意採集其尿液，送往詮昕科技股份有限公司，以
        酵素免疫分析法、氣相層析質譜儀鑑驗結果，固呈第三
        級毒品愷他命於人體代謝後之愷他命陽性反應，有內政
        部警政署臺中港務警察局採集毒品危害防制條例嫌疑人
        尿液採取紀錄表、委託鑑驗尿液編號與真實姓名對照表
        、詮昕科技股份有限公司濫用藥物尿液檢驗報告在卷可
        稽（詳警卷Ｄ第50至52頁），然此僅係證明被告王大維
        確實有施用第三級毒品之行為，無從合理說明被告王大
        維何以要在短時間密集大量購買上愷他命，自無從為被
        告王大維有利之認定。
      (六)衡以近年來毒品濫用，危害國民健康與社會安定日益嚴
        重，治安機關對於販賣或施用毒品之犯罪行為，無不嚴
        加查緝，各傳播媒體對於政府大力掃毒之決心亦再三報
        導，已使毒品不易取得且物稀價昂，苟被告王大維非有
        利可圖，縱屬至愚，亦無甘冒被取締移送法辦，判處重
        刑之危險，而平白從事販入第三級毒品愷他命，伺機販
        售之理。是其以較其販入之價格為高，而伺機販出愷他
        命，而從中賺取買賣價差牟利之意圖，已至為明顯。
      (七)按所謂販賣行為，並不以販入之後復行賣出為要件，祇
        要以營利為目的，販入或賣出，有一於此，其犯罪即為
        完成，仍屬犯罪既遂（最高法院67年臺上字第2500號判
        例參照）。被告王大維意圖販賣第三級毒品愷他命，而
        販入第三級毒品愷他命，已達販賣第三級毒品愷他命既
        遂之階段，附此敘明。
（三）綜上所述，本案事證明確，被告王大維販賣第三級毒品愷
      他命之犯行，洵堪認定。
四、被告駱志仁部分：
（一）訊據被告駱志仁坦承於附表四之（一）所示之時間、地點
      ，轉讓偽藥即第三級毒品愷他命予黃士豪，且有使用電話
      號碼0000000000號行動電話，也會以該行動電話和黃士豪
      聯繫，而99年10月28日21時42分07秒的通訊監察譯文，確
      實是伊與黃士豪間的通話等情，惟矢口否認有販賣第三級
      毒品愷他命予黃士豪、張陳宗，辯稱：伊並沒有販賣愷他
      命予黃士豪，且伊知道張陳宗有使用愷他命，張陳宗知道
      伊有門路，因為伊知道黃士豪有在販賣，張陳宗問伊，伊
      就請張陳宗直接跟黃士豪聯絡，張陳宗是用電話號碼0000
      000000號行動電話，撥打伊使用之上開行動電話後，請伊
      幫忙找愷他命的門路。黃士豪有因涉及賭博輸錢，而向伊
      借款10幾萬元未還，伊有施加壓力，黃士豪很不情願，說
      伊一直逼他，伊有與黃士豪發生爭吵等語。其指定辯護人
      為其辯護稱：根據99年10月28日21時42分07秒之通訊監察
      譯文記載，係被告駱志仁問黃士豪有無在家，並向黃士豪
      表示摩托車鑰匙不見，並無交易毒品之相關對話。公訴意
      旨認定王大維向黃士豪表示需要50公克之愷他命，黃士豪
      於99年10月28日某時，在臺中市○○路 ○段18號之「全家
      便利商店」前，以 1萬2000元之價格，向駱志仁購得50公
      克之愷他命，隨即於當晚將愷他命攜至「東方之珠」，以
      1萬 3000元之價格賣給王大維，黃大維並當場取得販毒價
      金。然觀諸黃士豪與王大維的通訊監察譯文，除99年10月
      27日23時3分9秒，黃士豪發話予王大維，問第一次、第二
      次那一次比較好之外，並無二人欲於99年10月28日交易愷
      他命的聯絡電話，自難單憑黃士豪的證詞，為被告駱志仁
      不利之認定。依黃士豪於檢察官偵查時之證詞可知，黃士
      豪是在99年10月25日與駱志仁電話聯絡後，隔1、2天才向
      駱志仁拿50公克愷他命，99年10月28日21時42分 7秒的通
      訊監察譯文，即是黃士豪與被告駱志仁相約見面，黃士豪
      並於見面時向被告駱志仁說王大維要購買愷他命，並由黃
      士豪以1萬2000元向被告駱志仁購買 50公克愷他命。然依
      黃士豪與被告駱志仁於99年10月25日19時29分29秒、同日
      21時32分29秒、同年月27日23時01分44秒之通訊監察譯文
      可知，黃士豪與被告駱志仁既分別在99年10月25日19時29
      秒、21時32分29秒有電話聯絡，並於同年月27日23時01分
      44秒通話見面，與黃士豪於偵查中之陳述有異，則同年月
      28日21時42分07秒之電話通聯是否與販賣愷他命有關，即
      值得斟酌。依張陳宗之證詞可知，其購買愷他命之對象為
      黃士豪，並非被告駱志仁，且依卷附之通訊監察譯文，張
      陳宗並未於99年12月27日22時以前，撥打電話給駱志仁表
      示欲購買愷他命，亦無黃士豪所稱同年月27日當天晚上接
      到駱志仁的行動電話的紀錄，亦無黃士豪證稱：「張陳宗
      就打電話給我，說有跟駱志仁約好了。」之通話內容。綜
      此，檢察官之舉證，顯不足為被告駱志仁有罪之積極證明
      等語。
（二）惟查：
      (一)上開犯罪事實，迭據證人黃士豪於檢察官偵查及本院審
        理時結證明確（詳100年度偵字第 1499號偵查卷(二)第93
        至94、101至104頁、本院卷(三)第12至16頁）。證人黃士
        豪於100年4月14日檢察官訊問時具結證稱：「（上次提
        訊你時，針對99年10月24日王大維跟你通話之後，你向
        駱志仁回報說那是『金鋼仔』的那一次，無償轉讓還是
        向他購買？）那一次駱志仁拿一些愷他命給我試用，他
        是拿到我工作的地點浩洋百貨賣場去給我，我就拿給王
        大維用，一開始王大維跟我說不好，駱志仁跟我說那是
        「金鋼仔」，我又跟王大維說那就沒有東西了，所以之
        後我又跟駱志仁拿了50公克的愷他命。」；「（你是在
        99年10月25日向駱志仁表示那是『金鋼仔』的，之後幾
        天才向他拿50公克的愷他命？）過1、2天。」；「（99
        年10月28日21時22分左右，駱志仁打電話給你，問你在
        不在家，說他的機車鑰匙不見，叫你下來，是這次嗎？
        ）是那次沒錯。我跟他約在一個地方，但是他的機車有
        時停在我上班的地方，有時停在我住的地方前面，如果
        基地台是出現在甘州街57號，就是我跟他約在我住處附
        近的甘肅路與西屯路口的全家便利商店見面。見面時我
        跟他說王大維說的情形給駱志仁聽，我要向駱志仁拿50
        公克的愷他命給人家，他不認得王大維，我是當天在他
        的車上拿的，他的愷他命是放在車上，他的車子是白色
        的，廠牌我忘記了。50公克的愷他命他賣我1萬2000 元
        ，他報給我的價錢是100公克2萬4000元，我當天就拿現
        金給駱志仁。」：「（你向駱志仁買50公克的愷他命之
        後，如何交給王大維？）我騎機車拿去東方之珠給王大
        維。應該是當天晚上的時候拿去的。」等語（詳 100年
        度偵字第1499號偵查卷(二)第93至94頁）；於100年4月19
        日檢察官訊問時具結證稱：伊有向駱志仁拿 1次50公克
        的愷他命給王大維，時間是在99年10月25日之後的那幾
        天，駱志仁賣給伊1萬2000元，伊賣給王大維1萬3000元
        等語（詳100年度偵字第1499號偵查卷(二)第104頁）；「
        （當天《指99年12月27日》10點，你們《指與張陳宗》
        約在東方之珠附近的惠民路上交易愷他命，是否如此？
        ）是，愷他命是駱志仁的，我當天是幫駱志仁拿給張陳
        宗，錢我當場跟張陳宗收，金額我忘記了。但是駱志仁
        報給每個人的價錢不一樣，我收的錢是 1萬出頭元。」
        ；「（愷他命是什麼時候拿給你的？）大約在99年12月
        25日駱志仁要去北部玩之前，駱志仁把愷他命放在他的
        家裡，我有他的鑰匙，我先拿50公克的愷他命去王大維
        東方之珠那邊放。99年12月27日我要跟張陳宗交易的時
        候，就去王大維那裡拿50公克的愷他命，所以我才會打
        電話給他。」；「駱志仁要出去玩之前，說不一定會有
        人打給我，如果有人打給我要買愷他命，就去他家拿，
        後來張陳宗就打給我。」等語（詳100年度偵字第1499
        號偵查卷(二)第101至102頁）；於本院訊問時陳稱：伊是
        幫駱志仁拿愷他命給張陳宗，張陳宗伊不認識，伊幫駱
        志仁拿愷他命給張陳宗，向張陳宗收 1萬3000元後，再
        交給駱志仁。因為張陳宗之前有撥給駱志仁，駱志仁在
        99年12月27日前兩天有出去玩，有告訴伊說他的50公克
        愷他命放在那裡，如果有人打電話給伊，伊再拿去就好
        ，伊接到張陳宗的電話，就將愷他命拿給他，99年12月
        27日或28日駱志仁回來，伊就將錢拿給駱志仁等語（詳
        本院卷(一)第51頁），亦確實與其於本院審理時具結證述
        情節，相互吻合。此外，並有被告駱志仁以其所有之電
        話號碼0000000000號手機，與黃士豪所有之電話號碼00
        00000000號手機，為聯繫販賣第三級毒品愷他命予黃士
        豪事宜，而於99年10月28日21時42分13秒通話之通訊監
        察譯文（詳100年度偵字第1499號偵查卷(一)第182頁）及
        本院就電話號碼0000000000號、0000000000號行動電話
        核發之99年度聲監字第1398號通訊監察書（監察期間99
        年8月25日10時起，至99年9月22日10時止）、99年度聲
        監續字第1310號通訊監察書（監察期間99年 9月22日10
        時起，至99年10月20日10時止）、99年度聲監續字第14
        24號通訊監察書（監察期間99年10月20日10時起，至99
        年11月18日10時止）、99年度聲監續字第1544號通訊監
        察書（監察期間99年11月18日10時起，至99年12月16日
        10時止）、99年度聲監續字第1675號通訊監察書（監察
        期間99年12月16日10時起，至100年1月14日10時止）在
        卷可稽（詳警卷Ｅ第 94至103頁），堪認證人黃士豪並
        無虛構上開情節。
      (二)被告駱志仁雖猶辯稱並未販賣愷他命給張陳宗，伊於99
        年12月25日出去玩之前，將鑰匙交給黃士豪，是想叫黃
        士豪幫伊養貓而已，伊沒有交代黃士豪把愷他命交給任
        何人，黃士豪有向伊借15萬元，之前還有欠伊10幾萬元
        ，我們之前因為這樣而一直爭吵，黃士豪去年賣房子只
        還伊10幾萬元，目前還欠伊10幾萬元互助會的會錢，不
        知道是他倒的或他朋友倒的等語。而證人張陳宗雖於10
        0年 1月6日警詢時證稱：99年12月27日21時22分52秒至
        同日22時 0分26秒，電話號碼0000000000號與00000000
        00號行動電話的通聯內容，確實是伊與黃士豪的電話通
        聯內容，伊於99年12月27日22時許，至臺中市○○路旁
        東方之珠附近，向黃士豪拿重量約 3公克的愷他命，沒
        有付錢給黃士豪等語（詳警卷Ｄ第79頁）；於100年4月
        19日檢察官訊問時具結證稱：「（99年12月27日晚上，
        你是不是在東方之珠附近的惠民路上，跟黃士豪買了50
        公克的愷他命？）是。我打電話跟駱志仁說我要東西，
        他叫我直接找黃士豪，我在東方之珠跟黃士豪拿50公克
        的愷他命時，沒有當場給他錢，愷他命是我跟朋友合買
        的，錢是在我去找朋友收了錢之後，當天晚上在東方之
        珠交給黃士豪 1萬3000元。」；「我不知道貨是駱志仁
        還是黃士豪的，但是因為我沒有現金，所以我透過駱志
        仁去跟黃士豪交易。」等語（詳 100年度偵字第1499號
        偵查卷(二)第 103頁）；於本院審理時亦具結證稱：「（
        你在100年4月19日檢察官有問你，99年12月27日有沒有
        跟黃士豪在東方之珠附近的惠民路上交易50公克愷他命
        ，你當時的陳述是否實在？）實在。」；「（你在偵訊
        有說，你是打電話跟駱志仁說你要東西，駱志仁叫你直
        接找黃士豪，當時駱志仁的意思是怎樣，是你要跟駱志
        仁買毒品，他叫你去找黃士豪拿，還是他沒有，叫你去
        跟黃士豪買？）時間太久我不記得，我看過黃士豪，但
        是跟黃士豪不太熟，駱志仁他有沒有東西我不知道，但
        是他叫我直接找黃士豪。」；「（你第二個問題答說，
        我不知道貨是駱志仁還是黃士豪的，但是因為我沒有現
        金，所以我透過駱志仁去跟黃士豪交易，這是何意？）
        駱志仁跟黃士豪比較熟，我要跟黃士豪拿東西的時候，
        有時候身上不夠錢，駱志仁跟黃士豪交情比較好，我就
        叫駱志仁打給黃士豪講講看，請黃士豪先讓我欠，晚一
        點再拿錢給他。」；「（你跟駱志仁比較熟，你又缺現
        金，你直接跟駱志仁買就好，為何要跟黃士豪買？）我
        沒有向駱志仁拿過毒品愷他命，我會打電話給駱志仁是
        因為那天我身上帶不夠錢，我想說打給駱志仁，因為他
        跟黃士豪的交情比較好。」；「（請說明當天交易的過
        程？）印象中，我直接去找黃士豪拿愷他命，錢直接交
        交給黃士豪，黃士豪沒有跟我說愷他命是怎麼來的。」
        等語（詳本院卷(三)第17至18頁）。
      (三)然張陳宗於99年12月27日與黃士豪交易愷他命後，於翌
        日即99年12月28日19時33分17秒、19時47分28秒，曾以
        持用之電話號碼0000000000號手機，撥打黃士豪所有之
        電話號碼 0000000000號手機，而有以下之對話（詳100
        年度偵字第1499號偵查卷(一)第194至195頁）：
        張陳宗：我方便去找你嗎？昨天的20倍，有嗎？
          黃士豪：有啊！
          張陳宗：你哥回來了嗎？
          黃士豪：還沒。
          張陳宗：那我直接去找你。
          黃士豪：你到再講。
        張陳宗：你可以先去拿嗎？我跟人家約7點的。
          黃士豪：200的嗎？
          張陳宗：昨天的20倍。
          黃士豪：40哦！
          張陳宗：昨天我跟你拿多少？你記得嗎？乘以20啊！
          黃士豪：2個啊。我哥的？還是我這個。
          張陳宗：我打電話跟你哥拿，你叫我過去東方之珠。
          黃士豪：你要那一種？
          張陳宗：不是500塊的那個。
          黃士豪：哦！不是要我這個就是了啦。
          張陳宗：跟你哥拿的那個啦！
          黃士豪：那要等他回來。
          張陳宗：我跟人家約好了！有辦法拿到嗎？
          黃士豪：你打給他，他會跟你講，要去找一個人。
          張陳宗：好。
        張陳宗旋即99年12月28日19時49分53秒，以持用之電話
        號碼0000000000號手機，撥打被告駱志仁所有之電話號
        碼 0000000000號手機，而有以下之對話（詳100年度偵
        字第1499號偵查卷(一)第184頁）：
          張陳宗：你還沒回來哦！
          駱志仁：還沒啊！
          張陳宗：你弟叫我找你。
          駱志仁：找我幹嘛！你昨天沒找他嗎？
          張陳宗：有啊！昨天ＯＫ啊！我今天要跟拿之前數量
                  的20倍！人家從臺北下來，阿碩那裡有那麼
                  多了嗎？
          駱志仁：沒辦法！我回去還要2、3個小時。
          張陳宗：你回來很多Ｋ嗎？
          駱志仁：還要問看看。
          張陳宗：我等一下跟你聯絡。
        張陳宗再於99年12月28日20時8分8秒、20時17分23秒，
        以持用之上開手機，撥打黃士豪所有之上開手機，而有
        以下之對話（詳100年度偵字第1499號偵查卷(一)第195頁
        ）：
        張陳宗：我去那裡找你？
          黃士豪：我在家裡，但是我這裡沒有！只有我的而
                  已，他要回來了嗎？
          張陳宗：還要3個小時，人家不要等那麼久。
        張陳宗：你哥叫我找你，他說要叫人家過去找你。
          黃士豪：我這裡沒有。
          張陳宗：他要叫人家去找你。
          黃士豪：我等電話，再跟你講。
        駱志仁旋於99年12月28日20時18分25秒，以所有之上開
        手機，撥打黃士豪所有之上開手機，而有以下之對話（
        詳100年度偵字第1499號偵查卷(一)第195頁）：
          駱志仁：阿宗講的你聽得懂嗎？
          黃士豪：我知道啦。
          駱志仁：我叫我朋友過去，你跟他講清楚就ＯＫ，你
                  再跟阿宗聯絡。
          黃士豪：好啦！你還沒要回來哦！
          駱志仁：再2個小時。
        證人黃士豪於100年4月19日檢察官訊問時具結證稱：「
        （隔天晚上也就是 99年12月28日晚上，張陳宗從晚上7
        點33分跟你聯絡說他要昨天的20倍的量，他又打電話給
        駱志仁，這次也是要交易愷他命嗎？）是。我跟張陳宗
        碰面的時候，他要1000公克的，是我接到駱志仁的電話
        之後，我才下去我家樓下的全家便利商店等張陳宗，他
        才當面跟我說要1000公克的愷他命，駱志仁就叫人去便
        利商店那裡跟我碰頭，載我去市區○○路附近，到的時
        候，那個人叫我在車上等，後來那個人就回來，問我說
        張陳宗那邊的情形怎樣，我就打電話給張陳宗，但是要
        先拿到錢，貨才要給他，後來沒有拿到錢，所以我貨也
        沒有給他。」等語（詳 100年度偵字第1499號偵查卷(二)
        第 102頁）；於本院審理時具結證稱：「駱志仁那時在
        從北部回來的路上，是張陳宗打給我的，那時我先接到
        駱志仁的電話，我跟張陳宗並不認識，我接到駱志仁電
        話才會跟張陳宗接洽，後來張陳宗在電話中跟我說要拿
        昨天交易的愷他命20倍，我跟他說我沒有東西，事後，
        就先掛斷。那天檢察官給我聽的通訊監聽譯文中，我聽
        到張陳宗後來有打電話給駱志仁，確認過後，駱志仁才
        打電話給我，說他等下會叫人來找我，叫我再帶張陳宗
        去拿愷他命就可以。」；「（28日那次有交易成功嗎？
        ）沒有。因為張陳宗他沒有帶錢來，對方我並不認識，
        所以他也沒有拿愷他命出來。」；「（你在99年12月28
        日與張陳宗的通聯譯文裡面提到的『哥』（臺語），就
        是指駱志仁？）是。」等語（詳本院卷(三)第14、16頁）
        ；而證人張陳宗於本院審理時亦證稱其於上開時間打電
        話黃士豪是要買愷他命等語（詳本院卷(三)第18頁）。再
        配合證人張陳宗、黃士豪、駱志仁上開通訊監察譯文可
        知，證人張陳宗對駱志仁販賣的愷他命與黃士豪個人販
        賣的愷他命係不同的愷他命，知之甚詳，且在時間緊迫
        的狀況，仍堅持要購買駱志仁的愷他命，而不要黃士豪
        個人販賣的愷他命，是證人張陳宗於審理時證稱其從未
        向駱志仁購買愷他命，伊是透過駱志仁去找黃士豪，一
        直以來，伊都是透過駱志仁去找黃士豪，伊沒有透過黃
        士豪去找駱志仁等語，顯與通訊監察譯文彰顯的內容並
        不相符，其證詞的憑信性顯有可疑，迴護被告駱志仁的
        心態，至為明顯。且觀諸張陳宗於99年12月28日密切與
        黃士豪、駱志仁電話聯絡購買愷他命的過程中，張陳宗
        是因為駱志仁尚未返回住處，始退而求其次，要直接去
        找黃士豪，且強調要購買駱志仁手上的愷他命，而非黃
        士豪手上的愷他命，在黃士豪無法作主，要張陳宗與駱
        志仁聯繫的情況，張陳宗旋即撥打電話給駱志仁，並直
        接向駱志仁表示要購買昨天即99年12月27日購買愷他命
        數量的20倍，駱志仁旋又撥打電話給張志豪，告知張志
        豪如何陪同其友人拿愷他命給張陳宗以觀，足認證人黃
        士豪證稱99年12月27日係應被告駱志仁之託，將張陳宗
        購買之50公克愷他命交給張陳宗，並收取張陳宗交付之
        1萬3000元之證詞，並非虛構之詞。
      (四)被告駱志仁於100年4月19日檢察官偵查時陳稱：「（99
        年12月28日19時49分，張陳宗打給你，你問他說你找我
        幹嘛？你昨天沒找他？張陳宗說有呀，昨天ＯＫ，我今
        天要跟你拿昨天數量的20倍等內容，是張陳宗要跟你購
        買愷他命來賣給別人嗎？）不是，是易付卡。」；「（
        99年12月27日黃士豪與張陳宗交易的是愷他命，他隔天
        打電話跟你說要昨天的20倍，怎麼會是易付卡？）我不
        知道他跟黃士豪的交易。」；「（在張陳宗打這個電話
        之後，他陸續從 99年12月28日20時8分、20時17分，跟
        黃士豪聯絡要這個毒品，接著你於20時 8分打電話給黃
        士豪說阿宗說的你聽得懂嗎？黃士豪說我知道啦等內容
        ，你打這個電話給黃士豪做什麼？）黃士豪有易付卡的
        門路，我也有這個門路。」等語（詳100年度偵字第154
        7號偵查卷第 63頁），已與其於本院羈押訊問時陳稱：
        「張陳宗有次打電話給我，說要愷他命，我說我沒有，
        我叫張陳宗去找黃士豪，張陳宗知道我有門路，而且他
        們都有認識，所以張陳宗打電話給我，我就叫他去找黃
        士豪。」；「（提示99年10月28日監聽譯文，當時張陳
        宗是否有在電話中說要之前的數量20倍？）我知道張陳
        宗要愷他命，但我不知道20倍是指多少，我直接叫張陳
        宗去找黃士豪，我後來知道99年10月28日這次沒有交易
        成功。」等語（詳本院100年度聲羈字第400號刑事卷第
        6 頁）前後矛盾，更與證人黃士豪、張陳宗證詞相互齟
        齬，足認被告駱志仁刻意迴避通訊監察譯文所彰顯的事
        實，自以證人黃士豪所述與通訊監察譯文彰顯內容相符
        之證詞，堪予採信。
      (五)至於被告駱志仁陳稱黃士豪有向伊借15萬元，之前還有
        欠伊10幾萬元，我們之前因為這樣而一直爭吵，黃士豪
        去年賣房子只還伊10幾萬元，目前還欠伊10幾萬元互助
        會的會錢，不知道是他倒的或他朋友倒的等語，而直指
        黃士豪故意誣陷其犯罪。惟證人黃士豪於本院審理時具
        結證稱：伊之前確實有欠駱志仁錢，但是伊已經還清他
        15萬元，至於駱志仁講的互助會，會首是伊的朋友，伊
        有請該朋友與駱志仁接洽，他們已經當面講清楚要怎麼
        還錢等語（詳本院卷(三)第16頁背面），且觀諸被告駱志
        仁與黃士豪自99年9月28日至100年1月4日均有密切的電
        話通聯紀錄，且期間未曾有雙方因上開互助會款項而爭
        吵之情事（詳100年度偵字第1499號偵查卷(一)第186頁至
        196 頁通訊監察譯文），殊難認定有被告駱志仁所稱因
        黃士豪積欠其款項，雙方一直爭吵的情事。而證人黃士
        豪迄至100年3月15日檢察官偵查時，仍為迴護被告駱志
        仁之陳述，苟證人黃士豪與被告駱志仁已因欠款之事，
        而形同水火，證人黃士豪並因而挾怨報復，其自可於為
        警查獲時起，即設詞誣陷被告駱志仁，焉有必要於 100
        年 3月15日檢察官偵查時，仍為被告駱志仁開脫罪名，
        是被告駱志仁上開所辯，係屬臨訟飾卸之詞，不足採信
        。
（三）且毒品危害防制條例就販賣第三級毒品愷他命，定有極為
      嚴厲之刑罰，經由大眾傳播媒體之大力宣導，已為國人所
      共知共識，且政府近年來為杜絕毒品之氾濫，對查緝施用
      、轉讓或販賣毒品之工作雷厲風行。被告駱志仁對第三級
      毒品愷他命係政府公告查禁之毒品，且就販賣第三級毒品
      愷他命之行為，將受到極為嚴厲之刑事處罰，自當知之甚
      詳，苟被告駱志仁非有利可圖，縱屬至愚，亦無甘冒被取
      締移送法辦，判處重刑之危險，而平白從事販賣第三級毒
      品愷他命之理。是其販出第三級毒品愷他命之價格，較其
      販入之價格為高，係屬合理之認定，被告駱志仁從中賺取
      買賣價差牟利之意圖，已至為明顯。
（四）綜上所述，本案事證明確，被告駱志仁轉讓偽藥即第三級
      毒品愷他命及販賣第三級毒品愷他命之犯行，均堪認定。
五、論罪科刑部分：
（一）按甲基安非他命為毒品危害防制條例第2條第2項明定列管
      之第二級毒品，同時亦屬於藥事法所稱之「禁藥」（即藥
      事法第 22條第1款所稱之「經中央衛生主管機關明令公告
      禁止製造、調劑、輸入、輸出、販賣或陳列之毒害藥品」
      ）；而愷他命成分應屬藥品管理，同時亦列屬管制藥品管
      理條例第 3條所稱之第三級管制藥品，亦係毒品危害防制
      條例第 2條所規範之第三級毒品，其藥品類別為「須由醫
      師處方使用」。目前愷他命並未經行政院衛生署依藥事法
      第22條第1項第1款規定公告為禁止製造、調劑、輸入、輸
      出、販賣或陳列之毒害藥品，故並非藥事法第 22條第1項
      第 1款所規定之禁藥，而藥品之製造或輸入或調劑，應依
      相關法令規定辦理，經行政院衛生署核准登記之愷他命製
      劑，僅有針劑 4筆等情，有行政院衛生署98年2月2日衛署
      藥字第0980001757號函可稽。而明知為禁藥、偽藥而轉讓
      、販賣者，藥事法第83條亦定有處罰明文。故行為人明知
      為禁藥即「甲基安非他命」而轉讓予他人者，除成立毒品
      危害防制條例第8條第2項之「轉讓第二級毒品罪」外，亦
      構成藥事法第 83條第1項之「轉讓禁藥罪」；而行為人明
      知為偽藥即「愷他命」而轉讓、販賣予他人者，除分別成
      立毒品危害防制條例第8條第3項之「轉讓第三級毒品罪」
      及同條例第4條第2項之「販賣第三級毒品罪」外，亦構成
      藥事法第 83條第1項之「轉讓偽藥罪」，此均屬同一犯罪
      行為而同時有二種法律可資處罰之「法條（規）競合」情
      形，應依「重法優於輕法」、「後法優於前法」等法理，
      擇一處斷。查毒品危害防制條例第8條第2項之轉讓第二級
      毒品罪之法定本刑為「6月以上5年以下有期徒刑，得併科
      新臺幣70萬元以下罰金」；同條第 3項之轉讓第三級毒品
      罪之法定本刑為「3年以下有期徒刑，得併科新臺幣 30萬
      元以下罰金」，93年4月21日修正後藥事法第83條第1項轉
      讓禁藥、偽藥罪之法定本刑為「7 年以下有期徒刑，得併
      科新臺幣 500萬元以下罰金」，故除有轉讓之第二級毒品
      ，達毒品危害防制條例第8條第6項之一定數量，經依法加
      重後之法定刑，較藥事法第83條第 1項之法定刑重之情形
      外，因藥事法第83條第 1項為重法，自應優先適用藥事法
      第83條第1項處罰。至於毒品危害防制條例第 4條第3項之
      販賣第三級毒品罪之法定本刑為「5 年以上有期徒刑，得
      併科新臺幣700萬元以下罰金，較藥事法第83條第1項為重
      ，自應優先適用毒品危害防制條例第4條第3項處罰。
      (一)被告陳俊智於附表一之（一）編號1、2所示時間、地點
        ，無償轉讓同屬禁藥之第二級毒品甲基安非他命各 0.1
        公克予黃士豪，核其所為，均係犯藥事法第 83條第1項
        之轉讓禁藥罪；被告陳俊智意圖營利，基於販賣第三級
        毒品愷他命之犯意，於附表一之（二）編號1至3所示時
        間、地點，販賣第三級毒品愷他命予陳煜青、黃士豪，
        核其所為，係犯毒品危害防制條例第4條第3項之販賣第
        三級毒品罪。被告陳俊智於附表一之（二）編號1至3所
        示之販賣第三級毒品前，意圖販賣而持有第三級毒品愷
        他命之低度行為，為販賣之高度行為所吸收，不另論罪
        。被告陳俊智與少年陳ＯＯ間，就上開附表一之（二）
        編號 1所示之販賣第三級毒品犯行，有犯意聯絡及行為
        分擔，為共同正犯。按刑法總則之加重，係概括性之規
        定，所有罪名均一體適用；刑法分則之加重，係就犯罪
        類型變更之個別犯罪行為予以加重，成為另一獨立之罪
        名。兒童福利法第 43條第1項前段（現修正為兒童及少
        年福利法第 70條第1項，修文規定：成年人教唆、幫助
        或利用兒童及少年犯罪或與之共同實施犯罪或故意對其
        犯罪者，加重其刑至二分之一。但各該罪就被害人係兒
        童及少年已定有特別處罰規定者，不在此限。），其中
        與少年共同實施犯罪，其加重係概括性之規定，對一切
        犯罪皆有其適用，自屬刑法總則加重之性質（最高法院
        92年度第1次刑事庭會議決議、99年臺上字第356號判決
        參照）。被告陳俊智為附表一之（二）編號 1所示之販
        賣第三級毒品犯行，其行為時係已滿20歲之成年人，其
        與行為時係14歲以上未滿18歲之少年陳ＯＯ共同實施犯
        罪，爰依兒童及少年福利法第 70條第1項規定加重其刑
        。被告陳俊智於偵查及審判中，就上開 3次販賣第三級
        毒品愷他命犯行，均自白犯罪，有其各次筆錄在卷可證
        ，合於毒品危害防制條例第17條第 2項之規定，爰均依
        該條項之規定減輕其刑，並就與附表一之（二）編號 1
        所示與少年陳ＯＯ共犯販賣第三級毒品罪，依上開規定
        先加後減之。被告陳俊智所犯上開2次轉讓禁藥犯行、3
        次販賣第三級毒品犯行，犯意各別、罪名不同，應分論
        併罰。
      (二)被告黃士豪於附表二之（一）編號1、2所示時間、地點
        ，無償轉讓同屬禁藥之第二級毒品甲基安非他命各 0.1
        公克予王大維，核其所為，均係犯藥事法第 83條第1項
        之轉讓禁藥罪；被告黃士豪於附表二之（一）編號 3所
        示時間、地點，無償轉讓同屬偽藥之第三級毒品愷他命
        0.1 公克予王大維（被告黃士豪轉讓之愷他命並非針劑
        ，且無證據證明係未經核准擅自輸入的藥品，而屬於藥
        事法第22條第1項第2款規定之禁藥，是被告黃士豪轉讓
        之愷他命係屬藥事法第 20條第1款規定未經核准，擅自
        製造之偽藥，堪以認定），核其所為，係犯藥事法第83
        條第 1項之轉讓偽藥罪；被告黃士豪意圖營利，基於販
        賣第三級毒品愷他命之犯意，於附表二之（二）編號 1
        至 9所示時間、地點，販賣第三級毒品愷他命予王大維
        、謝道奇、張陳宗《同附表四之（二）編號 2》，核其
        所為，係犯毒品危害防制條例第4條第3項之販賣第三級
        毒品罪。被告於附表二之（二）編號1至9所示之販賣第
        三級毒品前，意圖販賣而持有第三級毒品愷他命之低度
        行為，為販賣之高度行為所吸收，不另論罪。被告黃士
        豪與駱志仁，就上開附表二之（二）編號 9《同附表四
        之（二）編號 2》所示之販賣第三級毒品犯行，有犯意
        聯絡及行為分擔，為共同正犯。被告黃士豪於偵查及審
        判中，就上開 9次販賣第三級毒品愷他命犯行，均自白
        犯罪，有其各次筆錄在卷可證，合於毒品危害防制條例
        第17條第 2項之規定，爰均依該條項之規定減輕其刑。
        被告黃士豪所犯上開2次轉讓禁藥犯行、1次轉讓偽藥犯
        行、9 次販賣第三級毒品犯行，犯意各別、罪名不同，
        應分論併罰。
      (三)按所謂販賣行為，並不以販入之後復行賣出為要件，祇
        要以營利為目的，販入或賣出，有一於此，其犯罪即為
        完成，仍屬犯罪既遂（最高法院67年臺上字第2500號判
        例參照）。被告王大維意圖營利，基於販賣第三級毒品
        愷他命之犯意，於附表三編號1至5所示時間、地點，向
        黃士豪販入第三級毒品愷他命（該第三級毒品愷他命目
        前已不知去向），核其所為，係犯毒品危害防制條例第
        4條第3項之販賣第三級毒品罪。被告王大維於偵查及審
        判中，均未就上開販賣第三級毒品愷他命犯行自白犯罪
        ，有其各次筆錄在卷可證，不合於毒品危害防制條例第
        17 條第2項之規定，無從依該條項之規定減輕其刑，附
        此說明。被告王大維於附表三編號1至5所示之販賣第三
        級毒品犯行，其意圖販賣而持有第三級毒品愷他命之低
        度行為，為販賣之高度行為所吸收，不另論罪。被告王
        大維所犯上開 5次販賣第三級毒品犯行，犯意各別、罪
        名不同，應分論併罰。
      (四)被告駱志仁於附表四之（一）編號 1所示時間、地點，
        無償轉讓同屬偽藥之第三級毒品愷他命（數量不詳，惟
        無積極證據證明已達毒品危害防制條例第8條第6項規定
        之一定數量）予黃士豪（被告駱志仁轉讓之愷他命並非
        針劑，且無證據證明係未經核准擅自輸入的藥品，而屬
        於藥事法第22條第1項第2款規定之禁藥，是被告駱志仁
        轉讓之愷他命係屬藥事法第 20條第1款規定未經核准，
        擅自製造之偽藥，堪以認定），核其所為，係犯藥事法
        第 83條第1項之轉讓偽藥罪；被告駱志仁意圖營利，基
        於販賣第三級毒品愷他命之犯意，於附表四之（二）編
        號1至2所示時間、地點，販賣第三級毒品愷他命予黃士
        豪、張陳宗《同附表二之（二）編號 9》，核其所為，
        係犯毒品危害防制條例第4條第3項之販賣第三級毒品罪
        。被告於附表四之（二）編號1至2所示之販賣第三級毒
        品前，意圖販賣而持有第三級毒品愷他命之低度行為，
        為販賣之高度行為所吸收，不另論罪。被告駱志仁與黃
        士豪，就上開附表四之（二）編號 2《同附表二之（二
        ）編號 9》所示之販賣第三級毒品犯行，有犯意聯絡及
        行為分擔，為共同正犯。被告駱志仁於偵查及審判中，
        均未就上開販賣第三級毒品愷他命犯行自白犯罪，有其
        各次筆錄在卷可證，不合於毒品危害防制條例第17條第
        2 項之規定，無從依該條項之規定減輕其刑，附此說明
        。被告駱志仁所犯上開1次轉讓偽藥犯行、2次販賣第三
        級毒品犯行，犯意各別、罪名不同，應分論併罰。
（二）被告陳俊智供述所販賣之第三級毒品愷他命，係於99年12
      月初，在屏東向綽號「小五」之男子購買，並無從查證；
      被告黃士豪、王大維及駱志仁並無供述毒品來源等情，有
      臺灣臺中地方法院檢察署100年6月8日中檢輝周100蒞4369
      字第088690號函暨所附內政部警政署臺中港務警察局刑事
      課偵查員許朝明職務報告在卷可稽（詳本院卷(二)第58至65
      頁），渠等均不符合毒品危害防制條例第17條第 1項之減
      輕或免除其刑規定，附此說明。
（三）被告陳俊智、黃士豪、王大維、駱志仁所犯之販賣第三級
      毒品罪，其法定最輕本刑為 5年，且因被告等若於偵查、
      審判中均自白犯罪，尚得依毒品危害防制條例第 17條第2
      項規定減輕其刑，相較於被告等明知第三級毒品足以嚴重
      戕害他人身心健康，為貪圖不法利益，執意從事販賣第三
      級毒品犯行，危害國家社會治安甚鉅之情節，難認有情輕
      法重，而有犯罪之情狀顯可憫恕，認科以最低度刑仍嫌過
      重之情形存在，無從適用刑法第59條規定減輕其刑。
（四）爰審酌被告陳俊智有賭博、重利等刑事前案紀錄、被告駱
      志仁有藏匿人犯之刑事前案紀錄，被告黃士豪、王大維前
      並無刑事前案紀錄等情，有臺灣高等法院被告前案紀錄表
      附卷可稽，堪認被告陳俊智、駱志仁品行不佳，被告黃士
      豪、王大維犯案前品行尚佳，被告陳俊智、黃士豪、駱志
      仁無視於國家對於藥品的管制，及轉讓禁藥、偽藥對於濫
      行使用者之危害，被告陳俊智、黃士豪、王大維、駱志仁
      等為貪圖不法利益，販賣第三級毒品，無視該毒品足以助
      長施用毒品之惡習，嚴重戕害國民身心健康，危害國家社
      會治安，造成施用者難以戒斷之生理成癮性及心理依賴性
      ，犯罪動機及目的均值非難，被告陳俊智販賣第三級毒品
      數量龐大，所生危害較鉅，被告王大維未及販出即為警查
      獲，所生危害較小，被告陳俊智、黃士豪犯後均已明確認
      知其行為之違法性及對國家、社會乃至他人之危害，犯後
      態度尚稱良好，被告王大維、駱志仁欠缺法治觀念，被告
      駱志仁犯後復與證人張陳宗串證，企圖規避應有之刑事責
      任，犯後態度不佳等一切情狀，分別量處如主文所示之刑
      ，並定其應執行之刑。檢察官雖就被告等均為具體之求刑
      ，然本院就被告陳俊智、黃士豪、王大維被訴販賣第二級
      毒品部分，係另為無罪之判決，詳如後述，且檢察官在被
      告陳俊智、黃士豪符合毒品危害防制條例第17條第 2項之
      偵查及審判中自白的減刑規定下，求刑基礎與本院量刑基
      礎亦有所不同，自以本院斟酌刑法第57條規定及審酌上開
      情節，所分別量處如主文所示之刑度，並定其應執行之刑
      為適當。
（五）沒收或沒收銷燬部分：
      按毒品危害防制條例第19條第1項規定：犯第4條之罪者，
      其供犯罪所用或因犯罪所得之財物，均沒收之，如全部或
      一部不能沒收時，追徵其價額或以其財產抵償之。但該條
      項並無如同條例第 18條第1項所定「不問屬於犯人與否，
      沒收之」之明文，自屬相對沒收主義之立法，是其應沒收
      之物，應以屬被告或共犯所有者為限。且按該條項規定，
      既採義務沒收主義，故販賣毒品所得之對價，不問其中成
      本若干，利潤多少，均應全部諭知沒收，貫徹政府查禁煙
      毒之決心，以符立法本旨。經查：
      (一)被告陳俊智就附表一之（二）編號 1所示之販賣第三級
        毒品所得，未經扣押在案，爰依毒品危害防制條例第19
        條第 1項之規定，諭知與少年陳ＯＯ連帶沒收之，如全
        部或一部不能沒收時，以被告陳俊智、少年ＯＯ財產連
        帶抵償之。被告陳俊智就附表一之（二）編號2、3所示
        之販賣第三級毒品所得，均未經扣押在案，爰依毒品危
        害防制條例第 19條第1項之規定，分別諭知沒收之，如
        全部或一部不能沒收時，以被告陳俊智財產抵償之。扣
        案之 NOKIA廠牌手機（含電話號碼0000000000號SIM卡1
        張） 1支，係被告陳俊智所有，供犯附表一之（一）編
        號 2所示轉讓禁罪所用之物、及供犯附表一之（二）編
        號1至3所示販賣第三級毒品罪所用之物，爰分別依刑法
        第 38條第1項第2款、毒品危害危害防制條例第19條第1
        項之規定，宣告沒收之。至於少年陳ＯＯ持用之手機（
        含電話號碼0000000000號SIM卡 1張）1支，雖係供犯附
        表一之（二）編號 1所示販賣第三級毒品罪所用之物，
        然並無積極證據證明係少年陳ＯＯ所有，且非違禁物，
        本院無從為沒收之諭知。
      (二)被告黃士豪就附表二之（二）編號 9《同附表四之（二
        ）編號 2》所示之販賣第三級毒品所得，未經扣押在案
        ，爰依毒品危害防制條例第19條第 1項之規定，諭知與
        被告駱志仁連帶沒收之，如全部或一部不能沒收時，以
        被告黃士豪、駱志仁財產連帶抵償之。被告黃士豪就附
        表二之（二）編號1至8所示之販賣第三級毒品所得，均
        未經扣押在案，爰依毒品危害防制條例第19條第 1項之
        規定，分別諭知沒收之，如全部或一部不能沒收時，以
        被告黃士豪財產抵償之。扣案之 SAMSUNG廠牌手機（含
        電話號碼0000000000號SIM卡1張） 1支，係被告黃士豪
        所有，供犯附表二之（一）編號1至2所示轉讓禁藥罪、
        編號 3所示轉讓偽藥罪所用之物、供犯附表二之（二）
        編號1至3、6至7所示販賣第三級毒品罪所用之物、供與
        被告駱志仁共犯附表二之（二）編號 9《同附表四之（
        二）編號 2》所示販賣第三級毒品罪所用之物，爰分別
        依刑法第38條第1項第2款、毒品危害危害防制條例第19
        條第1項之規定，宣告沒收之。
      (三)LG廠牌手機（含電話號碼 0000000000號SIM卡1張）1支
        ，係被告王大維所有，供犯附表三編號3、4所示販賣第
        三級毒品罪所用之物，且業經警方責付被告王大維保管
        ，目前未經扣押在案，且無積極證據證明業已滅失，爰
        分別依毒品危害危害防制條例第19條第 1項之規定，宣
        告沒收之，如全部或一部不能沒收時，追徵其價額。
      (四)被告駱志仁就附表四之（二）編號 2《同附表二之（二
        ）編號 9》所示之販賣第三級毒品所得，未經扣押在案
        ，爰依毒品危害防制條例第19條第 1項之規定，諭知與
        被告黃士豪連帶沒收之，如全部或一部不能沒收時，以
        被告駱志仁、黃士豪財產連帶抵償之。被告駱志仁就附
        表四之（二）編號 1所示之販賣第三級毒品所得，未經
        扣押在案，爰依毒品危害防制條例第19條第 1項之規定
        ，諭知沒收之，如全部或一部不能沒收時，以被告駱志
        仁財產抵償之。未扣案之手機（含電話號碼0000000000
        號SIM卡 1張）1支，係被告駱志仁所有，供犯附表四之
        （二）編號 1所示販賣第三級毒品罪所用之物，雖未經
        扣押在案，然無積極證據證明業已滅失，爰依毒品危害
        危害防制條例第19條第 1項之規定，宣告沒收之，如全
        部或一部不能沒收時，追徵其價額。扣案之 SAMSUNG廠
        牌手機（含電話號碼 0000000000號SIM卡1張）1支，係
        被告黃士豪所有，供被告駱志仁、黃士豪共犯附表四之
        （二）編號2《同附表二之（二）編號9》所示販賣第三
        級毒品罪所用之物，爰依毒品危害危害防制條例第19條
        第 1項之規定，宣告沒收之。至於扣案被告駱志仁所有
        之白色錠劑11顆，經送行政院衛生署草屯療養院，以化
        學呈色法、氣相層析質譜法鑑驗結果，未檢出管制藥品
        或毒品成分等情，有該院100年2月24日草療鑑字第1000
        100022號鑑定書在卷可稽（詳 100年度偵字第1499號偵
        查卷(一)第212至213頁），且無積極證據證明與本案有關
        ，本院無從為沒收或沒收銷燬之諭知，附此說明。
、無罪部分：
一、公訴意旨略以：被告湯明鋒、陳俊智、黃士豪、王大維明知
    搖頭丸係毒品危害防制條例第 2條第2項第2款規定之第二級
    毒品，依法均不得製造、運輸、販賣。被告黃士豪因缺乏管
    道取得第二級毒品搖頭丸，向被告陳俊智表達購買之意願，
    被告陳俊智乃轉而向被告湯明鋒購買，雙方議定價格後，被
    告湯明鋒基於販賣第二級毒品搖頭丸之犯意，利用電話號碼
    0000000000號手機，作為販毒聯絡工具，分別與被告陳俊智
    及卓家豪所持用之電話號碼0000000000號、0000000000號手
    機聯絡，於99年12月16日晚上某時，自卓家豪處取得第二級
    毒品搖頭丸 500顆後，於同日22時25分許，在臺中市○○區
    ○○路與河南路口「85度Ｃ麵包坊」旁之馬路邊，以每顆第
    二級毒品搖頭丸225元之價格，販賣500顆第二級毒品搖頭丸
    予被告陳俊智，被告陳俊智並當場交付價金11萬2500元與被
    告湯明鋒。被告陳俊智取得上開第二級毒品搖頭丸 500顆之
    數分鐘後，即基於販買第二級毒品搖頭丸之犯意，在臺中市
    ○○區○○路與河南路口「85度Ｃ麵包坊」內，以每顆第二
    級毒品搖頭丸235元之價格，販賣500顆第二級毒品搖頭丸予
    等候在該處之被告黃士豪，被告黃士豪並當場交付價金11萬
    7500元予被告陳俊智。被告黃士豪取得上開第二級毒品搖頭
    丸 500顆後，即基於販賣第二級毒品搖頭丸之犯意，於99年
    12月17日晚上某時及同年12月下旬某日，在臺中市○○區○
    ○路「東方之珠理容ＫＴＶ」內，以每顆第二級毒品搖頭丸
    250元之價格，分別販賣 200顆、200顆第二級毒品搖頭丸予
    被告王大維，價金10萬元則分次於事後向被告王大維收取。
    而被告王大維即基於意圖販賣第二級毒品搖頭丸之犯意，於
    上開時間、地點，分別向被告黃士豪販入第二級毒品搖頭丸
    200顆、200顆，並伺機出售以牟利，因認被告湯明鋒、陳俊
    智、黃士豪、王大維均係犯毒品危害防制條例第4條第2項之
    販賣第二級毒品罪嫌等語。
二、公訴意旨認被告湯明鋒、陳俊智、黃士豪、王大維涉犯上開
    毒品危害防制條例第4條第2項之販賣第二級毒品罪嫌，係以
    下列事證為其論據：
（一）被告湯明鋒於警詢、檢察官偵查中之自白、被告陳俊智於
      檢察官偵查及本院延長羈押訊問時之自白、被告黃士豪於
      檢察官偵查及本院延長羈押訊問時之自白。
（二）被告陳俊智使用之電話號碼0000000000號行動電話通訊監
      察譯文、被告湯明鋒使用之電話號碼0000000000號行動電
      話於99年12月16日之雙向通聯紀錄。
（三）扣案被告陳俊智所有之NOKIA廠牌手機（含電話號碼00000
      00000號行動電話SIM卡）1支。
三、訊據被告湯明鋒、陳俊智、黃士豪對於上開販賣第二級毒品
    搖頭丸之犯罪事實，均自白認罪（被告湯明鋒部分，詳警卷
    Ｃ第1至6頁、100年度偵字第 1549號偵查卷第37至40、55至
    56、110至121頁、本院100年度聲羈字第20號刑事卷第 4至5
    頁、100年度偵聲字第104號刑事卷第 9至10頁、本院卷(一)第
    38至39頁；被告陳俊智部分，詳警卷Ｅ第 1至6頁、本院100
    年度偵聲字第105號刑事卷第 17至18頁、本院卷(一)第45頁；
    被告黃士豪部分，詳100年度偵字第1499號偵查卷(一) 第18至
    23頁、本院100年度聲羈字第16號刑事卷第7至9頁、本院100
    年度偵聲字第105號刑事卷第19至20頁、100年度偵字第1499
    號偵查卷(二)第18至23頁、第93至96頁、第100至105頁、本院
    卷(一)第49至52頁），被告王大維則堅詞否認有上開販賣第二
    級毒品搖頭丸之犯罪事實，辯稱：伊沒有向黃士豪購買過搖
    頭丸，自己本身也沒有在施用搖頭丸等語。
四、按犯罪事實應依證據認定之，無證據不得認定犯罪事實；不
    能證明被告犯罪者，應諭知無罪之判決，刑事訴訟法第 154
    條第2項、第301條第 1項分別定有明文。又事實之認定，應
    憑證據，如未能發現相當證據，或證據不足以證明，自不能
    以推測或擬制之方法，以為裁判基礎；認定犯罪事實應依證
    據，為刑事訴訟法所明定，故被告否認犯罪事實所持之辯解
    ，縱屬不能成立，仍非有積極證據足以證明其犯罪行為，不
    能遽為有罪之認定（最高法院40年臺上字第86號、30年上字
    第1831號判例參照）。而認定犯罪事實所憑之證據，雖不以
    直接證據為限，間接證據亦包括在內，然而無論直接證據或
    間接證據，其為訴訟上之證明，須於通常一般之人均不致有
    所懷疑，而得確信其為真實之程度者，始得據為有罪之認定
    ，倘其證明尚未達到此一程度，而有合理之懷疑存在，而無
    從使事實審法院得有罪之確信時，即應由法院為諭知被告無
    罪之判決（最高法院76年臺上字第4986號判例參照）。又刑
    事訴訟法第161條第1項規定：檢察官就被告犯罪事實，應負
    舉證責任，並指出證明之方法。因此，檢察官對於起訴之犯
    罪事實，應負提出證據及說服之實質舉證責任。倘其所提出
    之證據，不足為被告有罪之積極證明，或其指出證明之方法
    ，無從說服法院以形成被告有罪之心證，基於無罪推定之原
    則，自應為被告無罪判決之諭知（最高法院92年度臺上字第
    128 號判例參照）。檢察官就被告湯明鋒、陳俊智、黃士豪
    、王大維涉犯毒品危害防制條例第4條第2項販賣第二級毒品
    搖頭丸罪嫌，所臚列之證據及指出證明之方法，不足為被告
    湯明鋒、陳俊智、黃士豪、王大維有罪之積極證明，且無從
    說服本院以形成被告等有罪之心證，而有合理之懷疑存在，
    茲說明如下：
（一）上開犯罪事實，固經被告湯明鋒、陳俊智、黃士豪坦承不
      諱，且彼此陳述情節相互吻合。此外，並有被告陳俊智以
      其所有之電話號碼0000000000號行動電話，與湯明鋒持用
      之電話號碼0000000000號行動電話，為聯繫購買搖頭丸，
      而於 99年12月16日21時46分12秒、21時57分24秒、22時9
      分32秒、22時25分51秒之通訊監察譯文（詳警卷Ｃ第25頁
      ）及本院就電話號碼0000000000號、0000000000號行動電
      話核發之99年度聲監字第1398號通訊監察書（監察期間99
      年8月25日10時起，至99年9月22日10時止）、99年度聲監
      續字第1310號通訊監察書（監察期間99年 9月22日10時起
      ，至99年10月20日10時止）、99年度聲監續字第1424號通
      訊監察書（監察期間99年10月20日10時起，至99年11月18
      日10時止）、99年度聲監續字第1544號通訊監察書（監察
      期間99年11月18日10時起，至99年12月16日10時止）、99
      年度聲監續字第1675號通訊監察書（監察期間99年12月16
      日10時起，至100年1月14日10時止）在卷可稽（詳警卷Ｅ
      第 94至103頁），固堪認定渠等自承有交易「搖頭丸」之
      陳述為真實。
（二）而證人黃士豪於100年3月15日檢察官偵查時具結證稱：「
      （你向陳俊智買的 500顆搖頭丸，有無賣給王大維？）有
      。我分二次賣給他，我拿到 500顆搖頭丸的當天，我先拿
      回家數，數量對不對，隔天晚上6點過後，我拿200顆搖頭
      丸過去東方之珠給王大維，我賣他 1顆250元，他有給我5
      萬元，是當場給的。剩下的 300顆搖頭丸，其中200顆過1
      個星期之後，我是帶 290顆搖頭丸在身上，去東方之珠找
      王大維。他說他先要 200顆，我就把90顆帶回家，錢他沒
      有給。90顆是我走河南路與西屯路回家時，看到前面有警
      察在臨檢，我就把東西放在路上比較暗的地方，我再回去
      看的時候，已不見了。」；「（你為什麼要留10顆？）一
      開始我先留10顆起來是要給王大維看，後來我就直接帶20
      0顆搖頭丸過去給王大維，這 10顆我放在機車置物箱裡，
      就沒拿起來了。」等語（詳 100年度偵字第1499號偵查卷
      (二)第21頁），核與其於本院審理時具結證述情節相符。且
      黃士豪並無設詞誣陷被告王大維的動機，復已如前述，亦
      堪認定被告王大維確有向黃士豪購買「搖頭丸」無訛。
（三）然查：
      (一)被告黃士豪於本院100年 3月2日延押訊問時陳稱：「陳
        俊智賣給我搖頭丸部分，第一次我拿 200顆給王大維，
        然後 300顆我先帶回家，過一段時間王大維打電話給我
        ，說他還要，然後我就又帶 290顆給王大維，但是王大
        維只向我拿 200顆，剩下的90顆我帶回家，因在回家途
        中有看到警察，所以我就把90顆丟上石路與西屯路口附
        近比較暗的地方，可是後來我再去找，已經找不到，所
        以後來我家裡只有找到 10顆，我總共賣給王大維400顆
        。」等語（詳本院100年度偵聲字第105號刑事卷第19至
        20頁）；於本院審理時亦以證人身分證稱：「（有關於
        起訴書第 5頁，有關於搖頭丸部分，你是否在99年12月
        16日向陳俊智買入 500顆搖頭丸後，分別99年12月17日
        晚上某時、12月下旬某日在惠民路上的東方之珠理容Ｋ
        ＴＶ前面，以每顆搖頭丸 250元的價格賣給王大維，兩
        次每次都是200顆、200顆賣給王大維？交易經過為何？
        請說明？）交易金額為每顆 250元，12月16日下午我跟
        陳俊智約在河南路和漢口路的85度Ｃ的店內，我先跟陳
        俊智詳談過後，確定陳俊智有 500顆搖頭丸，陳俊智就
        出去不知道跟誰拿500顆搖頭丸進來賣給我，價金1顆是
        235元，總價金11萬7500元，我取得500顆搖頭丸之後，
        我先拿回家數數量對不對，我先拿10顆起來給王大維看
        ，是不是符合他所要的東西，後來我想想，我就直接把
        500顆拿去給王大維，其中 10顆我放在汽車置物箱裡面
        ，17日晚上的時候，我和王大維約在東方之珠理容ＫＴ
        Ｖ碰面，我有拿搖頭丸給王大維看，第一次我直接拿20
        0顆搖頭丸給王大維，他當場給付我價金5萬元。12月下
        旬那次，是在17日賣 200顆搖頭丸給王大維之後，但正
        確日期不記得，我只記得數量，17號過後，我是跟王大
        維約在東方之珠理容ＫＴＶ後面碰面，我帶 290顆搖頭
        丸過去找王大維，當時沒有說確定的數量，那次交易也
        是一樣200顆搖頭丸，價金第一次他先給我2萬元，因為
        他當時沒有那麼多錢，錢不夠，事後餘款給付的日期記
        不清楚，但是餘款 3萬元我確實有收到，事後我和王大
        維有通好幾次電話，我們有碰面，他再拿給我，他 3萬
        元是一次付清給我，地點在甘肅路我住處的便利商店樓
        下。」；「（你剛說你在 12月下旬帶290顆搖頭丸過去
        ，你賣給王大維一共200顆，其他 90顆搖頭丸的下落？
        ）當晚，我帶290顆去找王大維，他當場跟我要200顆，
        我就帶90顆回去，我到河南路與西屯路口時，我看到警
        察路檢還是車禍，我緊張，就將搖頭丸放在路旁比較黑
        暗的地方，隔天，我再回去查看就已經不見了。」；「
        （另外10顆搖頭丸的去向？）一開始我先打算拿10顆給
        王大維看，我將它放在汽車置物箱裡面，經過好幾天，
        我忘記有10顆在車內，我當時被查獲的時候，就是那10
        顆搖頭丸。」；「（提示扣案10顆搖頭丸，是否都是你
        當時被查獲的搖頭丸？）是的，確實是我的，是我向陳
        俊智購得的，是我本來要轉賣給王大維的 500顆其中的
        10顆，有 400顆是賣給王大維。」等語（詳本院卷(二)第
        69至73頁），核與其於檢察官偵查時陳述情節相符。換
        言之，被告黃士豪為警查扣之10顆「搖頭丸」即為被告
        黃士豪向被告陳俊智購得的500顆「搖頭丸」其中的 10
        顆。
      (二)被告湯明鋒於 100年3月7日檢察官偵查時陳稱：「（你
        查獲前所施用的搖頭丸是跟卓家豪買的嗎？）是。他拿
        給陳俊智的是黃色有微笑標誌的搖頭丸，他賣給我的也
        是同一種。」等語（詳 100年度偵字第1549號偵查卷第
        119 頁）；其於本院審理時陳稱：「我有賣搖頭丸給陳
        俊智，我用電話跟陳俊智聯絡後，我賣 500顆給陳俊智
        ，一顆是賣225元，陳俊智當場交給我 11萬2500元。搖
        頭丸 500顆是全部放在塑膠袋，是圓形的錠劑，是澄色
        的，大小如我當庭所繪的大小。」；「（提示扣案10顆
        錠劑，有何意見？《經當庭拆封，取出夾鏈袋包裝澄色
        錠劑，最後載有毛重3.24克的小夾鏈袋並未當庭開啟》
        ）不是這個顏色。顏色比較淺，現在看到的顏色比較深
        。形狀相同，但顏色比較深。」；「（你在偵查中提到
        搖頭丸是黃色，有微笑標誌，為何現在說是澄色，何以
        如此？）好像是澄色偏淺，看起來黃黃的，所以我在偵
        查中才會說看起來是黃色。」；「（扣案的毒品，上面
        看起來沒有微笑標誌，有何意見？）就是一個微笑的標
        誌，有一個笑臉，就是如我當庭所繪製的。」等語（詳
        本院卷(二)第89頁），並有被告湯明鋒當庭繪製其販賣給
        被告陳俊智之「搖頭丸」大小、形狀之書面在卷可稽（
        詳本院卷(二)第97頁）。被告陳俊智於100年2月24日檢察
        官偵查時陳稱：「（你買到的搖頭丸是什麼顏色？）是
        黃色的，但我沒有看到上面有印什麼標誌。」等語（詳
        100年度偵字第1499號偵查卷(一)第209頁）；其於本院審
        理時陳稱：「（當時交易情形是否如湯明鋒所言？）是
        的。我是以每顆225元向湯明鋒購買500顆，當場我交給
        他11萬2500元，我先跟黃士豪拿錢，再去跟湯明鋒拿東
        西，我當場沒有算，我直接拿了搖頭丸，因為急著拿給
        黃士豪，沒有想那麼多，我拿到的搖頭丸確實是澄色，
        就是橘色，大小差不多如同湯明鋒所繪製的大小。」；
        「（提示扣案10顆錠劑，有何意見？《經當庭拆封，取
        出夾鏈袋包裝澄色錠劑，最後載有毛重3.24克的小夾鏈
        袋並未當庭開啟》）色澤不一樣，大小是一樣的。」；
        「（你在偵查中說買到的搖頭丸是黃色的？）我看到的
        時候，沒有很仔細看，就是黃黃澄澄的，色澤的東西我
        比較不會形容，而我在警局有看到剛剛審判長提示給我
        看的毒品，當時的顏色比較淺，現在顏色比較深，而我
        在警局看到的顏色就是我當時我買毒品的顏色。」等語
        （詳本院卷(二)第89頁）；被告黃士豪於本院審理時陳稱
        ：「扣案的澄色錠劑就是當時跟陳俊智拿的其中10顆。
        可能因為潮濕，所以顏色產生變化。」等語（詳本院卷
        (二)第89頁）。觀諸，被告湯明鋒、陳俊智就渠等販賣的
        「搖頭丸」顏色，或有橙色、黃色不同之說法，然橙色
        、黃色同屬暖色系，且顏色亦較接近，被告湯明鋒、陳
        俊智就渠等販賣的「搖頭丸」顏色，於檢察官偵查及本
        院審理時之陳述，亦不盡相同，容係因介於橙色、黃色
        間之色彩，難以單以橙色或黃色稱呼之，因此渠等於檢
        察官偵查時以「黃色」形容渠等販賣之「搖頭丸」，是
        否即為正統之「黃色」，已非無疑。而扣案之「搖頭丸
        」10顆，經本院合議庭當庭勘驗結果，該藥錠已因受潮
        而呈現潮濕及變形之狀態，其上有無微笑標誌，已無從
        分辨，且顏色亦較偏向「澄色」，是否因潮濕而使其顏
        色產生變化？其未受潮前顏色是否呈現較偏向「黃色」
        ？且其上有無微笑標誌？均已無從確認。然由被告黃士
        豪自檢察官偵查時起，即陳稱警方在其機車置物箱內查
        扣之「搖頭丸」10顆，即為其向被告陳俊智購買的 500
        顆「搖頭丸」其中10顆等語，於本院審理時亦為相同陳
        述，並非因案情之變化而更異其詞，即使於本院辯論終
        結時，亦坦承經檢察官起訴之販賣第二級毒品搖頭丸的
        犯罪事實觀之，衡情應無為逃避刑責而故意虛構之情事
        。
      (三)而上開扣案之10顆「搖頭丸」，經送行政院衛生署草屯
        療養院，以化學呈色法、氣相層析質譜法鑑驗結果，檢
        出氯安非他命（ Chloroamphetamine）成分，而氯安非
        他命非屬毒品危害防制條例所列管之毒品等情，有該院
        100年2月24日草療鑑字第1000100022號鑑定書在卷可稽
        （詳 100年度偵字第1499號偵查卷(一)第212至213頁）。
        顯然渠等販賣的「搖頭丸」，並非毒品危害防制條例所
        列管之第二級毒品MDMA，且非毒品危害防制條例所列管
        之毒品，自難認定被告湯明鋒、陳俊智、黃士豪、王大
        維有販賣第二級毒品之犯行。
（四）公訴意旨既未能舉證證明該扣案之10顆「搖頭丸」，並非
      被告黃士豪向被告陳俊智購買的 500顆「搖頭丸」其中10
      顆，而該10顆「搖頭丸」經鑑驗結果，復未檢出任何毒品
      成分，本院復查無其他積極證據足資證明被告湯明鋒、陳
      俊智、黃士豪、王大維有何公訴意旨所指之販賣第二級毒
      品行為，核屬不能證明被告湯明鋒、陳俊智、黃士豪、王
      大維犯罪，自應就此部分，均諭知被告湯明鋒、陳俊智、
      黃士豪、王大維無罪之判決。
（五）至於本案另有扣押被告湯明鋒所有手機 2支（含電話號碼
      0000000000、0000000000SIM卡2張、毒品器具 2個、甲基
      安非他命2包、殘渣1包、氟硝西泮2顆、吸食器1組、分裝
      袋6個、吸食工具1組、被告黃士豪所有之氯安非他命10顆
      ，惟並無積極證據證明與本案有關，且有關毒品及施用毒
      品之工具，復為被告湯明鋒另涉其他刑事案件之重要證據
      ，應於該案另為適法之處理，本院無從為沒收或沒收銷燬
      之諭知，附此說明。
四、證人張陳宗於本案 100年7月6日審判期日到庭作證，就被告
    駱志仁有無販賣第三級毒品案情有重要關係之事項，供前具
    結，而為虛偽陳述，已如上述，其涉有刑法第 168條之偽證
    罪嫌，未據檢察官提起公訴，本院無從加以審理，應由檢察
    官偵查後，另為適法之處理。
據上論斷，應依刑事訴訟法第299條第1項前段、第301條第1項，
兒童及少年福利法第 70條第1項、毒品危害防制條例第4條第3項
、第 17條第2項、第19條第1項，藥事法第83條第1項，刑法第11
條、第28條、第51條第5款、第38條第1項第2款，判決如主文。
中    華    民    國   100    年    7     月    27    日
                  刑事第二庭  審判長法  官  鄭  永  玉
                                    法  官  潘  曉  玫
                                    法  官  陳  得  利
以上正本證明與原本無異。
如不服本判決應於收受判決後10日內向本院提出上訴書狀，並應
敘述具體理由；其未敘述上訴理由者，應於上訴期間屆滿後20日
內向本院補提理由書（均須按他造當事人之人數附繕本）「切勿
逕送上級法院」。
                                    書記官  吳  慕  先
中    華    民    國   100    年    7     月    27    日
附錄本案論罪科刑法條全文：
毒品危害防制條例第4條第3項
製造、運輸、販賣第三級毒品者，處 5年以上有期徒刑，得併科
新臺幣700萬元以下罰金。
藥事法第83條第1項
明知為偽藥或禁藥，而販賣、供應、調劑、運送、寄藏、牙保、
轉讓或意圖販賣而陳列者，處7年以下有期徒刑，得併科新臺幣5
百萬元以下罰金。
附表：
被告陳俊智部份
附表一之（一）：
 ┌─┬─┬────┬────┬────────────────┬─────────┐
 │編│收│ 時間   │  地點  │          犯罪事實              │     罪   刑      │
 │號│受│        │        │                                │                  │
 │  │者│        │        │                                │                  │
 ├─┼─┼────┼────┼────────────────┼─────────┤
 │01│黃│99年 9月│臺中市西│陳俊智於左列時間、前往地點，無償│陳俊智明知為禁藥而│
 │  │士│28日20時│屯區漢口│轉讓同屬禁藥之第二級毒品甲基安非│轉讓，處有期徒刑捌│
 │  │豪│許      │路 1段「│他命0.1公克與黃士豪，供其施用。 │月。              │
 │  │  │        │漢口國中│                                │                  │
 │  │  │        │」前    │                                │                  │
 ├─┼─┼────┼────┼────────────────┼─────────┤
 │02│黃│99年10月│臺中市西│黃士豪以其所持用之電話號碼093155│陳俊智明知為禁藥而│
 │  │士│25日18時│屯區漢口│7735號手機，於99年10月25日16時26│轉讓，處有期徒刑捌│
 │  │豪│16分許  │路 1段「│分11秒、同日17時35分10秒與陳俊智│月。扣案之 NOKIA廠│
 │  │  │        │漢口國中│所有之電話號碼0000000000號手機聯│牌手機壹支（含電話│
 │  │  │        │」前    │繫談妥毒品轉讓事宜後，雙方即於左│號碼0000000000號SI│
 │  │  │        │        │列時間、地點，由陳俊智無償轉讓同│M卡壹張）沒收。   │
 │  │  │        │        │屬禁藥之第二級毒品甲基安非他命0.│                  │
 │  │  │        │        │1公克與黃士豪，供其施用。       │                  │
 └─┴─┴────┴────┴────────────────┴─────────┘
附表一之（二）：
 ┌─┬─┬────┬────┬────────────────┬─────────┐
 │編│購│時間    │地點    │          犯罪事實              │     罪   刑      │
 │號│毒│        │        │                                │                  │
 │  │者│        │        │                                │                  │
 ├─┼─┼────┼────┼────────────────┼─────────┤
 │01│陳│99年11月│臺中市北│少年陳ＯＯ（真實姓名、年籍詳卷，│陳俊智成年人與少年│
 │  │煜│23日下午│區○○路│行為時係未滿18歲之少年）居中為陳│共同販賣第三級毒品│
 │  │青│某時    │1 段「臺│煜青與陳俊智牽線，少年陳ＯＯ先於│，處有期徒刑肆年。│
 │  │  │        │中市肉品│99年11月20日22時55分許，以其持用│未扣案之販賣第三級│
 │  │  │        │市場」附│之電話號碼0000000000號手機，撥打│毒品所得新臺幣肆萬│
 │  │  │        │近之7-11│陳俊智所有之0000000000號手機，議│陸仟捌佰元與少年陳│
 │  │  │        │便利商店│定第三級毒品愷他命之交易價格為每│ＯＯ連帶沒收之，如│
 │  │  │        │前      │公克 260元後，陳ＯＯ與陳俊智遂相│全部或一部不能沒收│
 │  │  │        │        │約於同年月22日21時12分許，在臺中│時，以其與少年陳Ｏ│
 │  │  │        │        │市肉品市場附近之7-11便利商店前見│Ｏ之財產連帶抵償之│
 │  │  │        │        │面，陳俊智並將 180公克之第三級毒│。扣案之 NOKIA廠牌│
 │  │  │        │        │品愷他命裝於茶葉罐內，交付予與其│手機壹支（含電話號│
 │  │  │        │        │有共同犯意聯絡之少年陳ＯＯ，嗣並│碼0000000000號號SI│
 │  │  │        │        │由陳ＯＯ於左列時間、地點，出面交│M卡壹張）沒收。   │
 │  │  │        │        │付價值 4萬6800元之第三級毒品愷他│                  │
 │  │  │        │        │命 180公克予陳煜青，再由陳俊智向│                  │
 │  │  │        │        │陳煜青收取 4萬6800元（起訴書誤載│                  │
 │  │  │        │        │為4萬8000元），陳俊智收下其中的2│                  │
 │  │  │        │        │萬5000元，其餘款項用以投資陳煜青│                  │
 │  │  │        │        │開設之刺青店。                  │                  │
 ├─┼─┼────┼────┼────────────────┼─────────┤
 │02│黃│99年12月│臺中市西│陳俊智以其所持用之電話號碼091606│陳俊智販賣第三級毒│
 │  │士│2 日13時│屯區漢口│3748號手機，於99年12月1日19時0分│品，處有期徒刑肆年│
 │  │豪│42分通話│路 1段「│37秒至12月 2日13時42分間，與黃士│。未扣案之販賣第三│
 │  │  │完畢後某│漢口國中│豪所有之電話號碼0000000000號手機│級毒品所得新臺幣拾│
 │  │  │時許    │」前    │聯繫談妥毒品交易事宜後，雙方即於│萬柒仟伍佰元沒收之│
 │  │  │        │        │左列時間、地點，由陳俊智販賣價值│，如全部或一部不能│
 │  │  │        │        │10萬7500元之第三級毒品愷他命 500│沒收時，以其財產抵│
 │  │  │        │        │公克予黃士豪，並由黃士豪給付價金│償之。扣案之 NOKIA│
 │  │  │        │        │10萬7500元予陳俊智。            │廠牌手機壹支（含電│
 │  │  │        │        │                                │話號碼0000000000號│
 │  │  │        │        │                                │SIM卡壹張）沒收。 │
 ├─┼─┼────┼────┼────────────────┼─────────┤
 │03│陳│99年12月│臺中市大│陳煜青以其所持用之電話號碼098101│陳俊智販賣第三級毒│
 │  │煜│11日23時│雅區中清│1796號手機，於99年12月11日22時49│品，處有期徒刑年│
 │  │青│54分46秒│路 4段之│分45秒至同日23時54分46秒與陳俊智│捌月。未扣案之販賣│
 │  │  │許通話完│OK便利商│所有之電話號碼0000000000號手機，│第三級毒品所得新臺│
 │  │  │畢後某時│店前    │聯繫談妥毒品交易事宜後，雙方即於│幣肆萬捌仟元沒收之│
 │  │  │        │        │左列時間、地點，由陳俊智販賣價值│，如全部或一部不能│
 │  │  │        │        │4萬8000元之第三級毒品愷他命200公│沒收時，以其財產抵│
 │  │  │        │        │克予陳煜青，陳俊智並將陳煜青應給│償之。扣案之 NOKIA│
 │  │  │        │        │付之 4萬8000元，用以投資陳煜青開│廠牌手機壹支（含電│
 │  │  │        │        │設的刺青店。                    │話號碼0000000000號│
 │  │  │        │        │                                │SIM卡壹張）沒收。 │
 └─┴─┴────┴────┴────────────────┴─────────┘
被告黃士豪部分
附表二之（一）：
 ┌─┬─┬────┬────┬────────────────┬─────────┐
 │編│收│時間    │地點    │          犯罪事實              │     罪   刑      │
 │號│受│        │        │                                │                  │
 │  │者│        │        │                                │                  │
 ├─┼─┼────┼────┼────────────────┼─────────┤
 │01│王│99年 9月│臺中市西│黃士豪以其所持用之電話號碼093155│黃士豪明知為禁藥而│
 │  │大│28日22時│屯區甘肅│7735號手機，於 99年9月28日17時22│轉讓，處有期徒刑捌│
 │  │維│21分16秒│路 1段18│分24秒至同日22時21分16秒間，與王│月。扣案之 SAMSUNG│
 │  │  │許通話完│號之「全│大維所有之電話號碼0000000000號手│廠牌手機壹支（含電│
 │  │  │畢後某時│家便利商│機聯繫談妥毒品轉讓事宜後，雙方即│話號碼0000000000號│
 │  │  │        │店」前  │於左列時間、地點，由黃士豪無償轉│SIM卡壹張）沒收。 │
 │  │  │        │        │讓同屬禁藥之第二級毒品甲基安非他│                  │
 │  │  │        │        │命0.1公克與王大維施用。         │                  │
 ├─┼─┼────┼────┼────────────────┼─────────┤
 │02│王│99年10月│臺中市西│黃士豪以其所持用之電話號碼093155│黃士豪明知為禁藥而│
 │  │大│25日19時│屯區惠民│7735號手機，於99年10月25日11時33│轉讓，處有期徒刑捌│
 │  │維│20 分54 │路「東方│分59秒至同日19時20分54秒間，與王│月。扣案之 SAMSUNG│
 │  │  │秒通話完│之珠理容│大維所有之電話號碼0000000000號手│廠牌手機壹支（含電│
 │  │  │畢後某時│KTV」附 │機聯繫談妥毒品轉讓事宜後，雙方即│話號碼0000000000號│
 │  │  │        │近某處  │於左列時間、地點，由黃士豪無償轉│SIM卡壹張）沒收。 │
 │  │  │        │        │讓同屬禁藥之第二級毒品甲基安非他│                  │
 │  │  │        │        │命0.1公克與王大維施用。         │                  │
 ├─┼─┼────┼────┼────────────────┼─────────┤
 │03│王│99年10月│臺中市西│黃士豪以其所持用之電話號碼093155│黃士豪明知為偽藥而│
 │  │大│24日下午│屯區甘肅│7735號手機，於99年10月24日10時25│轉讓，處有期徒刑捌│
 │  │維│12時19分│路1段18 │分09秒至同日12時19分54秒間，與王│月。扣案之 SAMSUNG│
 │  │  │54秒通話│號之「全│大維所有之電話號碼0000000000號手│廠牌手機壹支（含電│
 │  │  │完畢後某│家便利商│機聯繫談妥毒品轉讓事宜後，雙方即│話號碼0000000000號│
 │  │  │時      │店」前  │於左列時間、地點，由黃士豪無償轉│SIM卡壹張）沒收。 │
 │  │  │        │        │讓同屬偽藥之第三級毒品愷他命0.1 │                  │
 │  │  │        │        │公克與王大維施用。              │                  │
 └─┴─┴────┴────┴────────────────┴─────────┘
附表二之（二）：
 ┌─┬─┬────┬────┬────────────────┬─────────┐
 │編│購│時間    │地點    │          犯罪事實              │     罪   刑      │
 │號│毒│        │        │                                │                  │
 │  │者│        │        │                                │                  │
 ├─┼─┼────┼────┼────────────────┼─────────┤
 │01│王│99年 9月│臺中市西│黃士豪以其所持用之電話號碼093155│黃士豪販賣第三級毒│
 │  │大│28日22時│屯區甘肅│7735號手機，於 99年9月28日17時22│品，處有期徒刑貳年│
 │  │維│21分16秒│路 1段18│分24秒至同日22時21分16秒間，與王│玖月。未扣案之販賣│
 │  │  │許通話完│號之「全│大維所有之電話號碼0000000000號手│第三級毒品所得新臺│
 │  │  │畢後某時│家便利商│機聯繫談妥毒品交易事宜後，雙方即│幣壹仟伍佰元沒收之│
 │  │  │        │店」前  │於左列時間、地點，由黃士豪販賣價│，如全部或一部不能│
 │  │  │        │        │值1500元之第三級毒品愷他命 3.5公│沒收時，以其財產抵│
 │  │  │        │        │克予王大維，並收取王大維交付之15│償之。扣案之SAMSUN│
 │  │  │        │        │00元。                          │G 廠牌手機壹支（含│
 │  │  │        │        │                                │電話號碼0000000000│
 │  │  │        │        │                                │號SIM卡壹張）沒收 │
 │  │  │        │        │                                │。                │
 ├─┼─┼────┼────┼────────────────┼─────────┤
 │02│謝│99年10月│臺中市○○○道奇以其所持用之電話號碼098955│黃士豪販賣第三級毒│
 │  │道│22日19時│屯區甘肅│1317號手機，於99年10月22日18時55│品，處有期徒刑貳年│
 │  │奇│43分38秒│路 1段18│分05秒至同日19時43分38秒間，與黃│捌月。未扣案之販賣│
 │  │  │通話完畢│號之「全│士豪所有之電話號碼0000000000號手│第三級毒品所得新臺│
 │  │  │後某時許│家便利商│機聯繫談妥毒品交易事宜後，雙方即│幣肆佰元沒收之，如│
 │  │  │        │店」前  │於左列時間、地點，由黃士豪販賣價│全部或一部不能沒收│
 │  │  │        │        │值400元之第三級毒品愷他命1公克予│時，以其財產抵償之│
 │  │  │        │        │謝道奇，並收取謝道奇交付之 400元│；扣案之 SAMSUNG廠│
 │  │  │        │        │。                              │牌手機壹支（含電話│
 │  │  │        │        │                                │號碼0000000000號SI│
 │  │  │        │        │                                │M卡壹張）沒收。   │
 ├─┼─┼────┼────┼────────────────┼─────────┤
 │03│謝│99年11月│臺中市○○○道奇以其所持用之電話號碼098955│黃士豪販賣第三級毒│
 │  │道│4日17時 │屯區甘肅│1317號手機，於99年11月4日16時10 │品，處有期徒刑貳年│
 │  │奇│39分38秒│路1段18 │分40秒、同日17時39分38秒，與黃士│捌月。未扣案之販賣│
 │  │  │通話完畢│號之「全│豪所有之電話號碼0000000000號手機│第三級毒品所得新臺│
 │  │  │後某時許│家便利商│聯繫談妥毒品交易事宜後，雙方即於│幣肆佰元沒收之，如│
 │  │  │        │店」前  │左列時間、地點，由黃士豪販賣價值│全部或一部不能沒收│
 │  │  │        │        │400元之第三級毒品愷他命1公克予謝│時，以其財產抵償之│
 │  │  │        │        │道奇，並收取謝道奇交付之400元。 │；扣案之 SAMSUNG廠│
 │  │  │        │        │                                │牌手機壹支（含電話│
 │  │  │        │        │                                │號碼0000000000號SI│
 │  │  │        │        │                                │M卡壹張）沒收。   │
 ├─┼─┼────┼────┼────────────────┼─────────┤
 │04│王│99年10月│臺中市西│黃士豪於左列時間，前往左列地點，│黃士豪販賣第三級毒│
 │  │大│28日晚上│屯區惠民│販賣價值 1萬3000元之第三級毒品愷│品，處有期徒刑年│
 │  │維│某時    │路「東方│他命50公克予王大維，並當場收取王│貳月。未扣案之販賣│
 │  │  │        │之珠理容│大維交付之1萬3000元。           │第三級毒品所得新臺│
 │  │  │        │KTV」   │                                │幣壹萬仟元沒收之│
 │  │  │        │        │                                │，如全部或一部不能│
 │  │  │        │        │                                │沒收時，以其財產抵│
 │  │  │        │        │                                │償之。            │
 ├─┼─┼────┼────┼────────────────┼─────────┤
 │05│王│99年12月│臺中市西│黃士豪於左列時間，前往左列地點，│黃士豪販賣第三級毒│
 │  │大│2日13時 │屯區惠民│販賣價值 1萬3000元之第三級毒品愷│品，處有期徒刑年│
 │  │維│42分後某│路「東方│他命50公克予王大維，價金由黃士豪│貳月。未扣案之販賣│
 │  │  │時      │之珠理容│於數日後向王大維收取。          │第三級毒品所得新臺│
 │  │  │        │KTV」   │                                │幣壹萬仟元沒收之│
 │  │  │        │        │                                │，如全部或一部不能│
 │  │  │        │        │                                │沒收時，以其財產抵│
 │  │  │        │        │                                │償之。            │
 ├─┼─┼────┼────┼────────────────┼─────────┤
 │06│王│99年12月│臺中市西│王大維以其所持用之電話號碼098284│黃士豪販賣第三級毒│
 │  │大│6日0時5 │屯區惠民│8483號手機，於 99年12月5日22時04│品，處有期徒刑年│
 │  │維│分通話完│路「東方│分28秒、同年 12月6日12時05分31秒│貳月。未扣案之販賣│
 │  │  │畢後    │之珠理容│，與黃士豪所有之電話號碼00000000│第三級毒品所得新臺│
 │  │  │        │KTV」   │35號手機聯繫談妥毒品交易事宜後，│幣壹萬仟元沒收之│
 │  │  │        │        │雙方即於左列時間、地點，由黃士豪│，如全部或一部不能│
 │  │  │        │        │販賣價值 1萬3000元之第三級毒品愷│沒收時，以其財產抵│
 │  │  │        │        │他命50公克予王大維，並當場收取王│償之。扣案之SAMSUN│
 │  │  │        │        │大維交付之1萬3000元。           │G 廠牌手機壹支（含│
 │  │  │        │        │                                │電話號碼0000000000│
 │  │  │        │        │                                │號SIM卡壹張）沒收 │
 │  │  │        │        │                                │。                │
 ├─┼─┼────┼────┼────────────────┼─────────┤
 │07│王│99年12月│臺中市西│王大維以其所持用之電話號碼098284│黃士豪販賣第三級毒│
 │  │大│10日23時│屯區惠民│8483號手機，於99年12月10日22時59│品，處有期徒刑年│
 │  │維│46分通話│路「東方│分03秒、同日23時46分19秒，與黃士│月。未扣案之販賣│
 │  │  │完畢後  │之珠理容│豪所有之電話號碼0000000000號手機│第三級毒品所得新臺│
 │  │  │        │KTV」   │聯繫談妥毒品交易事宜後，雙方即於│幣貳萬陸仟元沒收之│
 │  │  │        │        │左列時間、地點，由黃士豪販賣價值│，如全部或一部不能│
 │  │  │        │        │事2萬6000元之第三級毒品愷他命100│沒收時，以其財產抵│
 │  │  │        │        │宜克予王大維，並當場收取王大維交│償之。扣案之SAMSUN│
 │  │  │        │        │付之2萬6000元。                 │G 廠牌手機壹支（含│
 │  │  │        │        │                                │電話號碼0000000000│
 │  │  │        │        │                                │號SIM卡壹張）沒收 │
 │  │  │        │        │                                │。                │
 ├─┼─┼────┼────┼────────────────┼─────────┤
 │08│王│99年12月│臺中市西│黃士豪於左列時間，前往左列地點，│黃士豪販賣第三級毒│
 │  │大│中旬某日│屯區惠民│販賣價值2萬6000元之第三級毒品愷 │品，處有期徒刑年│
 │  │維│        │路「東方│他命100公克予王大維，並當場收取 │月。未扣案之販賣│
 │  │  │        │之珠理容│王大維交付之2萬6000元。         │第三級毒品所得新臺│
 │  │  │        │KTV」   │                                │幣貳萬陸仟元沒收之│
 │  │  │        │        │                                │，如全部或一部不能│
 │  │  │        │        │                                │沒收時，以其財產抵│
 │  │  │        │        │                                │償之。            │
 ├─┼─┼────┼────┼────────────────┼─────────┤
 │09│張│99年12月│臺中市西│張陳宗以其所持用之電話號碼093669│黃士豪共同販賣第三│
 │  │陳│27日22時│屯區惠民│3558號手機，於99年12月27日21時22│級毒品，處有期徒刑│
 │  │宗│00分26秒│路「東方│分52秒至22時00分26秒間，與駱志仁│年貳月。未扣案之│
 │  │  │通話完畢│之珠理容│同具有犯意聯絡之黃士豪持用之0931│販賣第三級毒品所得│
 │  │  │後某時許│KTV」附 │557735號手機，聯繫談妥毒品交易事│新臺幣壹萬仟元與│
 │  │  │        │近某處  │宜後，雙方即於左列時間、地點，由│駱志仁連帶沒收之，│
 │  │  │        │        │黃士豪出面交付價值 1萬3000元之第│如全部或一部不能沒│
 │  │  │        │        │三級毒品愷他命50公克予張陳宗，並│收時，以其與駱志仁│
 │  │  │        │        │當場收取張陳宗交付之1萬3000元， │之財產連帶抵償之。│
 │  │  │        │        │再由黃士豪轉交給駱志仁。        │扣案之 SAMSUNG廠牌│
 │  │  │        │        │                                │手機壹支（含電話號│
 │  │  │        │        │                                │碼 0000000000號SIM│
 │  │  │        │        │                                │卡壹張）沒收。    │
 └─┴─┴────┴────┴────────────────┴─────────┘
被告王大維部分
附表三：
 ┌───┬────┬────┬────────────────┬─────────┐
 │編 號 │時間    │地點    │          犯罪事實              │     罪   刑      │
 ├───┼────┼────┼────────────────┼─────────┤
 │  01  │99年10月│臺中市西│王大維意圖販賣第三級毒品愷他命，│王大維販賣第三級毒│
 │      │28日晚上│屯區惠民│於左列時間，前往左列地點，向黃士│品，處有期徒刑伍年│
 │      │某時    │路「東方│豪販入價值 1萬3000元之第三級毒品│貳月。            │
 │      │        │之珠理容│愷他命 50公克，並當場交付1萬3000│                  │
 │      │        │KTV」   │元予黃士豪，王大維嗣並伺機出售以│                  │
 │      │        │        │牟利。                          │                  │
 ├───┼────┼────┼────────────────┼─────────┤
 │  02  │99年12月│臺中市西│王大維意圖販賣第三級毒品愷他命，│王大維販賣第三級毒│
 │      │2日13時 │屯區惠民│於左列時間，前往左列地點，向黃士│品，處有期徒刑伍年│
 │      │42分後某│路「東方│豪販入價值 1萬3000元之第三級毒品│貳月。            │
 │      │時      │之珠理容│愷他命 50公克，並當場交付1萬3000│                  │
 │      │        │KTV」   │元予黃士豪，王大維嗣並伺機出售以│                  │
 │      │        │        │牟利。                          │                  │
 ├───┼────┼────┼────────────────┼─────────┤
 │  03  │99年12月│臺中市西│王大維意圖販賣第三級毒品愷他命，│王大維販賣第三級毒│
 │      │6日0時5 │屯區惠民│以其所有之電話號碼0000000000號手│品，處有期徒刑伍年│
 │      │分通話完│路「東方│機，於 99年12月5日22時04分28秒、│貳月。未扣案之LG廠│
 │      │畢後    │之珠理容│同年 12月6日12時05分31秒，與黃士│牌手機壹支（含電話│
 │      │        │KTV」   │豪所有之電話號碼0000000000號手機│號碼0000000000號SI│
 │      │        │        │聯繫談妥毒品交易事宜後，雙方即於│M 卡壹張）沒收之，│
 │      │        │        │左列時間、地點，由王大維向黃士豪│如全部或一部不能沒│
 │      │        │        │販入價值 1萬3000元之第三級毒品愷│收時，追徵其價額。│
 │      │        │        │他命50公克，並當場交付 1萬3000元│                  │
 │      │        │        │予黃士豪，王大維嗣並伺機出售以牟│                  │
 │      │        │        │利。                            │                  │
 ├───┼────┼────┼────────────────┼─────────┤
 │  04  │99年12月│臺中市西│王大維意圖販賣第三級毒品愷他命，│王大維販賣第三級毒│
 │      │10日23時│屯區惠民│以其所有之電話號碼0000000000號手│品，處有期徒刑伍年│
 │      │46分通話│路「東方│機，於99年12月10日22時59分03秒、│月。未扣案之LG廠│
 │      │完畢後  │之珠理容│同日23時46分19秒，與黃士豪所有之│牌手機壹支（含電話│
 │      │        │KTV」   │電話號碼0000000000號手機聯繫談妥│號碼0000000000號SI│
 │      │        │        │毒品交易事宜後，雙方即於左列時間│M 卡壹張）沒收之，│
 │      │        │        │、地點，由王大維向黃士豪販入價值│如全部或一部不能沒│
 │      │        │        │事2萬6000元之第三級毒品愷他命100│收時，追徵其價額。│
 │      │        │        │公克，並當場交付之 2萬6000元予黃│                  │
 │      │        │        │士豪，王大維嗣並伺機出售以牟利。│                  │
 ├───┼────┼────┼────────────────┼─────────┤
 │  05  │99年12月│臺中市西│王大維意圖販賣第三級毒品愷他命，│王大維販賣第三級毒│
 │      │中旬某日│屯區惠民│於左列時間，前往地點，向黃士豪販│品，處有期徒刑伍年│
 │      │        │路「東方│價值 2萬6000元之第三級毒品愷他命│月。            │
 │      │        │之珠理容│100公克予王大維，並當場交付2萬60│                  │
 │      │        │KTV」   │00元予黃士豪，王大維嗣並伺機出售│                  │
 │      │        │        │以牟利。                        │                  │
 └───┴────┴────┴────────────────┴─────────┘
被告駱志仁部分
附表四之（一）：
 ┌─┬─┬────┬────┬────────────────┬─────────┐
 │編│收│時間    │地點    │          犯罪事實              │     罪   刑      │
 │號│受│        │        │                                │                  │
 │  │者│        │        │                                │                  │
 ├─┼─┼────┼────┼────────────────┼─────────┤
 │01│黃│99年10月│臺中市西│駱志仁於左列時間、前往地點，無償│駱志仁明知為偽藥而│
 │  │士│下旬某日│屯區漢口│轉讓同屬偽藥之第級毒品愷他命（數│轉讓，處有期徒刑捌│
 │  │豪│        │路1段31 │量不詳，惟無積極證據證明已達毒品│月。              │
 │  │  │        │號「浩洋│危害防制條例第8條第6項規定之一定│                  │
 │  │  │        │五金百貨│數量）與黃士豪，供其施用。      │                  │
 │  │  │        │行」內  │                                │                  │
 └─┴─┴────┴────┴────────────────┴─────────┘
附表四之（二）：
 ┌─┬─┬────┬────┬────────────────┬─────────┐
 │編│購│時間    │地點    │          犯罪事實              │     罪   刑      │
 │號│毒│        │        │                                │                  │
 │  │者│        │        │                                │                  │
 ├─┼─┼────┼────┼────────────────┼─────────┤
 │01│黃│99年10月│臺中市西│黃士豪以其所持用之電話號碼093155│駱志仁販賣第三級毒│
 │  │士│28日21時│屯區甘肅│7735號手機，於左列通話時間與駱志│品，處有期徒刑伍年│
 │  │豪│42分13秒│路1段18 │仁所有之電話號碼0000000000號手機│捌月。未扣案之販賣│
 │  │  │通話完畢│號之「全│聯繫談妥毒品交易事宜後，雙方即於│第三級毒品所得新臺│
 │  │  │後某時許│家便利商│左列地點，由駱志仁販賣價值1萬200│幣壹萬貳仟元沒收之│
 │  │  │        │店」前  │0元之第三級毒品愷他命 50公克予黃│，如全部或一部不能│
 │  │  │        │        │士豪，並當場收取黃士豪交付之1萬2│沒收時，以其財產抵│
 │  │  │        │        │000元。                         │償之；未扣案之手機│
 │  │  │        │        │                                │壹支（含電話號碼09│
 │  │  │        │        │                                │00000000號 SIM卡壹│
 │  │  │        │        │                                │張）沒收之，如全部│
 │  │  │        │        │                                │或一部不能沒收時，│
 │  │  │        │        │                                │追徵其價額。      │
 ├─┼─┼────┼────┼────────────────┼─────────┤
 │02│張│99年12月│臺中市西│張陳宗以其所持用之電話號碼093669│駱志仁共同販賣第三│
 │  │陳│27日22時│屯區惠民│3558號手機，於99年12月27日21時22│級毒品，處有期徒刑│
 │  │宗│00分26秒│路「東方│分52秒至22時00分26秒間，與駱志仁│伍年捌月。未扣案之│
 │  │  │通話完畢│之珠理容│同具有犯意聯絡之黃士豪持用之0931│販賣第三級毒品所得│
 │  │  │後某時許│KTV」附 │557735號手機，聯繫談妥毒品交易事│新臺幣壹萬仟元與│
 │  │  │        │近某處  │宜後，雙方即於左列時間、地點，由│黃士豪連帶沒收之，│
 │  │  │        │        │黃士豪出面交付價值 1萬3000元之第│如全部或一部不能沒│
 │  │  │        │        │三級毒品愷他命50公克予張陳宗，並│收時，以其與黃士豪│
 │  │  │        │        │當場收取張陳宗交付之1萬3000元。 │之財產連帶抵償之；│
 │  │  │        │        │                                │扣案之 SAMSUNG廠牌│
 │  │  │        │        │                                │手機壹支（含電話號│
 │  │  │        │        │                                │碼 0000000000號SIM│
 │  │  │        │        │                                │卡壹張）沒收。    │
 └─┴─┴────┴────┴────────────────┴─────────┘
